【裁判字號】    98,易,187
【裁判日期】    991014
【裁判案由】    詐欺等
【裁判全文】
臺灣臺東地方法院刑事判決               98年度易字第187號
公  訴  人  臺灣臺東地方法院檢察署檢察官
被      告  庚○○
            戊○○
上  二  人
選任辯護人  廖頌熙律師
被      告  乙○○
            辛○○
上列被告因詐欺等案件，經檢察官提起公訴（97年度偵字第2258
號），本院判決如下：
    主  文
庚○○犯如附表三罪名及宣告刑欄所示之罪，處如附表三罪名及
宣告刑欄所示之刑。應執行有期徒刑陸月，如易科罰金，以新臺
幣壹仟元折算壹日。
戊○○犯如附表三罪名及宣告刑欄所示之罪，處如附表三罪名及
宣告刑欄所示之刑。應執行有期徒刑陸月，如易科罰金，以新臺
幣壹仟元折算壹日。
乙○○犯如附表三罪名及宣告刑欄所示之罪，處如附表三罪名及
宣告刑欄所示之刑。應執行拘役柒拾日，如易科罰金，以新臺幣
壹仟元折算壹日。緩刑貳年。
辛○○犯如附表三編號一、二、四、五罪名及宣告刑欄所示之罪
，處如附表三編號一、二、四、五罪名及宣告刑欄所示之刑。應
執行拘役陸拾日，如易科罰金，以新臺幣壹仟元折算壹日。緩刑
貳年。
    犯罪事實
一、庚○○與戊○○為夫妻，其等前係址設臺東縣臺東市○○○
    路62號「卑南診所」之實際負責人，亦分別係卑南診所之支
    援醫師及藥師，負責醫療、製作病歷紀錄、調劑處方及申報
    全民健康保險醫療服務點數等業務，共同以每月固定底薪新
    臺幣（下同）150,000元之代價，雇用不知情之甲○○（所
    涉詐欺取財罪嫌，業經臺灣臺東地方法院檢察署檢察官以97
    年度偵字第2258號為不起訴處分確定）自民國95年8月21日
    起至96年3月19日止擔任卑南診所之名義負責醫師（自96年3
    月20日起名義負責醫師變更為己○○醫師），約定每周一上
    午及每周五至每周日全天均由甲○○看診，並先後雇用乙○○（自95年9月間起至96年4月間止）及辛○○（自95年7月
    間起至96年4月間止）二人擔任卑南診所護士一職，負責該
    診所全民健康保險IC卡（以下簡稱健保卡）就醫掛號作業等
    業務，再委由甲○○於95年9月15日出面與行政院衛生署中
    央健康保險局（以下簡稱中央健保局）簽訂全民健康保險特
    約醫事服務機構合約後，將該合約、申報醫療服務點數所須
    使用之診所負責醫師印章、診所印信及甲○○在中國信託商
    業銀行臺東分行所開立之帳號為000000000000號帳戶（以下
    簡稱卑南診所醫療費用指定匯款帳戶）之存摺均交由戊○○
    保管，其等均為依全民健康保險法、全民健康保險法施行細
    則、全民健康保險醫事服務機構特約及管理辦法、全民健康
    保險醫療辦法、全民健康保險醫事服務機構醫療服務審查辦
    法及全民健康保險特約醫事服務機構合約等相關規定辦理全
    民健康保險醫療業務之人，均明知卑南診所為中央健保局之
    特約醫事服務機構，依約辦理全民健康保險之醫療業務時，
    保險對象應親自就診，並按實際就診次數及依病情所開藥品
    及醫療服務內容，據以向中央健保局申報醫療服務點數。詎
    其等為提升診所業績，竟先後基於意圖為自己不法之所有及
    行使業務上登載不實（準）文書之單一接續犯意聯絡，明知
    如附表1所示全民健康保險之保險對象（以下簡稱病患）乙○○、壬○○、蕭宇宸、辛○○、丁○○、陳柏宇、陳品宏
    及陳美貴等人均未於如附表1所示刷卡時間之當日前往卑南
    診所就診，各由乙○○及辛○○提供已有與不知情病患壬○○、蕭宇宸、丁○○、陳柏宇、陳品宏及陳美貴等人之健保
    卡，各於如附表1所示刷卡時間，擅自進行健保卡就醫掛號
    作業，復由庚○○或戊○○將不實診療內容接續登載在業務
    上所製作之病歷電磁紀錄，列印在紙張為實體病歷，再由乙○○或辛○○蓋用醫師甲○○及藥師戊○○職章於其上，剪
    貼至病患之診療紀錄單（以下簡稱紙本病歷，惟如附表1編
    號4-96年2月26日所示部分，卷內查無紙本病歷），虛偽表
    示該等病患分別罹患如附表1所示疾病，先後於如附表1所示
    刷卡時間之當日前往卑南診所看診之不實事項，以因應中央
    健保局不定時之抽審，並委由不知情之常誠電腦股份有限公
    司成年承辦人員先後於95年12月5日、96年1月3日、96年2月
    1日、96年3月1日、96年4月3日將庚○○按月彙整之如附表1
    所示不實診療紀錄透過電腦加總統計後，以電腦網路傳輸之
    方式，連結至中央健保局之網站，接續填載不實之中央健保
    局特約醫事服務機構門診醫療服務點數申報總表、醫療服務
    點數清單及醫療服務醫令清單等業務電磁紀錄，再列印該等
    內容之醫療服務點數申報總表業務文書（1式2份）蓋用卑南
    診所負責醫師印章及診所印信後，據以向中央健保局東區分
    局（現改制為中央健保局東區業務組）申報如附表1所示醫
    療服務點數而行使之，先後向中央健保局東區分局訛稱：如
    附表1所示病患先後於如附表1所示刷卡時間之當日前往卑南
    診所就診而請領如附表1所示醫療服務點數云云，致中央健
    保局東區分局不知情之成年承辦人員分別陷於錯誤，先後核
    付如附表1所示之醫療服務點數（每點支付金額受當季總額
    給付限制而影響核計結果，95年第四季東區分局平均點值為
    0.00000000，96年第一季東區分局平均點值為0.00000000）
    ，並將核付金額撥付至由戊○○所保管之卑南診所醫療費用
    指定匯款帳戶內，足以生損害於中央健保局查核醫療費用給
    付之正確性與如附表1所示病患醫療紀錄之完整性（各該病
    患姓名、刷卡時間、不實診療內容、虛報點數及撥付金額均
    詳如附表1所示）。嗣經中央健保局東區分局接獲申訴而檢
    視該診所病患就醫資料，發現病患與該診所實際設置人似有
    同一戶籍及親戚關係，並有慣性短時間內連續刷卡之情形，
    疑有盜刷健保卡之情事，函送法務部調查局東部地區機動工
    作組調查，經法務部調查局東部地區機動工作組向辛○○等
    人進行訪查，並扣得如附表1所示病患之紙本病歷等物，始
    悉上情。
二、案經法務部調查局東部地區機動工作組移請臺灣臺東地方法
    院檢察署檢察官偵查起訴。
    理  由
壹、程序部分：
一、按被告之自白，非出於強暴、脅迫、利誘、詐欺、疲勞訊問
    、違法羈押或其他不正之方法，且與事實相符者，得為證據
    ，刑事訴訟法第156條第1項定有明文。考其立法意旨，被告
    之自白苟係出於自由意思，且與事實相符者，即有證據能力
    ；反之，若係出於非法取供者，因其陳述非出於任意性，其
    所為之陳述當無證據能力。然所謂非任意性之自白，除其自
    白必須是以不正方法取得外，尤須該自白與不正方法間具有
    因果關係，始有上開證據排除法則之適用，此觀同法第156
    條第1項規定：「被告之自白，非『出於』強暴…者，得為
    證據」即明。而上開因果關係之判斷，除應依個案具體情節
    ，詳細考察訊問者之實施不正方法之態樣、手段、參與實施
    之人數、語言、態度等及受訊問者之年齡、地位、品行、職
    業、教育程度、健康狀況、精神狀況等情況外，尤其不正方
    法是否足以延續至後來未受不正方法所為之自白，更應深究
    不正方法與自白間之相關聯因素，如實施不正方法對受訊問
    者強制之程度、與自白在時間上是否接近、地點及實施之人
    是否相同、受訊問者自白態度是否自然、陳述是否流暢及其
    他相關情況，資以綜合研判，始臻符合事實（最高法院98年
    度臺上字第4627號判決要旨可資參照）。查被告乙○○及辛○○二人先後於偵查及本院審理中所為之自白，均非出於強
    暴、脅迫、利誘、詐欺、疲勞訊問、違法羈押或其他不正之
    方法，而均係出於其等自由意志所為等情，業經其等供明在
    卷。此外，復查無其他依法不得訊問等情形，且被告乙○○
    及辛○○二人對該等自白之任意性均未提出其他異議或為刑
    求抗辯，依刑事訴訟法第156條第1項及第158條之2之規定，
    上開任意性之自白，苟確與事實相符者，自均得採為認定被
    告乙○○及辛○○二人所涉本案犯罪事實有無之判決基礎。
二、次按被告以外之人於審判外之言詞或書面陳述，除法律有規
    定者外，不得作為證據，刑事訴訟法第159條第1項定有明文
    。經查：
（一）復按被告以外之人於審判外之陳述，雖不符同法第159條
      之1至第159條之4之規定，而經當事人於審判程序同意作
      為證據，法院審酌該言詞陳述或書面陳述作成時之情況，
      認為適當者，亦得為證據；又當事人、代理人或辯護人於
      法院調查證據時，知有第159條第1項不得為證據之情形，
      而未於言詞辯論終結前聲明異議者，視為有前項之同意，
      刑事訴訟法第159條之5定有明文。考其立法意旨在於傳聞
      證據未經當事人之反對詰問予以核實，原則上先予排除。
      惟若當事人已放棄反對詰問權，於審判程序中表明同意該
      等傳聞證據作為證據；或於言詞辯論終結前未聲明異議，
      基於尊重當事人對傳聞證據之處分權，及證據資料愈豐富
      ，愈有助於真實發見之理念，且強化言詞辯論主義，使訴
      訟程序得以順暢進行，上開傳聞證據亦均具有證據能力。
      而所謂「審酌該陳述作成時之情況，認為適當」者，係指
      依各該審判外供述證據製作當時之過程、內容、功能等情
      況，是否具備合法可信之適當性保障，加以綜合判斷而言
      （最高法院94年度臺上字第3277號判決可資參照）。查本
      判決所引用除證人乙○○、辛○○、己○○、壬○○、癸○○、丁○○、甲○○先後於法務部調查局東部地區機動
      工作組調查（以下簡稱調查中）及偵查中所為之證言，病
      患乙○○、壬○○、蕭宇宸、癸○○、辛○○、丁○○、
      陳柏宇、陳品宏、陳書武及陳美貴等人之紙本病歷，業經
      被告庚○○、戊○○及其等辯護人於本院準備程序及審理
      期日中否定其等證據能力（詳如下述），其餘各該被告以
      外之人所為審判外之陳述以及其他書面陳述，雖均屬傳聞
      證據，且查無符合同法第159條之1至第159條之4等情形，
      惟當事人於本院審判期日中就證據能力部分均表示無意見
      而不予爭執，且迄至言詞辯論終結前，當事人知悉有同法
      第159條第1項不得為證據之情形，猶未再聲明異議，本院
      審酌上開證據資料製作時之情況，並無違法不當（例如：
      該違背法定程序屬證據相對排除法則，且情節重大）及證
      明力明顯過低之瑕疵，亦認為以之作為證據應屬適當，依
      刑事訴訟法第159條之5之規定，認上揭證據資料均有證據
      能力。
（二）又按被告以外之人於檢察事務官、司法警察官或司法警察
      調查中所為之陳述，與審判中不符時，其先前之陳述具有
      較可信之特別情況，且為證明犯罪事實存否所必要者，得
      為證據，刑事訴訟法第159條之2定有明文。揆其立法旨意
      ，乃被告以外之人於檢察事務官、司法警察（官）調查中
      之陳述，性質上屬傳聞證據，違背直接審理及言詞審理原
      則，原則上不認其具證據能力，惟依同法第228條第2項及
      法院組織法第66條之3第1項第2款之規定，檢察事務官有
      調查犯罪、蒐集證據、詢問告訴人、告發人、證人或鑑定
      人之權限，刑事訴訟法第229條至第231條之1亦規定司法
      警察（官）具有調查犯罪嫌疑人犯罪情形及蒐集證據等職
      權，如將其等調查所得證據資料逕予排除，亦有違實體真
      實發見之訴訟目的，是被告以外之人於審判中，以證人身
      分依法定程序到場具結陳述，並接受被告之詰問，而其陳
      述與先前在檢察事務官、司法警察（官）調查中所為之陳
      述不符，或到庭後因身心壓力於訊問或詰問時無法為完全
      之陳述或拒絕，而其先前之陳述，具有較可信之特別情況
      ，且為證明犯罪事實存否所必要者，例外認有證據能力。
      至於被告以外之人未於審判中，以證人身分依法定程序到
      場具結陳述，並接受被告之詰問，又無同法第159條之3、
      第159條之5所規定情形者，則其於檢察事務官或司法警察
      （官）調查中所為之陳述，縱具有特別可信之情況，且為
      證明犯罪事實存否所必要者，仍不符上開規定，而無證據
      能力。其所謂「與審判中不符」，係指該陳述之主要待證
      事實部分，自身前後之供述有所不符，導致應為相異之認
      定，故應就前後階段之陳述為整體判斷，以決定其間是否
      具有實質性差異，例如先前之陳述詳盡，於後簡略，甚至
      改稱忘記、不知道或有正當理由而拒絕陳述（例如經許可
      之拒絕證言）等實質內容已有不符者，惟毋須針對全部陳
      述作比較，部分陳述如有不符，亦屬之。而所謂「具有較
      可信之特別情況」（即學理上所稱之「特信性」），係指
      其陳述與審判中之陳述交叉比較，就陳述是否出於供述者
      之真意、其心理狀態是否健全、有無其他訴訟關係人在場
      、有無違法取供之外力干擾（例如詢問有無出於不正方法
      、陳述是否出於非任意性、有無違反法定障礙事由期間不
      得詢問及禁止夜間詢問之規定、詢問時是否踐行告知義務
      、該等筆錄之記載與錄音或錄影內容是否相符等筆錄作成
      之外部情況）等程序上信用性為判斷，從其陳述時之各種
      外部客觀之環境或條件等狀況予以觀察，先前之陳述係在
      有較可信為真實之特別情況下所為，足以令人相信該陳述
      係屬虛偽之危險性，較諸審判中經反對詰問可信性擔保之
      陳述為低者，例如先前之陳述係出於自然之發言，審判階
      段則受到外力干擾，或供述者因自身情事之變化（例如性
      侵害案件，被害人已結婚，為婚姻故乃隱瞞先前事實）等
      情形均屬之，故應就調查筆錄製作之原因、過程、功能及
      其他各種外部情況等，加以觀察其信用性，據以判斷該項
      傳聞證據是否有特別可信之情況而例外具有證據能力，此
      係傳聞證據例外取得證據能力之特別要件，與一般供述證
      據必須具備「任意性」之證據能力要件有別，亦非屬「憑
      信性」之證據證明力問題，故被告以外之人於檢察事務官
      、司法警察（官）調查中所為與審判中不符之陳述，縱係
      出於自由意思，然仍必須具備「較為可信之特別情況」及
      「證明犯罪事實存否所必要」之要件，始能採為證據，不
      得泛以被告以外之人先前在調查中所為與審判中不符之陳
      述係出於其自由意思，即謂已具備特信性要件，而承認其
      證據能力。至所謂「證明犯罪事實存否所必要者」（即學
      理上所稱之「必要性」），乃指就具體個案案情及相關證
      據予以判斷，其主要待證事實或與犯罪事實存否相關之事
      實存在或不存在，已無從再由同一供述者取得與先前相同
      之陳述內容，縱以其他證據替代，亦無由達到同一目的，
      而有利用原先陳述之必要者而言（最高法院96年度臺上字
      第7370號、98年度臺上字第58號、第3011號、第4245號及
      99年度臺上字第3579號判決意旨可資參照）。經查，證人
      辛○○及癸○○先後於調查中所為之證言（見調查卷1第8
      至11、30至33、45至47頁），均係被告以外之人於審判外
      之言詞陳述，依刑事訴訟法第159條第1項之規定，除符合
      同法第159條之1至第159條之4之規定外，原則上並無證據
      能力，而被告庚○○、戊○○及其等辯護人於本院準備程
      序及審理期日中，就上開供述之證據能力均已提出異議，
      而證人辛○○、癸○○於調查中所為之陳述與本院審理中
      之證述雖有諸多不符（詳如下述），且該等事項要屬證明
      公訴意旨所指犯罪事實成立不可或缺之證據資料，自具有
      必要性，惟就其等於調查中之陳述是否具備「較可信之特
      別情況」乙節，經本院審酌上開證人前後陳述時之外部客
      觀之環境及條件等狀況，認其等先前於調查中所為之陳述
      ，尚乏證據顯示其等係在較可信為真實之特別情況下所為
      ，且此項陳述係屬虛偽之危險性較諸審判中經反對詰問可
      信性擔保之陳述為高，核與刑事訴訟法第159條之2所定情
      形未盡相合，復查無其他得例外取得證據能力之法律依據
      ，揆諸上揭規定，此項證據方法自應予以排除，而不具有
      證據能力，惟得資為用以爭執渠等其餘供述證據證明力之
      彈劾證據。
（三）再按被告以外之人於偵查中向檢察官所為之陳述，除顯有
      不可信之情況者外，得為證據，刑事訴訟法第159條之1第
      2項定有明文。考其立法意旨，被告以外之人於偵查中向
      檢察官所為之陳述，性質上固屬傳聞證據，惟檢察官代表
      國家偵查犯罪、實施公訴，依法有訊問被告、證人及鑑定
      人之職權，證人、鑑定人且須具結，而實務運作時，偵查
      中檢察官向被告以外之人所取得之陳述，原則上均能遵守
      法律規定，不致違法取供，其可信性極高，為兼顧理論與
      實務，除顯有不可信之情況者外，得為證據。又刑事被告
      之詰問權，係指訴訟上被告有在審判庭盤詰證人之權利；
      偵查中檢察官訊問證人，旨在蒐集被告犯罪證據，以確認
      被告嫌疑之有無及內容，與審判中透過當事人之攻防，經
      由詰問程序調查證人以認定事實之性質及目的有別。偵查
      中辯護人僅有在場權及陳述意見權，此觀同法第245條第2
      項前段之規定甚明；檢察官訊問證人並無必須傳喚被告使
      其得以在場之規定，同法第248條第1項前段規定「如被告
      在場者，被告得親自詰問」，故祇要被告在場而未經檢察
      官任意禁止者，即屬已賦予其得詰問證人之機會，被告是
      否親自詰問，在所不問；同條第2項前段規定「預料證人
      於審判時不能訊問者，應命被告在場」，就訊問證人時應
      否命被告在場，則委之於檢察官之判斷。凡此，均尚難謂
      係檢察官訊問證人之程序必須傳喚被告使其得以在場之規
      定，自不發生在偵查中應行交互詰問（或經被告為反對詰
      問）之問題。況此未經被告詰問之被告以外之人於偵查中
      向檢察官所為之陳述，被告於審判中非不得放棄對原供述
      人之反對詰問權，同法第288條第2項前段規定「審判長對
      於準備程序中當事人不爭執之被告以外之人之陳述，得僅
      以宣讀或告以要旨代之」，即明斯旨。從而，該未經被告
      詰問之被告以外之人於偵查中向檢察官所為之陳述，依同
      法第159條第1項及第159條之1第2項之規定，除顯有不可
      信之例外情況外，原則上為「法律規定得為證據」之傳聞
      例外，依其文義解釋及立法理由之說明，並無限縮於檢察
      官在偵查中訊問證人之程序，應已給予被告或其辯護人對
      該證人行使反對詰問權者，其陳述始有證據能力之可言。
      然為未經完足調查之證據。當事人對於詰問權既有處分之
      權能，則此項詰問權之欠缺，非不得於審判中由被告行使
      以補正，而完足為經合法調查之證據。又同法第159條之1
      第2項所謂顯有不可信之情況，既涉證據能力有無之判斷
      ，應指證人等被告以外之人陳述時，外在環境是否存在顯
      然足以影響其意思自由之不當外力及陳述之人是否對於所
      言之法律效果顯然存有誤解而言，尚不包含偵查中檢察官
      訊問證人，未經被告親自詰問，或因被告不在場而未給予
      其詰問之機會者，亦不包括對於證人等供述內容憑信性等
      證據證明力評價之判斷，亦即指該不可信情形甚為顯著了
      然者為限，此固非以絕對不須經調查程序為條件，然須從
      卷證本身，綜合訊問時之外部情況，例如是否踐行偵查中
      調查人證之法定程序等，為形式上之觀察或調查，即可發
      現，無待進一步為實質調查之情形而言，否則即將證據能
      力與有待法院綜合全辯論意旨及調查證據所得而依法認定
      之證明力判斷混為一談（最高法院98年度臺上字第7832號
      、第6449號、97年度臺上字第1655號、第405號及96年度
      臺上字第5684號判決要旨可資參照）。經查，證人即共同
      被告乙○○（就被告庚○○、戊○○及辛○○部分）、辛○○（就被告庚○○、戊○○及乙○○部分）、壬○○、
      癸○○、丁○○、甲○○及己○○先後於偵查中向檢察官
      所為之證言，均經檢察官諭知證人有具結義務及偽證處罰
      ，並命其等立於證人地位朗讀結文，供前具結擔保證言之
      真實性後，於檢察官面前出於自由意識而完整、連續陳述
      親身經歷，並於訊畢交付閱覽而經其等簽名，且依筆錄之
      記載並無不能自由陳述或其他非法、不當之取證情形，核
      無顯不可信之情形，觀諸被告乙○○及辛○○於本院審理
      程序中均不爭執其證據能力，而被告庚○○、戊○○及其
      等辯護人迄今亦未具體指明上開證言有何顯不可信之情況
      ，是依刑事訴訟法第159條之1第2項之規定，應認均有證
      據能力。嗣於本院審理中亦經傳喚證人乙○○、辛○○、
      壬○○、癸○○、丁○○、甲○○及己○○到庭具結作證
      ，已賦予被告庚○○、戊○○、乙○○及辛○○四人（以
      下簡稱被告四人）及其等辯護人對質詰問之機會，並由本
      院直接觀察證人供述時之神情、語調及態度等，憑以究明
      該項供述證據之憑信性。再上開證人之偵訊筆錄於本院審
      理時，業經本院逐一提示並告以要旨，使當事人及辯護人
      均能澈底瞭解該等證據之形貌或內容、意涵後，分別由檢
      察官、被告四人及其等辯護人逐一表示意見而為充分之辯
      論，此有本院99年9月23日審判筆錄在卷可按。準此，上
      揭證人於檢察官面前所為之陳述均有證據能力，並經本院
      合法調查，引用其等證詞作為證據自屬適當，均得採為認
      定被告四人本案犯罪事實存否之證據。至被告庚○○、戊○○及其等辯護人雖辯稱：其等與證人乙○○、辛○○、
      壬○○、癸○○、丁○○、甲○○及己○○間因卑南診所
      經營權移轉及醫療器材歸屬問題而素有怨隙，且檢察官利
      誘證人乙○○及辛○○，故證人乙○○、辛○○、壬○○
      、癸○○、丁○○、甲○○及己○○等人於偵查中所為證
      述內容顯有不可信之情形云云，或無證據可資證明證人乙○○及辛○○受檢察官不法利誘或其他非法方法訊問，而
      惡意虛捏、誣陷被告庚○○及戊○○二人之陳述，或將證
      據能力與證明力層次混為一談，自非可採。
（四）至如附表1、2所示各該病患之紙本病歷固均具文書證據之
      外觀，然其等並未存在因「知覺」、「記憶」、「表達」
      及「真誠」等供述要素所可能產生錯誤或扭曲之情形，非
      屬供述證據，而為調查犯罪所得之證物，均應無傳聞法則
      之適用。又上開紙本病歷上所載之病患姓名、就醫日期及
      病名等內容，亦核與卑南診所按月申報醫療服務點數所提
      供之資料相符，復查卷內現存事證均無積極證據足以懷疑
      或證明上揭紙本病歷有經偽造、變造或違法取得之情形，
      且與本件訴訟上之待證事實具有相當之關聯性，再經本院
      依法定調查證據程序提示被告四人及其等辯護人辨識無訛
      ，自均具證據能力。
貳、實體部分：
一、訊據被告乙○○及辛○○對於上揭犯罪事實均坦白承認，另
    被告庚○○及戊○○固不否認分別於上揭時、地由被告庚○○將如附表1（除附表1-96年3月18日所示部分外）所示病患
    因罹患如附表1（除附表1-96年3月18日所示部分外）所示疾
    病，於如附表1（除附表1-96年3月18日所示部分外）所示刷
    卡時間之當日前往卑南診所就診等事項，分別接續登載在其
    業務上所製作之病歷電磁紀錄，列印在紙張為實體病歷，再
    由被告乙○○或辛○○蓋用醫師甲○○及藥師戊○○職章於
    其上，剪貼至病患之診療紀錄單，並委由常誠電腦股份有限
    公司之成年承辦人員分別於95年12月5日、96年1月3日、96
    年2月1日、96年3月1日、96年4月3日按月將被告庚○○按月
    彙整之診療紀錄透過電腦加總統計後，均以電腦網路傳輸之
    方式，填載中央健保局特約醫事服務機構門診醫療服務點數
    申報總表、醫療服務點數清單及醫療服務醫令清單等業務電
    磁紀錄，再列印該等內容之醫療服務點數申報總表業務文書
    蓋用卑南診所負責醫師印章及診所印信後，據以向中央健保
    局東區分局申報如附表1所示醫療服務點數而行使之等事實
    ，然均矢口否認有何公訴意旨所稱之詐欺取財及行使業務上
    登載不實（準）文書犯行，被告庚○○辯稱：（一）證人主
    張之健保卡就醫掛號次數與看診次數有所落差，實乃肇因於
    證人對於醫療行為之定義解讀有誤或不懂醫學術語所致。例
    如拉肚子是非傳染性腸胃炎、頭暈暈可能是眩暈、騎機車滑
    倒可能是看上肢開放性傷口；而所謂醫療行為，係指凡以治
    療、矯正或預防身體疾病、傷害、殘缺為目的所為之診察、
    診斷及治療；或基於診察、診斷結果，以治療為目的，所為
    之處方、用藥或處置等行為，不以使用儀器為必要。尤以卑
    南診所並未收取診所護士及其親友之掛號費，因而有自家看
    診次數較多之情形，此亦為全國診所之經營常態。況且事隔
    久遠，證人記憶難免有誤，參以證人乙○○及辛○○均因被
    告庚○○出售卑南診所而遷怒被告庚○○及戊○○二人，且
    被告乙○○亦有可能係擅自進行健保卡就醫掛號作業，並自
    行登載不實診療紀錄，始刻意為不實陳述以求解免其涉犯之
    密醫刑責，其等親友亦可能配合證人乙○○及辛○○而為不
    實之陳述。故除中央健保局提出實際訪查紀錄而有當場查獲
    之情事，或該等證人有出境證明、住院證明或死亡證明等絕
    對不在場證明外，證人出於有意陷害、記憶模糊、忌妒心所
    為片面之詞，均不可採信，此觀證人乙○○、辛○○於偵查
    及本院審理中均稱各該病患於每月健保卡就醫掛號作業刷卡
    之上限為6次，然中央健保局就基層診所病患當月就診超過
    10次以上部分，始規範診察費不予支付，以減少不當之重複
    申報，亦可自明。（二）病患乙○○、壬○○、蕭宇宸、辛○○、丁○○、陳柏宇、陳品宏及陳美貴等人雖於96年3月
    18日密集掛號，然此乃肇因於被告乙○○及辛○○保管上開
    病患之健保卡所致，上開病患可能先後於刷卡時間之當日上
    午或下午時段已前往卑南診所就診，再於同一時段連續為掛
    號或補卡之程序，或由被告乙○○及辛○○先行同時處理健
    保卡就醫掛號作業，再前往卑南診所就診，此觀醫療院所受
    理病患掛號到完診，並無規範應於何時間內完成之相關規定
    即可自明，並提出中央健康保險局南區分局98年8月26日健
    保南醫字第0985022932號函以資佐證（見本院卷3第57頁）
    。（三）被告庚○○及戊○○二人諸多親友均居住在臺東地
    區，如有意盜刷健保卡，自可請託其等親友，何須要求診所
    護士提供已有及他人之健保卡以製造病患多次前往卑南診所
    看診之假象。（四）現行醫療機構如以電子文件方式製作及
    貯存病歷，得免另以書面方式製作紙本病歷，故現行醫療費
    用申報制度多以電腦網路傳輸方式為之，而非以郵寄紙本病
    歷之傳統方式申報，故紙本病歷與實際申報病歷之次數均有
    所落差；而其自96年5月1日起離開卑南診所後，均由己○○
    保管卑南診所之病歷，病歷內容可能已遭己○○竄改；而卑
    南診所電腦設有病歷主訴之套餐設計供醫師選用，病歷風格
    可加以拷貝，亦無法從病歷風格判斷係由何醫師所書寫；況
    且證人甲○○與卑南診所間約定之薪資制度採取利潤分紅之
    方式，如看診人數達一定人次，即可獲得較高之薪資，足徵
    證人甲○○亦有刻意拷貝其慣用之病歷語法以推卸責任之動
    機。（五）卑南診所均係委由常誠電腦股份有限公司將其按
    月彙整之診療紀錄，以電腦網路傳輸之方式，填載中央健保
    局特約醫事服務機構門診醫療服務點數申報總表、醫療服務
    點數清單及醫療服務醫令清單等業務電磁紀錄，再列印該等
    內容之醫療服務點數申報總表業務文書蓋用卑南診所負責醫
    師印章及診所印信後，據以向中央健保局東區分局申報如附
    表1所示醫療服務點數而行使之，而非由被告戊○○負責申
    報醫療服務點數之業務，並提出健保資訊網醫療費用申報作
    業說明、常誠電腦股份有限公司出貨單及匯款證明以資佐證
    （見本院卷1第20至31頁）。（六）各級法院於審判具體案
    件時，同級或上級就事實類同案件曾為之裁判，亦為法院裁
    判所需斟酌之法源之一，此即為所謂判決先例拘束原則。本
    案既有證人前後陳述不一或與被告存有怨隙之情形，自應受
    臺灣屏東地方法院99年度交聲字第119號裁定、臺灣苗栗地
    方法院92年度訴字第115號、臺灣板橋地方法院89年度易字
    第2708號、96年度易字第3048號、臺灣雲林地方法院98年度
    訴字第392、470號、95年度訴字第881號、90年度易字第450
    號、89年度易字第814號、臺灣臺中地方法院97年度訴字第
    2299號、95年度訴字第1944號、臺灣南投地方法院97年度訴
    字第986號、臺灣臺北地方法院97年度易字第2324號、臺灣
    桃園地方法院90年度易字第2518號、臺灣高等法院92年度上
    易字第2511號、臺北高等行政法院98年度訴字第875、1512
    、1693號、99年度訴字第236號判決、臺灣南投地方法院檢
    察署98年度偵字第5011號聲請簡易判決處刑書及不起訴處分
    書見解之拘束，而為無罪之諭知。（七）按保險醫事服務機
    構有處方箋之處方或醫療費用申報內容與病歷記載不符情事
    者，保險人應扣減其醫療費用之10倍金額，全民健康保險醫
    事服務機構特約及管理辦法第65條第1項第3款定有明文；次
    按醫師非親自診察，不得施行治療、開給方劑或交付診斷書
    ，如有違反者，處新臺幣20,000元以上100,000元以下罰鍰
    ，醫師法第11條第1項前段及同法第29條前段亦有明文。相
    較於刑法第216條及同法第215條行使業務上登載不實文書罪
    係針對一般業務文書之登載不實進而行使之處罰規定，醫師
    法之規定應屬於特別規定，依特別法優於普通法之原則，應
    優先適用醫師法之規定；而醫師如違反全民健康保險醫事服
    務機構特約及管理辦法等相關規定申報醫療服務點數，依司
    法院大法官釋字第533號及第545號解釋意旨，亦僅構成行政
    懲處事由，均無論以刑法行使業務上登載不實文書及詐欺取
    財罪之餘地。惟有未具醫師資格者偽造病患就診紀錄，始有
    刑法偽造文書之問題。（八）法院審理案件，應受一般法律
    原理原則之拘束，尤其應遵守憲法所揭示之平等原則意旨，
    觀諸其他類似案件未見藥師或負責醫療院所財務之醫師配偶
    遭起訴，何以本案竟起訴其配偶即擔任卑南診所藥師之被告
    戊○○，此為差別待遇，顯與平等原則有違。（九）按法院
    不得就未經起訴之犯罪審判，刑事訴訟法第268條定有明文
    ，而犯罪是否起訴，應以起訴書記載犯罪事實部分為準，不
    得就未記載於起訴書之犯罪事實審判。準此，如附表1編號1
    至8-96年3月18日、附表1編號1-95年12月21日、附表1編號
    2-95年11月27日所示部分既均未記載在起訴書之犯罪事實，
    法院即不得加以審判云云。被告戊○○則辯稱：其原係擔任
    卑南診所之藥師，未曾主修診斷理學，既不會操作電腦，亦
    不了解病歷主訴寫法，僅單純依醫師診療紀錄調劑處方，既
    未負責看診，亦未負責健保卡就醫刷卡作業或向中央健保局
    申報如附表1所示醫療服務點數，其與其餘被告就如附表1所
    示各次詐欺取財及行使業務上登載不實（準）文書犯行均無
    犯意聯絡及行為分擔云云。惟查：
（一）上揭犯罪事實，業據被告乙○○及辛○○二人於偵查及本
      院審理中坦白承認（見他卷第72至73、81至82頁、偵卷第
      6、11頁、本院98年度審易字第1號刑事卷宗【以下簡稱本
      院審易卷】第54頁至第54頁背面及本院卷7第120頁背面至
      第121頁、第122頁背面、第136頁背面、第148頁背面、第
      150頁），其等雖就歷次提供己有或他人之健保卡處理就
      醫掛號作業以製造病患多次前往卑南診所看診假象之實際
      刷卡時間及次數均已不復記憶，惟經本院傳訊證人乙○○
      （就被告辛○○部分）、辛○○（就被告乙○○部分）、
      壬○○、丁○○及甲○○等人到院證述予以釐清後（詳如
      下述），認定被告乙○○及辛○○二人歷次提供己有或他
      人之健保卡處理就醫掛號作業以製造病患多次前往卑南診
      所看診假象之刷卡時間及次數均詳如附表1所示，亦據被
      告乙○○及辛○○二人坦白承認；稽之證人乙○○、辛○○、壬○○、丁○○及甲○○均係身心健全之成年人，其
      等與被告乙○○及辛○○二人間素無怨隙，此亦為被告乙○○及辛○○二人所不否認，苟非實情，當無甘冒偽證追
      訴之風險而設詞誣攀被告乙○○及辛○○二人之動機及必
      要，是證人乙○○、辛○○、壬○○、丁○○及甲○○所
      為上開證言均核與實情相符，堪予採信。此外，並有95年
      8月21日合約書、96年3月解約書、全民健康保險特約醫事
      服務機構合約、連線郵局電腦托收票據收據及存摺明細、
      卑南診所醫療費用指定匯款帳戶之存摺明細、醫事服務機
      構基本資料表、卑南診所全民健康保險特約醫事服務機構
      合約、中央健康保險局特約醫事服務機構門診醫療服務點
      數申報總表、中央健康保險局東區分局98年7月27日健保
      東醫字第0987082219號函及所檢附之卑南診所醫療費用核
      減率及補付率報表、行政院衛生署中央健康保險局東區業
      務組99年2月12日健保東醫字第0997067586號函所檢附之
      申報資料合併明細表、門診醫療費用核定總表、抽樣暨核
      減清單、醫療費用統計表、行政院衛生署中央健保局東區
      業務組99年4月20日健保東醫字第0997067645號函所檢附
      之申報資料及如附表1所示病患之各該紙本病歷等件在卷
      可稽（見調查卷2第1至8頁、被告庚○○、戊○○提供之
      自述狀、照片等資料卷宗第30至32頁、偵卷第21至28頁、
      臺灣臺東地方法院檢察署資料袋、本院審易卷第147、155
      頁、本院卷3第149、215、217至223頁、本院卷5第37 至
      59頁及本院證物袋）。而被告乙○○及辛○○二人所為上
      開供述，既均未遭受任何強暴、脅迫、利誘、詐欺、疲勞
      訊問、違法羈押或其他不正之方法，且面對各次詐欺取財
      及行使業務上登載不實（準）文書之刑事處罰，猶主動供
      述流程，足徵被告乙○○及辛○○二人上開任意性自白均
      與事實相符。
（二）又被告庚○○及戊○○二人前係址設臺東縣臺東市○○○
      路62號「卑南診所」之實際負責人，亦分別係卑南診所之
      支援醫師及藥師，負責醫療、製作病歷紀錄、調劑處方及
      申報全民健康保險醫療服務點數等業務，共同以每月固定
      底薪150,000元之代價，雇用甲○○自95年8月21日起至96
      年3月19日止擔任卑南診所之名義負責醫師（自96年3月20
      日起名義負責醫師變更為己○○醫師），約定每周一上午
      及每周五至每周日全天均由甲○○看診，並先後雇用被告
      乙○○（自95年9月間起至96年4月間止）、辛○○（自95
      年7月間起至96年4月間止）擔任卑南診所護士一職，負責
      健保卡就醫掛號作業等行政業務，再委由證人甲○○於95
      年9月15日出面與中央健保局簽訂全民健康保險特約醫事
      服務機構合約後，將該合約、申報醫療服務點數所須使用
      之診所負責醫師印章、診所印信及卑南診所醫療費用指定
      匯款帳戶之存摺均交由被告戊○○保管，其等均為依全民
      健康保險法、全民健康保險法施行細則、全民健康保險醫
      事服務機構特約及管理辦法、全民健康保險醫療辦法、全
      民健康保險醫事服務機構醫療服務審查辦法及全民健康保
      險特約醫事服務機構合約等相關規定辦理全民健康保險醫
      療業務之人等事實，業經被告庚○○及戊○○二人供明在
      卷（見本院審易卷第54頁至第54頁背面、第58頁背面），
      核與證人乙○○及辛○○先後於97年9月30日偵查、本院
      98年11月25日及99年9月23日審理中證稱：其等於任職卑
      南診所護士期間，負責健保卡就醫掛號作業，並在醫師製
      作之病歷上蓋用醫師甲○○及藥師戊○○之職章，再剪貼
      至病患之診療紀錄單等語（見他卷第80頁、本院卷2第30
      至31頁、第44頁背面及本院卷7第122頁背面、第136頁背
      面）；證人甲○○於本院99年2月24日審理中具結證稱：
      其於95年8月21日與被告戊○○簽訂合約，以每月150,000
      元之代價，自95年8月21日起至96年3月19日止擔任卑南診
      所之名義負責醫師，看診時段固定為每周一上午及每周五
      至每周日全天，並於95年9月15日出面與中央健保局簽訂
      全民健康保險特約醫事服務機構合約，再將該合約、申報
      醫療服務點數所須使用之診所負責醫師印章、診所印信及
      卑南診所醫療費用指定匯款帳戶之存摺均交由被告戊○○
      保管；而其於契約所約定之看診時段，均由其本人親自在
      卑南診所看診，未曾請假委由他人或被告庚○○代診，亦
      未曾於其他非約定之看診時段為被告庚○○代診，故被告
      戊○○先後於95年10月14日、95年11月13日、95年12月12
      日、96年1月10日、96年2月12日、96年3月12日、96年3月
      20日支付每月薪資，除於96年3月間因工作日數未滿1月，
      薪資僅為90,000元外，其餘各月薪資均為150,000元等語
      （見本院卷3第209頁背面至第210頁）大致相符，並有95
      年8月21日合約書、96年3月解約書、全民健康保險特約醫
      事服務機構合約、卑南診所醫療費用指定匯款帳戶之存摺
      明細、連線郵局電腦托收票據收據及存摺明細等件在卷為
      憑（見被告庚○○、戊○○提供之自述狀、照片等資料卷
      宗第30至32頁、偵卷第21至28頁、資料袋及本院卷3第215
      、217至223頁）。又卑南診所於95年9月15日與中央健保
      局簽約成為辦理全民健保特約之醫事服務機構，先後經被
      告庚○○按月彙整如附表1所示之診療紀錄，委由常誠電
      腦股份有限公司成年承辦人員分別於95年12月5日、96年1
      月3日、96年2月1日、96年3月1日、96年4月3日，以電腦
      網路傳輸之方式，填載中央健保局特約醫事服務機構門診
      醫療服務點數申報總表、醫療服務點數清單及醫療服務醫
      令清單等業務電磁紀錄，再列印該等內容之醫療服務點數
      申報總表（1式2份）蓋用卑南診所負責醫師印章及診所印
      信後，據以向中央健保局東區分局申報如附表1所示醫療
      服務點數而行使之，嗣經中央健保局先後核付如附表1所
      示醫療服務點數，並將核付金額撥付至卑南診所醫療費用
      指定匯款帳戶乙節，業經被告庚○○供明在卷（見他卷第
      60、98頁、本院審易卷第54頁背面及本院卷2第164頁），
      並有常誠電腦股份有限公司98年11月24日公函回覆說明書
      、醫事服務機構基本資料表、卑南診所醫療費用指定匯款
      帳戶之存摺明細、卑南診所全民健康保險特約醫事服務機
      構合約、中央健康保險局特約醫事服務機構門診醫療服務
      點數申報總表、中央健康保險局東區分局98年7月27日健
      保東醫字第09870822 19號函及所檢附之卑南診所醫療費
      用核減率及補付率報表、行政院衛生署中央健康保險局東
      區業務組99年2月12日健保東醫字第0997067586號函所檢
      附之申報資料合併明細表、門診醫療費用核定總表、抽樣
      暨核減清單、醫療費用統計表、行政院衛生署中央健保局
      東區業務組99年4月20日健保東醫字第0997067645號函所
      檢附之申報資料等件在卷可稽（見被告庚○○、戊○○提
      供之自述狀、照片等資料卷宗第30至32頁、調查卷2第1至
      8頁、本院審易卷第147、155頁、本院卷2第93頁、本院卷
      3第149頁、本院卷5第37至59頁及本院證物袋），此部分
      事實，首堪認定。
（三）再如附表1所示病患均未於如附表1所示刷卡時間之當日前
      往卑南診所就診乙節，業據證人乙○○、辛○○、壬○○
      、丁○○及甲○○等人先後於偵查及本院審理中指證綦詳
      （詳如下述），並有如附表1所示病患之各該紙本病歷等
      件在卷可稽（見臺灣臺東地方法院檢察署資料袋）：
    1.證人乙○○於97年9月30日偵查中證稱：「（問：妳在卑
      南診所做過護士？）答：有，是95年中秋節時開始上班的
      ，剛開始是兼職，一星期一天，到了96年才變成正職，我
      與辛○○一起離職的」、「（問：妳在卑南診所做護士時
      的職務？）答：掛號」、「（問：掛號的流程？）答：收
      健保卡、掛號、刷卡、拿病歷、收掛號費，再將健保卡還
      給病患，病患就等著叫名字看診」、「（問：卑南診所有
      無另外設置藥局？）答：沒有，我們的藥房就在診所的後
      面，病人看完後叫去那裡打針拿藥，藥房的負責人是藥師
      戊○○」、「（問：妳的家人是否都有在卑南診所看病？
      ）答：有，有的時候他們沒有空去，我就幫他們拿健保卡
      去看病拿藥，但是他們本人都沒有到場」、「（問：為什
      麼妳與妳的小孩蕭宇宸及妳先生壬○○及妳媽媽癸○○常
      常同一時間看診？）答：是因為他們的健保卡都是由我保
      管，有時候診所生意不好時，藥師戊○○就是庚○○醫師
      的太太會請我刷健保卡，一個月最多刷6次，她會提醒我
      健保卡可以蓋了，我的先生、小孩、媽媽他們都不知情」
      、「（問：你們蓋健保卡的目的為何？）答：因為診所的
      生意清淡，所以要我們刷卡然後由庚○○醫師及戊○○藥
      師負責向健保局申請費用，甲○○醫師不知情，甲○○醫
      師雖然是掛名的負責人，但是實際上在負責診所業務的人
      是庚○○，甲○○醫師是領薪水的，甲○○醫師的看診日
      為星期六、日、一，他只有在看診日才會到診所，所以盜
      刷的時間都是甲○○醫師不在的時候才會做，只有庚○○
      看診日我們才會刷卡」、「（問：妳提供健保刷卡後，病
      歷表是由誰製作的？）答：我只負責提供健保卡，庚○○
      醫師會自己隨便製造一個病名，然後寫成病歷表，我再照
      平常歸檔的程序將病歷表貼在診療紀錄單上後歸檔」、「
      （問：妳幫忙刷健保卡，有無好處？）答：沒有，但是因
      為我有護士執照，所以每個月我有比其他的護士多二千元
      」、「（問：甲○○醫師與己○○醫師都不知道這些狀況
      ？）答：是的，都是庚○○醫師及戊○○藥師在主導」、
      「（問：妳是否承認有提供健保卡讓庚○○醫師製作不實
      病歷，向健保局申領不實之醫療費用？）答：我承認，都
      是我自己做的，與我的家人都沒有關係，他們都不知情」
      等語（見他卷第80至82頁）；復於本院98年11月25日審理
      中經告知其恐因陳述致自己受刑事追訴或處罰得拒絕證言
      後，並諭知具結義務及偽證罪之處罰，命其朗讀結文後於
      供前具結，經其選擇放棄拒絕證言權，證稱：「（問：妳
      在卑南診所任職期間所擔任的工作內容為何？妳前面還沒
      有擔任正職之前，妳的工作內容為何？）答：兼職的時候
      是晚上掛號，之後轉為正職的話，一般來講我還是在前面
      掛號，打針是其他的護士，原則上我是以掛號為主」、「
      （問：妳除了掛號之外，有沒有負責製作病歷？）答：有
      ，就是醫師電腦會key病名，key出來之後的單子我要貼上
      去，然後貼完之後，我要蓋醫師跟藥師的章，就劉醫師交
      代的」、「（問：我跟妳確認一下，妳剛才作證的時候說
      妳負責保管自己、先生、兒子的健保卡？）答：對」、「
      （問：他們來就診的時候，他們的健保卡都是由妳來刷的
      嗎？）答：對」、「（問：在妳證稱說他們沒有來就診，
      由醫師請妳盜刷健保卡的事實，是由妳本人刷的嗎？）答
      ：是，我的部份就是我刷的」、「（問：妳的部份跟壬○○、蕭宇宸、癸○○，這四個人的健保卡是由妳負責刷的
      ？）答：恩」、「（問：在95年10月到96年4月那段期間
      ，妳們平常都會去哪邊看診？）答：我兒子的話我確定他
      是都會到馬偕，我老公的話一般應該只有到耳鼻喉科，我
      媽媽好像有慢性病的藥在關強那邊拿」、「（問：怎麼樣
      的疾病才會讓妳在卑南診所就診？針對妳的部份，妳小孩
      、妳先生、妳媽媽，他們是為了看什麼病，才會去卑南診
      所看？）答：以我來講的話我比較常的就是頭痛，我媽媽
      的話她有鼻炎她還有在卑南診所拿肝炎的藥，我兒子的話
      一般來講就是感冒，我老公的應該也是感冒、鼻子部份的
      問題」、「（問：【提示壬○○病歷紀錄予證人乙○○閱
      覽】平常壬○○前往就診時，是否會告知妳？像一般我們
      因為自己的親友在診所工作，可能會為了得到好一點的照
      顧，所以他前往就診的時候是不是會跟妳說：「我今天要
      過去看診」？）答：會」、「（問：【提示壬○○病歷紀
      錄予證人乙○○閱覽】妳仔細看一下病歷，回想一下，壬○○通常是因為怎麼樣的疾病而前往卑南診所就診？）答
      ：（閱後）我記得他有一次是因為他的鼻子，他說痰會逆
      流什麼的，其他的話幾乎都沒有」、「（問：壬○○有無
      因為感冒前往就診過？）答：我忘記了」、「（問：壬○○有無因為腸胃炎前往就診過？）答：這我也不清楚」、
      「（問：壬○○有無因為關節疼痛前往就診過？）答：應
      該是沒有」、「（問：壬○○有無因為手指開放性的傷口
      前往就診過？）答：沒有」、「（問：壬○○有無因為胃
      炎或是十二指腸炎前往就診？）答：我不清楚」、「（問
      ：壬○○有無因為常常手指開放性的傷口前往就診，並且
      更換敷藥跟拆線？）答：沒有」、「（問：壬○○有無因
      為慢性鼻炎前往就診？）答：應該是有」、「（問：【提
      示蕭宇宸病歷紀錄予證人乙○○閱覽】蕭宇宸有無因慢性
      鼻炎前往就診過？）答：（閱後）慢性鼻炎是沒有，感冒
      有」、「（問：平常都是誰負責帶蕭宇宸前往就診？）答
      ：我在上班的話，就是爸爸會帶他去」、「（問：爸爸從
      家裡帶？）答：可能下課的時候就順道繞過去」、「（問
      ：妳沒有上班的時候呢？有沒有帶他去診所看過病？）答
      ：我忘記了，因為有時候就算沒有上班也會去診所」、「
      （問：去診所可以去玩或看朋友，我的意思是指去看病，
      可能小孩身體不舒服，專門帶小孩去看病？）答：可能有
      ，但次數也不多」、「（問：蕭宇宸通常是因為什麼樣的
      疾病才會前往就診？）答：感冒」、「（問：他有沒有因
      為腸胃炎到卑南診所就診過？）答：他一般如果拉肚子就
      是在這邊包藥，然後回去」、「（問：包藥是包幾天份的
      ？）答：他都是包1天3包」、「（問：在幫他包藥的時候
      妳會幫他刷健保卡嗎？）答：會」、「（問：【提示乙○○病歷紀錄予證人乙○○閱覽】妳有沒有因為關節的疼痛
      前往卑南診所就診？）答：（閱後）記憶中應該是沒有，
      因為我比較常的是頭痛」、「（問：妳有沒有因為眩暈前
      往就診？）答：（閱後）我不會頭暈啊」、「（問：妳有
      沒有因為大腸炎或腸胃炎前往就診過？）答：（閱後）可
      能有拉肚子吧！次數不多，可能1次而已」、「（問：有
      沒有因為感冒、急性呼吸道感染前往就診？）答：（閱後
      ）感冒有」、「（問：有沒有因為慢性鼻炎前往就診？）
      答：（閱後）沒有」、「（問：妳有因為頭痛前往就診？
      ）答：（閱後）有」、「（問：妳自己因為外傷在卑南診
      所看過幾次？）答：不記得，可能沒幾次，一、兩次吧」
      、「（問：妳有因為口角炎在卑南診所看過病嗎？）答：
      好像有，我忘記了」等語明確（見本院卷2第30頁至第31
      頁背面、第32至35頁）。而依證人乙○○上開證詞以觀，
      其於偵查中雖未提及提供己有或他人之健保卡處理就醫掛
      號作業以製造病患多次前往卑南診所看診假象之確切日期
      及次數等項，且於本院審理中就該盜刷日期及次數均已不
      復記憶，惟證人乙○○於偵查及本院審理中為證述時，距
      其本人、壬○○及蕭宇宸紙本病歷所載多次前往卑南診所
      就診之時間，均已相隔逾年餘，衡諸人之記憶有限，隨著
      時間經過，難免漸趨模糊，尤其對案發經過之細節更易淡
      忘，或係與平常事務結合而產生記憶干擾現象使然，此乃
      一般人之記憶不可避免之自然缺陷。況證人乙○○業經本
      院認定有如犯罪事實欄所載多次提供己有或他人之健保卡
      處理就醫掛號作業以製造病患多次前往卑南診所看診假象
      之行為，已如上述，而證人乙○○亦未負責彙整診療紀錄
      或填載中央健保局特約醫事服務機構門診醫療服務點數申
      報總表、醫療服務點數清單及醫療服務醫令清單等文書，
      據以向中央健保局申報醫療服務點數，且每次提供己有或
      他人之健保卡處理就醫掛號作業以製造病患多次前往卑南
      診所看診假象之時間均略有不同，是證人乙○○對於該盜
      刷日期及次數等情節，因個人記憶力及表達能力之強弱、
      用字遣詞嚴謹程度之不同、所在位置、心理狀態鬆弛或緊
      張、觀察角度或距離之差異，難免記憶有所疏誤，自難期
      待其對於該盜刷日期及次數等節均記憶無誤，此由證人乙○○於本院審理中自承：其不清楚被告庚○○實際申報健
      保給付之內容等語（見本院卷2第27頁），亦能得證。然
      其負責保管其本人、其夫壬○○及其子蕭宇宸之健保卡，
      並處理其等健保卡就醫掛號作業，復經本院逐一提示其等
      紙本病歷供其辨識後，對於被告庚○○及戊○○二人究以
      何等方法詐領健保給付，而其本人僅因頭痛、大腸炎、腸
      胃炎、外傷、口角炎或感冒等症狀在卑南診所就診，未曾
      因眩暈、關節部位疼痛、便秘或慢性鼻炎等症狀前往卑南
      診所就診；其雖無法確定壬○○是否曾因感冒、腸胃炎或
      十二指腸炎等症狀前往卑南診所就診，惟其印象中曾見壬○○因落枕、慢性鼻炎或鼻涕逆流等症狀前往卑南診所就
      診，蕭宇宸亦曾因感冒或拉肚子等症狀前往卑南診所就診
      ，然未曾見壬○○因關節疼痛、手指開放性傷口或更換敷
      料及拆線之情形前往卑南診所就診，亦未曾見蕭宇宸因慢
      性鼻炎之症狀前往卑南診所就診等親身經歷、見聞、體驗
      等客觀基本事實之前後陳述一致，並無明顯矛盾或齟齬不
      合之處，尚難謂有何明顯而重大之瑕疵可指，亦核與證人
      壬○○所證述：其未曾因關節疼痛、手指開放性傷口或更
      換敷料及拆線之情形前往卑南診所就診，亦未曾因蕭宇宸
      罹患慢性鼻炎而帶其子前往卑南診所就診之情節大致相符
      。吾人或因記憶有限，無法如錄影重播般地將過往事物之
      原貌完整呈現，是證人事後所為回憶難免略有模糊、不明
      之處，而病患雖無法完全記住歷次之確切就診日期及次數
      ，惟就其本人及至親實際前往卑南診所就醫次數均低於該
      診所紙本病歷所載次數，且曾因罹患何種病症就醫等親身
      經歷且在客觀上得以輕易體認感知之特殊事件，理當記憶
      深刻，而證人乙○○彼時既在卑南診所任職，負責保管其
      本人、壬○○及蕭宇宸之健保卡，如其本人、壬○○及蕭
      宇宸在卑南診所看診，均由其處理健保卡就醫掛號作業，
      是證人乙○○就其本人、壬○○及蕭宇宸未曾因如附表1
      編號1至3（除如附表1編號3-96年3月18日所示部分外）所
      示疾病在卑南診所看診乙節既已供述明確，如非親身經歷
      ，當無法牢記其杜撰情節，亦不可能經過本院審理中一再
      反覆訊問，仍能為大抵相符之陳述；稽之證人乙○○係身
      心健全之成年人，苟非實情，當無先於偵查及本院審理中
      陳述其涉有詐欺取財及行使業務上登載不實（準）文書犯
      行而自陷於不利之地位後，復甘冒偽證追訴之風險而設詞
      誣攀被告庚○○及戊○○二人之動機及必要，並有如附表
      1編號1至3所示紙本病歷及行政院衛生署中央健保局東區
      業務組99年4月20日健保東醫字第0997067645號函所檢附
      之申報資料等件可資佐憑（見臺灣臺東地方法院檢察署資
      料袋、本院卷5第37至59頁及本院證物袋），自應以證人
      乙○○於本院審理中所為上開證述內容較為可採。
    2.證人辛○○雖於97年2月18日偵查中證稱：「（問：你是
      何時在卑南診所擔任護士或助理？）答：我是助理，從95
      年7月間開始，一直到去年4月20日」、「（問：是誰聘僱
      你擔任診所的助理？）答：面試及發薪都是庚○○的太太
      戊○○，老闆是庚○○，因為給錢的是庚○○」、「（問
      ：你有無在卑南診所看診過？）答：有」、「（問：實際
      到診所有幾次？）答：我個人1個月平均有3次，感冒、拉
      肚子、受傷看診」、「（問：【提示辛○○病歷】從95年
      9月4日起，至96年4月3日止，這些就診紀錄，有無你實際
      上沒去就診的？）答：我是沒有看診那麼多次，但我沒辦
      法確認哪幾次是我沒去就診的，我平均1個月就診3次左右
      ，全部不至於會超過30次，我的診療紀錄單上總共有43次
      ，不可能那麼多」、「（問：你到卑南診所看診，是哪些
      醫生幫你看診？）答：庚○○、己○○、甲○○都有，庚○○及己○○看比較少，大部分是甲○○」、「（問：關
      於卑南診所健保費用的請領是誰申請的？）答：庚○○的
      太太申請的」、「（問：剛才你提到你至少有13次是沒有
      實際就診的，卻有健保紀錄，你有無同意庚○○或甲○○
      來刷你的健保卡？）答：我沒有同意，因為他們根本沒有
      問過我」、「（問：為何你的健保卡會被盜刷？）答：因
      為我都放在診所，如果我要給劉醫生看，我就會直接把我
      健保卡交給診所的同事，讓他們幫我刷卡，後來我在那邊
      工作所以就一直放在診所」、「（問：你何時知道你的健
      保卡被盜刷了十幾次？）答：一直到我被調查站調查後才
      知道」、「（問：陳柏宇、陳品宏、丁○○、陳書武、陳
      美貴跟你是何關係？）答：陳柏宇、陳品宏是我小孩，丁○○是我先生，陳書武是我小叔，陳美貴是婆婆」、「（
      問：他們也都在卑南診所看診過嗎？）答：都有」、「（
      問：你是否知道他們實際在卑南診所看診的次數嗎？）答
      ：我婆婆陳美貴精神方面有狀況，不方便到診所去，所以
      我會先幫她向診所拿藥，我會把我婆婆的病情告訴庚○○
      或甲○○，他們就會開藥讓我拿回去，給我婆婆吃，如沒
      改善我才會帶我婆婆到診所去看，我婆婆實際上有去的有
      5、6次，其他都是開藥讓我帶回去。我小孩看診1個月平
      均5、6次，他們都是跟著我上班，可能是因為他們都待在
      診所較容易感染，我婆婆及我小孩的健保卡都是在我身上
      我在保管，我並沒有放在診所，我及我先生的健保卡則放
      在診所，因此有可能會被盜刷。我先生實際看診應該比較
      少，平均1個月約2、3次。我小叔他每次都是他自己去的
      ，健保卡是他自己保管的」、「（問：這5、6次你婆婆是
      何原因去拿藥或看診？）答：感冒、咳嗦、受傷、拉肚子
      、頭暈、便秘、扭傷」、「（問：你的小孩去看診時，是
      由哪位醫生看診？）答：他們3位醫生都有」、「（問：
      病歷上的處方箋有一欄叫「就醫序號」是什麼意思？）答
      ：就醫序號就是IC卡每就醫1次就記錄1次，如14就表示這
      張IC卡已就診14次，G00是診所剛開始還沒跟健保局連線
      ，所以才以這個序號表示」、「（問：你有無同時跟丁○○、陳柏宇、陳品宏、陳書武、陳美貴其中的一個人到卑
      南診所看診？）答：有，這樣的情形約4、5次，大部分是
      跟我兒子，同時也會拿我婆婆的健保卡去拿藥」、「（問
      ：為何你們的就診紀錄顯示，你們同時去看診的次數超過
      4、5次以上甚多，而你剛表示說，你兒子及你婆婆的健保
      卡都沒放在診所，情形為何？）答：有可能是我忘了將我
      婆婆、我先生及我兒子的健保卡，事後再補刷」等語（見
      他卷第34至37頁）。然其於97年9月29日偵查中具結證稱
      ：「（問：妳任職卑南診所的期間？）答：95年7月至96
      年4月20日」、「（問：家人的健保卡都是由妳保管？）
      答：是的，我婆婆、我小叔、我先生、我小孩都由我保管
      ，我小叔收假回來後都會將健保卡交給我，因為他有胃潰
      瘍所以我都拿他的健保卡去診所拿藥，我婆婆有去看幾次
      病，她都告訴我她身體酸痛，所以我就幫她拿藥」、「（
      問：妳的先生及小孩一起看診的情形有幾次？）答：有2
      、3次」、「（問：妳先生及妳婆婆、小叔一起看診的情
      形？）答：有時候會，有時候我們5人也會一起去，因為
      我要上班不方便帶我婆婆去看病，所以我會請我先生與小
      叔帶我婆婆一起來，這種情形不會超過3次」、「（問：
      妳婆婆看診都是由妳先生帶去嗎？）答：我上班時沒辦法
      帶她去，但是我休假時就會帶我婆婆去看病，她約有看過
      2、3次病」、「（問：妳與妳先生及小孩常常一起去看病
      嗎？）答：沒有，我與我的小孩比較常去」、「（問：妳
      在卑南診所當護士時，該診所的掛號流程為何？）答：收
      健保卡、插卡、登記名字收掛號費然後健保卡同時還給他
      再叫名字看診，看完後病人就直接到後面的藥局領藥」、
      「（問：妳在卑南診所上班放假的情形為何？）答：一個
      月放假4天，就是放32個小時自由選擇」、「（問：妳們
      通常在卑南診所上班時都有幾個護士在場作業？）答：一
      開始開業（95年7月底）時只有我一個人，後來又增加了
      其他的護士，櫃臺掛號是看誰有空誰就去擔任」、「（問
      ：為什麼妳先生說他從來沒有與他弟弟及媽媽一起去看診
      過？）答：我現在想要說其實一開業時，醫生就有請我幫
      他介紹親友來看病，並說若本人不來也沒有關係，只健保
      卡拿來就可以了，而且本人沒生病也沒有關係，因為我們
      可以開維骨力的藥給他們。例如有病人說他想要拿顧眼睛
      的藥，病人就將健保卡交給我，我再跟醫生說有人要拿藥
      ，我就去負責刷健保卡，病人實際上並沒有到診，醫生自
      己寫病歷寫什麼病名我並不清楚，醫生直接告訴藥師拿藥
      給我」、「（問：是否承認妳們家人的健保卡都是醫生庚○○要妳們交給診所去刷的？）答：我承認，是庚○○，
      他的太太戊○○是藥師，她也知情，就是庚○○醫生請我
      拿家人的健保卡來刷卡以申領健保補助金，例如看診費、
      處置費等，但是實際上我的家人並沒有實際到診所看診」
      、「（問：整個盜領健保卡的過程為何？）答：我及乙○○、李素梅三個人，都會有一起刷家人的健保卡，都是庚○○的指示，甲○○並不知情，因為甲○○看診時我們就
      不會刷健保卡，只有庚○○看診時我們才會刷健保卡，由
      庚○○自行寫病歷表交給戊○○藥師，所以病歷表不實也
      沒關係，因為藥師會配合，比如說我先生病歷表上寫明為
      磨擦傷，但是實際上並沒有看診，庚○○就會自己寫病歷
      表出來，由藥師拿一些藥或是酸痛貼布給我，且每個月都
      會有二千元的工作獎金，庚○○有提醒我們每個月每個人
      刷卡不要超過6次，我不知道為什麼，但是他都會交代，
      如果只刷了5次，庚○○就會說還有1次趕快刷，要月底了
      」等語（見他卷第71至73頁）；復於97年12月25日偵查中
      陳稱：「（問：是否承認提供自己及家人陳柏宇、陳品宏
      、丁○○、陳美貴的健保卡供庚○○、戊○○製作不實病
      歷，向健保局申請費用？）答：我承認有，是以健保卡的
      時間為準」、「（問：【告以95年9月26日健保卡刷卡時
      間】有何意見？）答：我媽媽陳美貴只有去診所看診1次
      做抽血檢查，但是我的小孩都會帶去上班，有時候也會在
      那裡看診，所以我無法肯定回答那一些是沒有實際看診而
      刷健保卡的情形，但是我們確實有做出沒有實際看診，卻
      刷健保卡的事情，所以我無法確定是從何時開始提供的」
      等語（見偵卷第11至12頁）；再於本院98年11月25日審理
      中，經告知其恐因陳述致自己受刑事追訴或處罰得拒絕證
      言後，並諭知具結義務及偽證罪之處罰，命其朗讀結文後
      於供前具結，經其選擇放棄拒絕證言權，證稱：「（問：
      妳在卑南診所任職期間擔任的工作為何？）答：掛號」、
      「（問：妳有沒有負責製作病歷？）答：有，我有幫忙貼
      病歷」、「（問：有沒有幫忙蓋章？）答：有，蓋章是我
      們在蓋的，病歷列印出來的時候，我們去剪貼、蓋章，然
      後再貼到病歷上」、「（問：妳剛才說妳沒有保管妳小叔
      （按：即陳書武）的健保卡，那其他人（按：即丁○○、
      陳品宏、陳柏宇、陳美貴）的健保卡都是妳保管的嗎？）
      答：對」、「（問：如果他們要去看病的話，是由妳負責
      刷妳所保管的健保卡嗎？）答：對」、「（問：在妳所證
      稱說妳先生、妳婆婆、妳小孩沒有親自前往卑南診所就診
      ，然後也是由妳負責刷他們的健保卡嗎？）答：對」、「
      （問：所以說是由妳負責刷妳、妳先生、妳小孩、妳婆婆
      跟妳小叔的健保卡？）答：對，我之前好像有說過就是快
      接近月底的時候，如果還沒有刷6次，就會有人提醒說：
      還有一次快去刷」、「（問：【提示調查卷予證人辛○○
      閱覽，並告以要旨】妳在96年7月25日調查筆錄當中妳說
      ：「至少在95年9月26日、95年11月21日跟96年1月23日並
      沒有看診」為什麼妳可以確定那幾天並沒有親自看診？）
      答：我忘記了，好像有這麼一段」、「（問：那幾天是不
      是因為當天有什麼事情，所以讓妳印象特別深刻？當天有
      提示妳看診紀錄，妳看過之後回答，為什麼妳針對特別那
      幾天有印象？）答：（閱後）我那時候真的是這樣回答嗎
      ？我是說這3次有一起去看診，還是沒有一起去看診？應
      該是說有，還是說沒有？我忘記了，我為什麼會講說3次
      都沒有去看診」、「（問：那3天對妳來說是不是一個特
      別的日期，或是發生什麼事，才會讓妳指出那3天？）答
      ：沒有，應該沒有吧！這個日子對我來說，好像沒有很重
      要」、「（問：他提示給妳看妳多次的看診紀錄之後，妳
      說妳跟妳的家人只有4次同時到卑南診所看診，然後妳可
      以確定的是至少…）答：這是不是那時候花蓮的到我家問
      我的？我可以說我那一次都是在說謊嗎？因為第一次我很
      緊張，我根本就不知道，也不算說謊，只是那時候我跟庚○○的感情也不是說不好，然後當他們來找我的時候我還
      滿害怕的，然後我想說我要怎麼回答，才不會讓事情很嚴
      重，可是之後來到法院之後」、「（問：所以妳是要幫庚○○掩飾嗎？妳是想把傷害降到最低，所以才講那4次嗎
      ？）答：對，沒有錯，如果你是說那次是我不認識的人到
      我家找我的話，那時候我還是上班抽空回家一趟，當他們
      去的時候，我很害怕，怎麼辦、怎麼會這樣子？怎麼他們
      都沒有跟我講會有這樣的情況發生？」、「（問：是因為
      有非常多次的盜刷事實，妳害怕為了要掩飾，妳不想要把
      事情鬧了這麼大，所以妳說了那4次，還是說根本沒有盜
      刷的事實？）答：有盜刷事實，只是因為我那時候很害怕
      ，所以我才這樣說，再怎麼說我也是在那個地方上班，我
      很怕我也會被牽扯到，畢竟健保卡也是經由我們去刷的，
      所以我那時候才會這樣講，可是來到這邊開庭之後，我就
      覺得事情好像沒有這麼簡單，不可以再這樣繼續下去，所
      以來到這邊講的話可能會跟之前不太一樣」、「（問：妳
      現在說的就是照妳記憶說的嗎？）答：恩，就我的記憶中
      」、「（問：丁○○有沒有因為便祕前往就診？）答：沒
      有」、「（問：【提示辛○○病歷紀錄予證人辛○○閱覽
      】妳是因為什麼原因才前往卑南診所就診？哪幾次是妳親
      自前往去就診？）答：（閱後）有也應該只是感冒吧」、
      「（問：妳有因為腸胃炎而前往就診嗎？）答：好像有吧
      」、「（問：次數呢？）答：不多」、「（問：妳有因為
      關節疼痛前往就診？）答：恩」、「（問：妳有因為痛經
      而前往就診嗎？）答：沒有」、「（問：妳有因為便祕而
      前往卑南診所就診嗎？）答：好像也沒有吧」、「（問：
      妳有因為慢性鼻炎前往卑南診所就診嗎？）答：沒有」、
      「（問：【提示96年3月15日辛○○病歷紀錄予證人辛○○閱覽】妳有因為眩暈前往卑南診所就診嗎？）答：（閱
      後）我忘記了，不確定」、「（問：妳有因為外傷前往就
      診嗎？）答：有，1次」、「（問：有1次的燙傷是不是？
      ）答：好像是燙傷」、「（問：【提示96年2月7日辛○○
      病歷紀錄予證人辛○○閱覽】是不是那1次手臂燒傷有水
      泡？）答：（閱後）對，其實那時候水泡好像已經破掉了
      ，表皮已經脫落了」、「（問：妳之後還有去更換敷藥嗎
      ？）答：沒有」、「（問：就只有那一次？）答：對」、
      「（問：除此之外還有因為其他的外傷而前往就診嗎？）
      答：應該是沒有吧！我記得水泡這個好像有照相吧」、「
      （問：妳剛剛一開始說妳都沒有給己○○、甲○○醫師看
      過診，是這樣嗎？）答：恩」、「（問：妳在97年2月18
      日表示說妳大部份都甲○○看診，己○○也都有？）答：
      那是他們看診，不是我給他們看診吧」、「（問：妳剛剛
      說妳們所有的人只有給我看診？）答：對」、「（問：【
      請求提示96年他字第317號96年2月18日筆錄第2頁第13行
      予證人辛○○閱覽，並告以要旨】檢察官問妳：「妳們到
      卑南診所看診，是哪些醫師幫妳們看診的？」妳答說：「
      庚○○、甲○○都有，大部份是甲○○」是這樣嗎？）答
      ：我會答大部份是甲○○是因為那時候都是甲○○在看診
      的，其實我根本沒有給甲○○看過，因為我不喜歡他，所
      以我沒有給他看過」、「（問：甲○○醫師在他看診的期
      間都沒有盜刷是嗎？）答：我們刷卡日期有五、六、日、
      一嗎？我印象中是有，不過是甲○○下班之後，或是甲○○沒有注意的時候刷的，因為你有遠端遙控，會負責去
      key病歷，不用讓甲○○看到」等語明確（見本院卷2第44
      頁背面至第50頁背面、第53頁背面、第54、56頁）。而依
      證人辛○○上開證詞以觀，其於偵查及本院審理中雖均未
      提及提供己有或他人之健保卡處理就醫掛號作業以製造病
      患多次前往卑南診所看診假象之確切日期及次數等項，且
      於本院審理中就該盜刷日期及次數均已不復記憶，惟證人
      辛○○於偵查及本院審理中為證述時，距其本人及丁○○
      紙本病歷所載多次前往卑南診所就診之時間，均已相隔已
      久，衡諸人之記憶有限，隨著時間經過，難免漸趨模糊，
      尤其對案發經過之細節更易淡忘，或係與平常事務結合而
      產生記憶干擾現象使然，此乃一般人之記憶不可避免之自
      然缺陷。況證人辛○○業經本院認定有如犯罪事實欄所載
      多次提供己有或他人之健保卡處理就醫掛號作業以製造病
      患多次前往卑南診所看診假象之行為，已如上述，而證人
      辛○○亦未負責彙整診療紀錄或填載中央健保局特約醫事
      服務機構門診醫療服務點數申報總表、醫療服務點數清單
      及醫療服務醫令清單等文書，據以向中央健保局申報醫療
      服務點數，且每次提供己有或他人之健保卡處理就醫掛號
      作業以製造病患多次前往卑南診所看診假象之時間均略有
      不同，是證人辛○○對於該盜刷日期及次數等情節，因個
      人記憶力及表達能力之強弱、用字遣詞嚴謹程度之不同、
      所在位置、心理狀態鬆弛或緊張、觀察角度或距離之差異
      ，難免記憶有所疏誤，自難期待其對於該盜刷日期及次數
      等節均記憶無誤。然其負責保管其本人、其夫丁○○、其
      子陳柏宇、陳品宏及其婆婆陳美貴之健保卡，並處理其等
      健保卡就醫掛號作業，復經本院逐一提示其等紙本病歷供
      其辨識後，對於被告庚○○及戊○○二人究以何等方法詐
      領健保給付，而其本人僅因感冒、腸胃炎、關節部位疼痛
      （酸痛）、外傷或燒燙傷等症狀前往卑南診所就診，不確
      定是否曾因眩暈之症狀前往卑南診所就診，未曾因痛經、
      便祕或慢性鼻炎等症狀前往卑南診所就診；其雖無法確定
      其本人、丁○○、陳柏宇、陳品宏、陳書武及陳美貴等人
      實際看診次數及日期，亦無法確認其本人、丁○○、陳柏
      宇及陳品宏曾因外傷前往卑南診所就診之實際次數，丁○○是否曾因慢性鼻炎或拉肚子等症狀前往卑南診所就診，
      陳柏宇是否曾因便祕之症狀前往卑南診所就診，陳書武是
      否曾因關節疼痛前往卑南診所就診，然其確定丁○○未曾
      因便秘之症狀前往卑南診所就診等親身經歷、見聞、體驗
      等客觀基本事實之前後陳述一致，並無明顯矛盾或齟齬不
      合之處，尚難謂有何明顯而重大之瑕疵可指，亦核與證人
      丁○○於本院審理中具結證述：其未曾因便祕之症狀前往
      卑南診所就診之情節相符。吾人或因記憶有限，無法如錄
      影重播般地將過往事物之原貌完整呈現，是證人事後所為
      回憶難免略有模糊、不明之處，而病患雖無法完全記住歷
      次之確切就診日期及次數，惟就其本人及至親實際前往卑
      南診所就醫次數均低於該診所紙本病歷所載次數，且曾因
      罹患何種病症就醫等親身經歷且在客觀上得以輕易體認感
      知之特殊事件，理當記憶深刻，而證人辛○○彼時既在卑
      南診所任職，負責保管其本人及丁○○之健保卡，如其本
      人及丁○○在卑南診所看診，均由其處理健保卡就醫掛號
      作業，是證人辛○○就其本人及丁○○未曾因如附表1編
      號4至5（除如附表1編號5-96年3月18日所示部分外）所示
      疾病在卑南診所看診乙節既已供述明確，如非親身經歷，
      當無法牢記其杜撰情節，亦不可能經過本院審理中一再反
      覆訊問，仍能為大抵相符之陳述；稽之證人辛○○係身心
      健全之成年人，苟非實情，當無先於偵查及本院審理中陳
      述其涉有詐欺取財及行使業務上登載不實（準）文書犯行
      而自陷於不利之地位後，復甘冒偽證追訴之風險而設詞誣
      攀被告庚○○及戊○○二人之動機及必要，並有如附表1
      編號4至5所示紙本病歷及行政院衛生署中央健保局東區業
      務組99年4月20日健保東醫字第0997067645號函所檢附之
      申報資料等件可資佐憑（見臺灣臺東地方法院檢察署資料
      袋、本院卷5第37至59頁及本院證物袋），自應以證人辛○○於本院審理中所為上開證述內容較為可採。
    3.證人甲○○先後於本院98年11月25日、99年7月14日審理
      中證稱：其在卑南診所看診期間，均係當場繕打診療紀錄
      ，故從病歷主訴之慣用語中即可確認是否為其本人所繕打
      ，而經其檢視病患乙○○、壬○○、蕭宇宸、辛○○、丁○○、陳柏宇、陳品宏及陳美貴之96年3月18日病歷主訴
      寫法，發現均非由其所繕打，從而，其可確認未曾於96年
      3月18日為乙○○、壬○○、蕭宇宸、辛○○、丁○○、
      陳柏宇、陳品宏及陳美貴等人看診等語明確（見本院卷2
      第62頁背面至第64頁、第66頁、第67頁至第67頁背面及本
      院卷6第194頁背面），核與證人乙○○、壬○○、辛○○
      及丁○○於本院審理中證稱其等均未於96年3月18日與家
      人前往卑南診所就診等親身經歷、見聞、體驗等客觀基本
      事實情節相符，並無明顯矛盾或齟齬不合之處，尚難謂有
      何明顯而重大之瑕疵可指。吾人或因記憶有限，無法如錄
      影重播般地將過往事物之原貌完整呈現，是證人事後所為
      回憶難免略有模糊、不明之處，而醫師雖無法完全記就每
      一病患歷次確切之看診日期及次數，惟就其看診時段所書
      寫之病歷此一親身經歷且在客觀上得以輕易體認感知之事
      件，理當記憶深刻，是證人甲○○就其本人未曾於96年3
      月18日，在卑南診所為乙○○、壬○○、蕭宇宸、辛○○
      、丁○○、陳柏宇、陳品宏及陳美貴等人看診乙節既已供
      述明確，如非親身經歷，當無法牢記其杜撰情節，亦不可
      能經過本院審理中一再反覆訊問，仍能為大抵相符之陳述
      ；稽之證人甲○○係身心健全之成年人，苟非實情，當無
      甘冒偽證追訴之風險而設詞誣攀被告庚○○及戊○○二人
      之動機及必要，並有如附表1-96年3月18日部分所示紙本
      病歷及行政院衛生署中央健保局東區業務組99年4月20日
      健保東醫字第0997067645號函所檢附之申報資料等件可資
      佐憑（見臺灣臺東地方法院檢察署資料袋、本院卷5第37
      至59頁及本院證物袋），是證人甲○○所為上開證言核與
      實情相符，堪予採信。
    4.至被告庚○○雖辯稱：證人主張之健保卡就醫掛號次數與
      看診次數有所落差，實乃肇因於證人對於醫療行為之定義
      解讀有誤或不懂醫學術語，亦有可能係因刷卡掛號時間與
      就診時間有所落差所致。尤以卑南診所並未收取護士及其
      親友之掛號費，而有自家看診次數較多之情形。況且事隔
      久遠，證人記憶難免有誤，參以證人乙○○及辛○○均因
      被告庚○○出售卑南診所而遷怒被告庚○○及戊○○二人
      ，且被告乙○○亦有可能係擅自進行健保卡就醫掛號作業
      ，並自行登載不實診療紀錄，始刻意為不實陳述以求解免
      其涉犯之密醫刑責，證人乙○○及辛○○之親友亦可能配
      合證人乙○○及辛○○而為不實之陳述。故除中央健保局
      提出實際訪查紀錄而有當場查獲之情事，或該等證人有出
      境證明、住院證明或死亡證明等絕對不在場證明外，其等
      出於有意陷害、記憶模糊、忌妒心所為片面之詞，均不可
      採信，此觀證人乙○○、辛○○於偵查及本院審理中均稱
      各該病患於每月健保卡就醫掛號作業刷卡之上限為6次，
      然中央健保局就基層診所病患當月就診超過10次以上部分
      ，始規範診察費不予支付，以減少不當之重複申報，亦可
      自明云云。惟查：
      (1)按告訴人、證人之陳述有部分前後不符，或相互間有所
        歧異時，究竟何者為可採，法院仍得本其自由心證予以
        斟酌，非謂一有不符或矛盾，即應認其全部均為不可採
        信；尤其關於行為動機、手段及結果等之細節方面，告
        訴人或證人之指陳，難免故予誇大，證人之證言，有時
        亦有予渲染之可能；然其基本事實之陳述，若果與真實
        性無礙時，則仍非不得予以採信；又被告、共犯或其他
        共同被告之自白及證人之證詞，均屬供述證據之一種，
        而供述證據具有其特殊性，與物證或文書證據具有客觀
        性及不變性並不相同。蓋人類對於事物之注意及觀察，
        囿於先天能力之限制，未必如攝影機或照相機般，對周
        遭所發生或親身經歷之事實均能機械式無誤地捕捉，亦
        未必能洞悉事實發生過程之每一細節及全貌，況常人對
        於過往事物之記憶，隨時日之間隔而漸趨模糊或失真，
        自難期其如錄影重播般地將過往事物之原貌完全且忠實
        呈現。此外，因個人教育程度、生活經驗、語言習慣之
        不同，其表達意思之能力與方式，亦易產生差異。故供
        述證據每因個人觀察角度、記憶能力、表達能力、誠實
        意願、嚴謹程度及利害關係之不同，而有對相同事物異
        其供述之情形發生，而其歧異之原因，未必絕對係出於
        虛偽或記憶受外力污染所致（最高法院74年臺上字第
        1599號判例及92年度臺上字第4387號判決可資參照）。
        準此，證人乙○○、辛○○、壬○○及丁○○雖均未刻
        意記憶或留下文字紀錄，而無法完全記住歷次之確切就
        診日期、次數或健保卡就醫掛號時間與實際就診之時間
        落差，亦無法精確陳述疾病之醫學術語，例如拉肚子或
        腹瀉之症狀即醫學術語所稱之非傳染性腸胃炎及大腸炎
        ，喉嚨痛、流鼻水、鼻塞、頭痛、發燒等感冒症狀即醫
        學術語所稱之急性上呼吸道感染，手部受傷之症狀即醫
        學術語所稱之上肢開放性傷口，或因時常罹患某症狀而
        無法確認是否前往特定診所就診，是該等證人事後就上
        開枝節事項所為回憶難免略有模糊、不明之處。而其等
        或因未受專業醫學訓練，無法精確陳述疾病之醫學術語
        ，惟就身體何部位有無罹患特定病症就診等親身經歷且
        在客觀上得以輕易體認感知之特殊事件，理當記憶深刻
        ，縱使歷時久遠亦難以淡忘，觀諸證人乙○○於本院99
        年9月23日審理中證稱：其未曾因頭暈、暈眩、便秘或
        鼻粘膜受到物理、化學因子或溫濕度急劇變化等刺激，
        飽受鼻塞、流鼻水、打噴嚏症狀所苦惱而前往卑南診所
        就診，壬○○未曾因姿勢錯誤拉傷或扭傷關節疼痛、手
        指受傷或更換敷料及拆線前往卑南診所就診，蕭宇宸亦
        未曾因鼻粘膜受到物理、化學因子或溫濕度急劇變化等
        刺激，飽受鼻塞、流鼻水、打噴嚏症狀所苦惱而前往卑
        南診所就診等語明確（見本院卷7第124頁至第124頁背
        面）；而證人辛○○亦於本院同日審理中證稱：其未曾
        因月經來潮經痛或肚痛、便祕或鼻粘膜受到物理、化學
        因子或溫濕度急劇變化等刺激，飽受鼻塞、流鼻水、打
        噴嚏症狀所苦惱而前往卑南診所就診；丁○○亦未曾因
        便秘之症狀前往卑南診所就診等語明確（見本院卷7第
        137頁背面至第138頁背面），並無明顯矛盾或齟齬不合
        之處，如非親身經歷，當無法牢記其等杜撰情節，亦不
        可能經過本院審理中一再反覆訊問，仍能為大抵相符之
        陳述，其等就瑣碎事項之遺忘或出入，均屬其等就事件
        之感受、理解、記憶及陳述能力等因素侷限之自然現象
        ，尤以證人壬○○、丁○○既未負責彙整卑南診所之診
        療紀錄或填載中央健保局特約醫事服務機構門診醫療服
        務點數申報總表、醫療服務點數清單及醫療服務醫令清
        單等文書，據以向中央健保局東區分局申報醫療服務點
        數，亦未親自保管其本人、子女或配偶之健保卡，無法
        確知各次使用情形，而證人乙○○、辛○○均係本案共
        同被告，或因擔心犯行曝光，或隨時間經過記憶漸趨模
        糊而前後陳述略有出入，本合乎常情，且此亦與詢問人
        之詢問方式有關，證人乙○○、辛○○及甲○○等人既
        經本院逐一提示病歷供其等辨識後，始就特定病名或期
        日確認如附表1所示病患有無前往卑南診所看診，自不
        得僅因其等就本案犯罪細節部分無法為完全之記憶或稍
        有歧異，即摒棄其等指證上開事實之憑信性。至被告庚○○雖提出行政院衛生署85年7月18日醫署醫字第85038
        723號函、98年7月16日衛署醫字第0980018034號、中央
        健康保險局南區分局98年8月26日健保南醫字第0985022
        932號函、98年7月28日健保南醫字第0985020086號函、
        98年9月14日健保南醫字第0985105907號函等件以資證
        明其係依實際診療紀錄申報醫療服務點數（見本院審易
        卷第34頁、本院卷1第85至87頁及本院卷4第31至32頁）
        。然依上開函文所載內容觀之，分別僅足以說明醫療行
        為之定義，或就醫療院所受理病患掛號到完診有無規範
        應於何時間內完成之相關規定予以函覆，尚難執此逕為
        認定被告等係依實際診療紀錄申報如附表1所示之醫療
        服務點數。
      (2)又被告庚○○雖於本院審理中另辯稱：證人乙○○、辛○○於偵查及本院審理中所稱每名病患於每月健保卡就
        醫掛號作業刷卡之上限為6次乙節，核與中央健保局所
        定規範明顯不符，足見證人乙○○、辛○○均係因與被
        告庚○○及戊○○二人結怨，刻意為不實陳述云云，並
        提出行政院衛生署95年8月21日衛署健保字第095260028
        5號函及中央健康保險局95年9月4日健保審字第0950068
        603-A號函所公告之「基層診所病患當月就診超過10次
        以上」指標為證（見本院審易卷第50頁）。惟查，中央
        健保局就基層診所病患當月就診超過10次以上部分，排
        除診察費為0或A3（預防保健）、D2（老人流感疫苗接
        種）、癌症疼痛控制（部分負擔代碼為001，且主次診
        斷前3碼為140至239）、外科深部創傷（深及肌肉層、
        神經血管及骨骼組織），三度以上燒燙傷、糖尿病病患
        之傷口處置、傷口換藥之同一療程、職業災害（B6）等
        以上足以證明者之案件後，按診所代碼及病患身分證號
        歸戶，當月就診10次以上個案，核減超過次數之診察費
        ，以減少不當之重複申報等情，固有「基層診所病患當
        月就診超過10次以上」指標可資參照。然被告戊○○前
        於97年11月6日偵查中尚且陳稱：證人乙○○及辛○○
        二人之小孩經常在卑南診所領藥，然其絕對禁止當月刷
        卡掛號次數超過6次，此乃中央健保局業已規範每名病
        患於每月健保卡就醫掛號作業刷卡之上限為6次，故縱
        使證人乙○○及辛○○二人之小孩在卑南診所當月實際
        就診次數已超過6次，至多僅為6次健保卡就醫掛號作業
        等語（見他卷第99頁）；而被告庚○○亦於自述狀陳明
        ：「…本人深知法律之嚴峻，故於看診期間外傷一律拍
        照，且一律嚴拒有人使用他人健保卡看診或換物，寧可
        得罪，也不多賺錢，但健保局規定1個月只可以看6次，
        但有很多病人喜歡看病，例如林阿仙先生因工作辛苦，
        易酸痛1個月來10多天，本人都只能伸報6次，其他吸收
        不伸報，完全抱著服務人群的態度，…但多次超過6次
        ／每月，本人都只能當積德送藥…要不然有人安排20位
        病人，到特定診所1個月6次，6個月，然後誣賴醫師送
        東西，難道就能定罪」等語明確（見被告庚○○、戊○○提供之自述狀、照片等資料卷宗第1至2、43至44頁）
        。復經本院依職權向中央健保局函調西醫基層診所醫師
        自家看診自律方案及基層診所病患當月就診次數限制相
        關資料，該局函覆意旨略以：中央健保局東區分局曾就
        多家院所每月有固定申報自我看診之情形（最高每月固
        定申報6次），除自我看診外，並有固定申報家人看診
        現象，討論自家看診次數之合理性及輔導方式，亦有中
        央健康保險局東區分局98年7月27日健保東醫字第09870
        82219號函及所檢附之會議紀錄、統計資料等件在卷可
        稽（見本院審易卷第147至153頁）；而依上開會議記錄
        所載內容觀之，花東地區院所自家看診次數限制之提案
        背景為多家院所每月有固定申報家人看診及自我看診之
        情形（最高每月固定申報6次），國稅局亦曾來電關切
        自家看診之合理性，為此，中央健保局東區分局於96年
        3月25日就自家看診次數之合理性及輔導方式提案討論
        ，該次會議作成決議請花蓮及臺東縣醫師公會先發函輔
        導院所自律，自96年4月（費用年月）起，自家看診每
        月平均就診次數以不超過1.7次（半年以不超過10次）
        為原則，如有超過，則移請專業輔導小組輔導；再觀諸
        證人即中央健保局東區業務組醫務管理科科長李名玉於
        99年3月2日偵查中亦證稱：中央健保局雖未就同一病患
        每月就醫刷卡次數設限為6次，然若同一病患每月就醫
        刷卡次數超過6次，容易遭中央健保局抽取該名病患之
        病歷作專業審查等語明確（見本院卷4第238頁背面）。
        足見證人乙○○及辛○○於本院98年11月25日審理中經
        辯護人詰以其等為何在偵查及本院審理中均證稱被告庚○○及戊○○二人要求其等以每人每月健保卡就醫掛號
        作業刷卡之上限6次之頻率，提供己有或他人之健保卡
        處理就醫掛號作業以製造病患多次前往卑南診所看診假
        象，而其等可否確認實際盜刷日期及次數為何乙節，證
        人乙○○及辛○○所稱：其等雖就實際盜刷日期及次數
        均已不復記憶，惟每人每月就診刷卡次數原則上至多為
        6次之限制乃被告庚○○所提及，其等均未實際向中央
        健保局申報醫療服務點數，端賴被告庚○○及戊○○二
        人告知相關申報健保給付規範，並依被告庚○○及戊○○二人指示行事乙情（見本院卷2第26至27、42頁、第
        42頁背面），應非虛言，是被告庚○○執此逕認證人乙○○及辛○○刻意為不實之陳述，顯屬無據。
      (3)從而，被告庚○○及其辯護人雖主張證人乙○○、辛○○、壬○○、丁○○及甲○○等人之陳述前後諸多歧異
        ，其等證稱之盜刷健保卡情節是否屬實，顯有合理之可
        疑，應提出實際訪查紀錄而有當場查獲之情事，或該等
        證人有出境證明、住院證明或死亡證明等絕對不在場證
        明，始得採為認定犯罪事實有無之判決基礎云云，顯係
        以上開證人陳述前後部分細節不一或瑣碎事項之遺忘，
        即認應悉予摒棄不採，並對卷內事證資料予以割裂主張
        ，揆諸上開說明，要難謂已符採證法則，是被告庚○○
        及其辯護人此部分所辯，委不足採。
（四）再證人乙○○、辛○○及甲○○雖就盜刷日期及次數均已
      不復記憶，僅得經本院逐一提示紙本病歷供其等辨識後，
      確認對於如附表1所是病患並未於如附表1所示刷卡時間之
      當日前往前往卑南診所就診，惟衡諸人之記憶有其極限，
      而證人乙○○、辛○○提供己有或他人之健保卡處理就醫
      掛號作業以製造病患多次前往卑南診所看診假象之期間前
      後長達半年，且時間相隔已久，實難苛求病患清晰記憶並
      精確陳述各次就診之時間及次數或有無就其等所經常罹患
      之疾病前往卑南診所就診，亦難苛求醫師精確記憶每一病
      患之看診時間、次數或病因等節，強令其等具體指出盜刷
      日期及次數，事實上已不可能，勉而為之，亦恐與事實不
      符，然本於罪疑唯輕及直接審理之原則，應以證人乙○○
      及辛○○於本院審理中具結證稱之其等及至親未曾罹患如
      附表1（除如附表1編號3、5、6、7、8-96年3月18日所示
      部分外）所示疾病前往卑南診所就診；證人甲○○於本院
      審理中具結證稱其未曾於96年3月18日在卑南診所為乙○○、壬○○、蕭宇宸、辛○○、丁○○、陳柏宇、陳品宏
      及陳美貴等人看診之情節為基礎，以其等所證述之最低次
      數為準，而證人乙○○、辛○○及甲○○對其餘部分既無
      法記憶，亦因被告庚○○及戊○○二人否認犯罪而無從與
      證人乙○○、辛○○及甲○○之證述綜合觀察以行確認，
      惟證人乙○○、辛○○及甲○○就如附表1所示犯罪事實
      部分之證述內容既屬可信，而本院業已竭盡調查能事，猶
      未能釐清被告四人於此期間詐領醫療服務點數之筆數與金
      額，此部分利益自應歸屬被告四人，是依事證有疑則利益
      應歸屬被告之證據法則，而從輕認定被告四人歷次盜刷健
      保卡以製造病患多次前往卑南診所看診假象之實際筆數及
      撥付金額均詳如附表1所示（中央健保局撥付卑南診所健
      保給付之計算式為各月申報醫療服務點數乘以各季平均點
      值，而各季平均點值之數額，依中央健保局公布之西醫基
      層總額每點支付金額一覽表【見調查卷2第23至24頁】，
      95年第四季【即95年10月至同年12月】東區分局平均點值
      為0.00000000；96年第一季【即96年1月至同年3月】東區
      分局平均點值為0.00000 00）。至起訴書認定被告四人詐
      領健保醫療服務點數之筆數為215筆，金額合計92,864元
      ，就論罪科刑以外之筆數，詳見本判決不另為無罪諭知部
      分之說明，特此敘明。
（五）又被告四人先前分別係卑南診所實際負責人、支援醫師、
      藥師及護士，分別從事醫療、製作病歷紀錄、調劑處方、
      健保卡就醫掛號作業及申報全民健康保險醫療服務點數等
      業務，均為從事全民健康保險醫療業務之人，如有病患前
      往卑南診所就診，應由看診醫師製作電腦病歷檔案，列印
      在紙張為實體病歷，復由藥師依設置在藥局內之電腦螢幕
      所顯示由看診醫師所開立之處方調配或調製藥品，經核對
      無訛後，確認取藥者，並交付藥品及給予用藥指導，再按
      月彙整診療紀錄，據以向中央健保局申報醫療服務點數等
      情，業經被告四人供明在卷（見他卷第72、80頁、本院審
      易卷第29頁背面、第54頁至第54頁背面及本院卷7第124、
      136、140頁、第149頁背面、第151頁背面）。而證人乙○○於本院99年9月23日審理中具結證稱：其在歷次提供己
      有或他人之健保卡以製造病患多次前往卑南診所看診假象
      之時間，多數是在被告庚○○之看診時段，少數則係利用
      甲○○醫師看診時段未加注意之際，始由其處理健保卡就
      醫掛號作業，再由被告戊○○繕打病歷紀錄等語明確（見
      本院卷7第120頁背面至第121頁、第122頁背面）；再卑南
      診所之名義負責醫師及護士均係由被告庚○○及戊○○所
      共同招募，並由被告戊○○保管申報健保醫療服務點數所
      須之卑南診所負責醫師印章、診所印信及卑南診所醫療費
      用指定匯款帳戶之存摺，而該診所名義負責醫師及護士之
      薪資亦由被告戊○○發薪等情，除為被告戊○○所不否認
      外（見本院卷7第149頁背面至第150頁），亦經證人甲○○及辛○○於偵查中證述明確（見他卷第34至35頁及偵卷
      第19頁）；而95年8月21日合約書亦清楚約定：「甲方藥
      師戊○○為診所實際負責人，乙方醫師甲○○為診所名義
      負責人，為甲方受雇員工。…5.乙方提供私章及店章，並
      開戶提供健保局匯款用，並由甲方保管，且每月健保局匯
      款為甲方所有。…6.乙方工作時間及薪資見附表一，甲方
      每月十日支付乙方上月薪資，診所掛號費或自費等診所所
      得歸甲方。…11.登錄於診所期間所產生之健保所得（伸
      請健保總額22%為所得，再計算稅務）及健保回推由資方
      甲方藥師戊○○支出，其餘員工（含醫師）之薪水及勞健
      保由資方甲方藥師戊○○支出…」等內容（見偵卷第21至
      22頁）；另96年3月解約書亦約定：「甲○○醫師3月工作
      1日至18日，當日即開即時支票支付薪水3月份18天9萬元
      ，並請於19日至衛生局辦退出，交由下位醫師承接，中國
      信託銀行健保戶頭需保存到健保局完全結清，所有金額仍
      舊由藥師戊○○所有並保管診所章和開戶章，並擁有領錢
      之權利…伸報金額亦屬戊○○所有，因甲○○醫師為固定
      薪之員工，已支付薪水每月15萬元」等語明確（見偵卷第
      25頁）；徵諸被告庚○○於97年11月6日偵查中亦自陳：
      其業已致電中央健保局確認健保給付核撥進度等語（見他
      卷第98頁），並提出卑南診所醫療費用指定匯款帳戶之存
      摺明細為證（見被告庚○○、戊○○提供之自述狀、照片
      等資料卷宗第30至32頁），顯見被告庚○○及戊○○均為
      卑南診所之實際負責人，直接掌控卑南診所之人事與財務
      運作；觀諸被告庚○○自承均由其親自按月篩選病歷資料
      ，再委由電腦公司代為申報等情（見本院卷2第164頁）；
      被告戊○○亦自承均由其在卑南診所綜理事務，負責在庚○○及甲○○醫師之看診時段，檢視看診醫師所開立之處
      方而調配或調劑藥物等情（見本院審易卷第29頁背面及本
      院卷7第140、149頁、第149頁背面），而依被告庚○○及
      戊○○二人身為卑南診所實際負責人，其等投資經營診所
      ，理應關心診所營收情形，對於卑南診所之經營情況，自
      應知之甚詳，且其等亦分別係卑南診所之支援醫師、藥師
      ，如有病患前往卑南診所就診，各須依其職責從事醫療業
      務，尤以被告戊○○平日均在卑南診所綜理事務，負責檢
      視看診醫師所開立之處方而調配或調劑藥物，清楚知悉進
      出該診所內看診人數等情觀之，則被告庚○○及戊○○二
      人就如附表1所示病患均未在如附表1所示刷卡時間之當日
      前往卑南診所就診乙情，自均難諉為不知，是被告四人明
      知如附表1所示病患均未在如附表1所示刷卡時間之當日前
      往卑南診所就診，猶刻意將該等不實治療事項接續登載在
      業務上所製作之電腦病歷檔案之電磁紀錄，列印在紙張為
      實體病歷，並製作不實之中央健保局特約醫事服務機構門
      診醫療服務點數申報總表、醫療服務點數清單及醫療服務
      醫令清單等業務電磁紀錄，再列印該等內容之醫療服務點
      數申報總表業務文書，據以向中央健保局申報如附表1所
      示之醫療服務點數，致中央健保局東區分局不知情之成年
      承辦人員分別陷於錯誤，進而撥付醫療費用及藥費給付，
      足以生損害於中央健保局查核醫療費用給付之正確性與如
      附表1所示健保卡持卡人醫療紀錄之完整性，是被告四人
      上開所為，自難謂無不法所有之意圖及行使業務上登載不
      實（準）文書之故意。又其等先後於請領如附表1所示醫
      療服務點數之過程中，均向該管人員訛稱如附表1所示病
      患分別於如附表1所示刷卡時間之當日前往卑南診所就診
      而請領如附表1所示醫療服務點數云云，隱匿實際看診情
      形，致使中央健保局東區分局於評估撥付範圍之際有所誤
      認，因而陷於錯誤，進而撥付醫療費用及藥費給付，自難
      認被告等無施用詐術以取得如附表1所示健保醫療給付之
      情事；又中央健保局同意撥付如附表1所示醫療費用及藥
      費給付，係因被告等人陳稱有實際看診所致，業如上述，
      足認中央健保局顯係因遭被告等人詐騙，始陷於錯誤，進
      而撥付如附表1所示醫療費用及藥費給付。從而，被告四
      人上開所為顯均係自始出於行使業務上登載不實（準）文
      書之故意，同時存有不法所有意圖，在客觀上施用詐術使
      相對人陷於錯誤致交付財物無訛。
（六）至被告庚○○、戊○○及其等辯護人雖分別以上揭情詞置
      辯，惟查：
    1.按醫療機構以電子文件方式製作及貯存之病歷，得免另以
      書面方式製作；其資格條件與製作方式、內容及其他應遵
      行事項之辦法，由中央主管機關定之，醫療法第69條定有
      明文。而醫療機構如確實依據醫療機構電子病歷製作及管
      理辦法相關規定，實施電子病歷（含病歷之製作與管理）
      ，亦得免再製作書面之紙本病歷乙節，此有行政院衛生署
      98年12月21日衛署醫字第0980037435號函及所檢附之醫療
      機構電子病歷製作及管理辦法在卷可參（見本院卷3第64
      至65頁）。考其立法意旨，固在促進整體醫療院所內部病
      歷電子化，毋須製作傳統紙本病歷，以減少醫院行政管理
      作業成本與儲存空間，進而整合病患分散於各醫療機構之
      病歷資料，減少醫療資源浪費，並提供病患連續性且高品
      質之醫療服務。然此非謂從事全民健康保險醫療業務之人
      如刻意登載不實診療事項在業務上所製作之電腦病歷檔案
      者，即無從依刑法相關刑責予以追訴處罰。質言之，刑法
      行使業務上登載不實（準）文書罪，本不以該文書為紙本
      或電磁紀錄者為要件，凡從事全民健康保險醫療業務之人
      刻意將不實診療事項登載在紙本病歷、電磁紀錄或相關申
      報健保給付之任何文書，即應以該罪相繩。經查：如附表
      1所示病患之紙本病歷上所載之病患姓名、就醫日期及病
      名等內容，均核與卑南診所按月申報醫療服務點數所提供
      之資料相符，復依被告庚○○於本院審理中亦自承均由其
      親自篩選所欲申報之病歷內容，再委由電腦公司按月代為
      申報等情以觀（見本院卷2第164頁），縱認卑南診所內部
      電腦之資料業經他人增刪竄改，惟就中央健保局之終端機
      上所留存之電磁紀錄亦無影響，是被告庚○○上開所辯，
      顯係避重就輕之詞，當無可採。
    2.又被告庚○○及戊○○雖均辯稱：被告戊○○並未親自將
      如附表1所示診療紀錄，以電腦網路傳輸之方式，填載中
      央健保局特約醫事服務機構門診醫療服務點數申報總表、
      醫療服務點數清單及醫療服務醫令清單等業務電磁紀錄，
      據以向中央健保局東區分局申報如附表1所示之醫療服務
      點數云云，並提出健保資訊網醫療費用申報作業說明、常
      誠電腦股份有限公司出貨單及匯款證明以資佐證（見本院
      卷1第20至31頁）。惟按共同正犯，係共同實行犯罪行為
      之人，在共同意思範圍內，各自分擔犯罪行為之一部，相
      互利用他人之行為，以達其犯罪之目的，其成立不以全體
      均參與實行犯罪構成要件之行為為要件。共同正犯之意思
      聯絡，不以數人間直接發生者為限，間接之聯絡者，亦包
      括在內，復不限於事前有所謀議，僅於行為當時有共同犯
      意之聯絡，於行為當時，基於相互之認識，不論明示通謀
      或相互間默示合致，以共同犯罪之意思參與，均屬之；而
      行為分擔，亦不以每一階段皆有參與為必要，倘具有相互
      利用其行為之合同意思所為，仍應負共同正犯之責，蓋共
      同正犯，於合同意思範圍內，組成一共犯團體，團體中任
      何一人之行為，均為共犯團體之行為，他共犯均須負共同
      責任，初無分別何一行為係何一共犯所實行之必要（最高
      法院77年臺上字第2135號、73年臺上字第1886號、46年臺
      上字第1304號及34年上字第862號判例要旨可資參照）。
      準此，本案雖因被告四人先後多次製造病患實際前往卑南
      診所看診之假象藉以牟利，各共犯供述各人分擔犯罪行為
      ，或因各人記憶欠清，或因隱匿同夥人之犯行而略有出入
      ，然各共犯既有犯意之聯絡，則其犯罪係出於為自己犯罪
      之意思，無論其參與犯罪，究係何部分之行為（甚或未參
      與而推由他人實行），各共犯自應就全體共犯之全部行為
      負責。經查，被告四人事前謀議推由被告乙○○、辛○○
      負責提供己有或他人所有之健保卡，擅自進行健保卡就醫
      掛號作業，復由被告庚○○或戊○○將不實診療事項接續
      登載在業務上所製作之電腦病歷檔案，列印在紙張為實體
      病歷，再由被告乙○○或辛○○蓋用醫師甲○○及藥師戊○○職章於其上，剪貼至病患之診療紀錄單，並委由不知
      情之常誠電腦股份有限公司成年承辦人員先後於健保醫療
      給付費用總額結算期間按月將被告庚○○所彙整之如附表
      1所示不實診療紀錄，以電腦網路傳輸之方式，連結至中
      央健保局之網站，接續填載不實之中央健保局特約醫事服
      務機構門診醫療服務點數申報總表、醫療服務點數清單及
      醫療服務醫令清單等業務電磁紀錄，再列印該等內容之醫
      療服務點數申報總表業務文書，據以向中央健保局東區分
      局申報醫療服務點數而行使之，向中央健保局東區分局訛
      稱：如附表1所示病患先後於如附表1所示刷卡時間之當日
      前往卑南診所就診而請領如附表1所示之健保醫療服務點
      數云云，致中央健保局東區分局不知情之成年承辦人員陷
      於錯誤，進而將如附表1所示健保給付撥付至由被告戊○○所保管之卑南診所醫療費用指定匯款帳戶，扣除被告戊○○所發放該診所名義負責醫師及護士之薪資後，餘均歸
      被告庚○○及戊○○二人所有乙情，業經本院依積極證據
      詳加認定如上，而被告戊○○雖未全程參與詐欺取財及行
      使業務上登載不實（準）文書過程，然其既與其他同案被
      告間在詐欺取財及行使業務上登載不實（準）文書合同意
      思範圍內，互相利用他人之行為，故被告四人就上開各次
      犯行，分別有事前同謀及事中參與之行為，彼此間均有犯
      意聯絡及行為分擔，自應各論以共同正犯，是被告庚○○
      及戊○○二人於本院審理中所稱：被告戊○○就如附表1
      所示各次詐欺取財及行使業務上登載不實（準）文書犯行
      均無犯意聯絡及行為分擔云云，實係事後迴護被告戊○○
      之詞，不足採信。
    3.另被告庚○○亦辯稱：被告庚○○及戊○○二人諸多親友
      均居住在臺東地區，如有意盜刷健保卡，自可請託其等親
      友，何須要求診所護士提供已有及他人之健保卡以製造病
      患多次前往卑南診所看診之假象。反觀證人甲○○與卑南
      診所間約定之薪資制度採取利潤分紅之方式，如看診人數
      達一定人次，即可獲得較高之薪資，而卑南診所電腦設有
      病歷主訴之套餐設計供醫師選用，病歷風格可加以拷貝，
      亦無法從病歷風格判斷係由何醫師所書寫，顯見證人甲○○可能刻意拷貝其病歷語法以推卸責任；另同案被告乙○○亦有可能擅自進行刷卡掛號作業，並自行登載不實診療
      紀錄，為求解免其所涉犯之密醫刑責，始刻意為不實陳述
      云云。惟查：
      (1)證人甲○○於95年8月21日與被告戊○○簽訂合約，以
        每月150,000元之代價，自95年8月21日起至96年3月19
        日止擔任卑南診所之名義負責醫師，看診時段固定為每
        周一上午及每周五至每周日全天，並於95年9月15日出
        面與中央健保局簽訂全民健康保險特約醫事服務機構合
        約，再將該合約、申報醫療服務點數所須使用之診所負
        責醫師印章、診所印信及卑南診所醫療費用指定匯款帳
        戶之存摺均交由被告戊○○保管；而其在契約所約定之
        看診時段均親自在卑南診所看診，未曾請假委由他人或
        被告庚○○代診，亦未曾於其他時間為被告庚○○代診
        ，故被告戊○○先後於95年10月14日、95年11月13日、
        95年12月12日、96年1月10日、96年2月12日、96年3月
        12日、96年3月20日支付每月薪資，除於96年3月間因工
        作日數未滿1月，薪資僅為90,000元外，其餘各月薪資
        均為150,000元等情，已如上述，而依被告戊○○具名
        與證人甲○○所簽訂之契約內容觀之，證人甲○○之固
        定底薪為150,000元，其工作內容為擔任卑南診所之名
        義負責醫師，看診時段為每周一上午及每周五至每周日
        全天，如每月看診病患可達1200至1499人次者，月薪即
        增加至170,000元，並依序遞增之。準此，卑南診所與
        證人甲○○間約定之薪資制度固然採取利潤分紅之方式
        ，然證人甲○○僅受僱擔任被告庚○○及戊○○二人所
        開設卑南診所之名義負責醫師，既未實際負責卑南診所
        之營運情形，亦未負責彙整診療紀錄或填載中央健保局
        特約醫事服務機構門診醫療服務點數申報總表、醫療服
        務點數清單及醫療服務醫令清單等文書，據以向中央健
        保局申報醫療服務點數，且業已將申報醫療服務點數所
        須之診所負責醫師印章、診所印信及卑南診所醫療費用
        指定匯款帳戶之存摺均交由被告戊○○保管，而證人甲○○在任職卑南診所期間，除於96年3月間因工作日數
        減少按比例酌減其薪資外，其餘各月薪資均為150,000
        元等情，均無當月看診病患達1200人次以上之情形，已
        如上述，是卑南診所經營之盈虧既與證人甲○○無關，
        而該月所申報之健保醫療服務點數多寡，實際上亦不影
        響證人甲○○之薪資所得，證人甲○○豈有虛偽填載不
        實診療紀錄藉以詐取較高健保給付之動機及必要？觀諸
        病患乙○○、壬○○、蕭宇宸、辛○○、丁○○、陳柏
        宇、陳品宏及陳美貴等人96年3月18日紙本病歷所載內
        容均非甲○○慣用之病歷主訴寫法，而被告庚○○於98
        年9月11日答辯狀亦明確陳稱：其與甲○○書寫病歷之
        風格截然不同，此經比較即可自明等語（見本院卷1第
        44頁），是果如被告庚○○所稱：證人甲○○有意虛偽
        填載不實診療紀錄藉以詐取較高健保醫療服務點數，以
        獲取利潤分紅，為免自己之犯行曝光，衡諸常情，焉有
        在填載診療紀錄之際，明知其所製作之診療紀錄，均須
        經由被告戊○○檢視調劑處方，再交由被告乙○○或辛○○蓋用職章於其上，並剪貼至病患之診療紀錄單，猶
        特意拷貝他人之病歷風格，徒增遭他人察覺之機會而滋
        生遭查緝之風險？至證人甲○○於任職卑南診所負責醫
        師期間，除於96年3月間因工作日數減少按比例酌減其
        薪資外，其餘各月雖均領取薪資150,000元，且中央健
        保局所核撥之健保給付均匯款至卑南診所醫療費用指定
        匯款帳戶，然其在卑南診所擔任名義負責醫師，看診時
        段固定為每周一上午及每周五至每周日全天，薪資並無
        偏高之情形，且其並未負責向中央健保局申報醫療服務
        點數，對於如附表1所示病患之診療紀錄及申報醫療服
        務點數（準）文書中所載之不實內容，自亦無從知悉；
        況卑南診所醫療費用指定匯款帳戶之存摺亦交由被告戊○○所保管，是證人甲○○單純受僱他人及領取薪資，
        未就被告等人向中央健保局東區分局所申報之健保醫療
        服務點數逐項審查，自無從認定其就如附表1所示各次
        詐欺取財及行使業務上登載不實（準）文書犯行有何犯
        意聯絡及行為分擔。
      (2)又證人乙○○時任卑南診所之護士，單純負責健保卡就
        醫掛號作業等行政業務，既未實際負責卑南診所之營運
        情形，且未負責彙整診療紀錄或填載中央健保局特約醫
        事服務機構門診醫療服務點數申報總表、醫療服務點數
        清單及醫療服務醫令清單等文書，據以向中央健保局申
        報醫療服務點數，亦未負責保管申報醫療服務點數所須
        之診所負責醫師印章、診所印信及卑南診所醫療費用指
        定匯款帳戶之存摺，而證人乙○○任職卑南診所期間，
        各月薪資均為22,000元等情，除為被告庚○○及戊○○
        二人所不否認外，亦經證人乙○○於本院審理中證述明
        確（見本院卷2第28頁背面）。是卑南診所經營之盈虧
        情形既與證人乙○○無關，而該月所申報之健保給付多
        寡，實際上亦不影響證人乙○○之薪資所得，證人乙○○豈有虛偽填載不實診療紀錄藉以詐取較高健保醫療服
        務點數之動機？衡諸常情，如非雇主即被告庚○○及戊○○二人之指示，當無甘冒承擔刑責之風險，以提供己
        有或他人之健保卡處理健保卡就醫掛號作業，製造病患
        多次前往卑南診所就診之假象而向中央健保局詐領醫療
        服務點數之必要。
      (3)從而，證人甲○○及乙○○既均非卑南診所之實際負責
        人，相較之被告庚○○及戊○○二人均係卑南診所之實
        際負責人，分別負責彙整診療紀錄，決定實際申報之病
        歷資料，委由電腦公司填載中央健保局特約醫事服務機
        構門診醫療服務點數申報總表、醫療服務點數清單及醫
        療服務醫令清單等文書，據以向中央健保局申報醫療服
        務點數，並保管卑南診所醫療費用指定匯款帳戶，始有
        製造病患多次實際前往卑南診所看診假象以詐取健保給
        付之動機，此由被告庚○○於96年8月15日調查中自承
        ：其為卑南診所之實際負責人，甲○○僅為名義負責人
        ，每月固定薪資為150,000元，如每月看診病患達一定
        人次，月薪方可增加，卑南診所其餘營收均為其本人所
        有等語（見調查卷1第56至57頁），亦能得證。至被告
        庚○○及戊○○二人縱未請託親友提供健保卡以製造病
        患多次前往卑南診所就診之假象，亦不足以反推為被告
        庚○○及戊○○二人客觀上並未要求被告乙○○、辛○○提供已有與他人之健保卡處理就醫掛號作業以製造病
        患多次前往卑南診所就診之假象，而其等主觀上既無行
        使業務上登載不實（準）文書之直接故意，亦未存有為
        自己不法所有意圖之表現，是被告庚○○上開所辯，顯
        係避重就輕之詞，當無可採。
    4.再被告庚○○辯稱：全民健康保險醫事服務機構特約及管
      理辦法第65條第1項第3款已就保險醫事服務機構有處方箋
      之處方或醫療費用申報內容與病歷記載不符情事者，定有
      扣減醫療費用10倍金額之罰則，而醫師法第11條第1項前
      段及同法第29條前段亦就醫師非親自診察之情形設有規範
      ，相較於刑法第216條及同法第215條行使業務上登載不實
      文書罪係針對一般業務文書之登載不實進而行使行為之處
      罰規定，醫師法之規定應屬於特別規定，依特別法優於普
      通法及從重處斷之原則，應優先適用醫師法之規定；而醫
      師如違反全民健康保險醫事服務機構特約及管理辦法等相
      關法規申報健保給付，依司法院大法官釋字第533號及第
      545號解釋意旨，亦僅構成行政懲處事由，均無論以刑法
      行使業務上登載不實文書及詐欺取財罪之餘地。惟有未具
      醫師資格者偽造病人就醫紀錄，始有刑法偽造文書之問題
      云云，並提出嘉義縣衛生局98年8月14日嘉衛醫字第09800
      21951號函為證（見本院卷7第65頁）。惟按刑法第339條
      第1項之詐欺取財罪，以行為人有為自己或第三人不法所
      有意圖之主觀犯意存在，並表現於外，在客觀上施用詐術
      使相對人陷於錯誤致交付財物為要件。所謂以詐術使人交
      付，必須被詐欺人因其詐術而陷於錯誤，若其所用方法，
      不能認為詐術，亦不致使人陷於錯誤，即不構成該罪（最
      高法院46年臺上字第260號判例足資參照）。次按刑法第
      215條所謂業務上登載不實之文書，乃指基於業務關係，
      明知為不實之事項，而登載於其等業務上作成之文書而言
      。該條規定係以保護業務上文書之正確性為目的。所謂明
      知不實而登載，祇須登載之內容失真於明知，並不問失真
      之情形為全部或一部，亦不問其所以失真係出於虛增或故
      減；若行為人有積極據實登載之義務，卻故意消極隱匿不
      為登載，致其內容失真，仍無礙於上開罪名之成立（最高
      法院94年度臺上字第2596號判決可資參照）。至所謂特別
      法優於普通法原則之法條競合，係指行為人出於一犯意而
      為一行為，祗因法律規定錯綜複雜，致有普通法與特別法
      之數個刑罰法律可資適用，該二者以上可得適用之刑罰，
      基本犯罪構成要件相同，故僅優先適用其中最特別規定之
      法律處罰為已足，而排斥其他法律不予適用。至行政罰則
      之性質與刑事罰不同，二者間即無所謂特別法較普通法優
      先適用之問題（最高法院34年上字第738號判例及93年度
      臺上字第2581號判決要旨可資參照）。準此，如行為人主
      觀上有行使業務上登載不實（準）文書之直接故意，同時
      存有為自己或第三人不法所有之意圖，客觀上施用欺罔或
      其他方法而使人將本人或第三人之物交付，即不得謂非行
      使業務上登載不實（準）文書及詐欺取財。質言之，從事
      全民健康保險醫療業務之人如有刻意登載不實事項在業務
      上所製作之（準）文書以詐領健保給付，即應以刑法行使
      業務上登載不實（準）文書及詐欺取財罪相繩。經查，被
      告四人均明知如附表1所示病患均未在如附表1所示刷卡時
      間之當日前往卑南診所就診，猶刻意將該等不實診療事項
      接續登載在業務上所製作之電腦病歷檔案之電磁紀錄，列
      印在紙張為實體病歷，並製作不實之中央健保局特約醫事
      服務機構門診醫療服務點數申報總表、醫療服務點數清單
      及醫療服務醫令清單等業務電磁紀錄，再列印該等內容之
      醫療服務點數申報總表業務文書，據以向中央健保局東區
      分局申報如附表1所示之醫療服務點數，致中央健保局東
      區分局不知情之成年承辦人員陷於錯誤，進而撥付醫療費
      用及藥費給付，足以生損害於中央健保局查核醫療費用給
      付之正確性與如附表1所示健保卡持卡人醫療紀錄之完整
      性等情，業經本院依積極證據詳加認定如上，至於全民健
      康保險醫事服務機構特約及管理辦法第65條第1項第3款、
      醫師法第11條第1項前段及同法第29條前段雖亦設有行政
      罰則之相關規定，然均核與被告庚○○主觀上有無行使業
      務上登載不實（準）文書之直接故意，同時存有為自己不
      法所有之意圖，在客觀上有無施用詐術使相對人陷於錯誤
      致交付財物之認定無涉，被告庚○○此部分所辯，委不足
      採。
    5.又被告庚○○再辯稱：法院之審判範圍應以起訴書記載犯
      罪事實部分為準，不得就未記載於起訴書之犯罪事實審判
      云云。惟按刑事訴訟之審判，採彈劾主義，亦即不告不理
      原則，案件須經起訴，繫屬於法院，法院始有審判之義務
      ，審判之事實範圍，自應以起訴之事實為範圍，如事實已
      經起訴而未予裁判或未經起訴而予裁判，既均違背上開原
      則，自屬當然違法，此觀刑事訴訟法第268條及第379條第
      12款規定自明；惟因國家對單一性案件僅有一個刑罰權，
      此種案件之全部事實自不容割裂，而應合一裁判，故同法
      第267條規定「檢察官就犯罪事實之一部起訴者，其效力
      及於全部」，此即所謂審判不可分，亦即審判事實範圍之
      擴張，此種事實之擴張，須以未經起訴之事實（學理上稱
      為「潛在事實」）與已經起訴之事實（學理上稱為「顯在
      事實」）俱屬有罪且互有實質上一罪（例如接續犯、繼續
      犯、集合犯、結合犯、吸收犯或加重結果犯）或裁判上一
      罪（例如想像競合犯、刑法修正前之牽連犯或連續犯）之
      不可分關係為前提，始無礙於審判事實與起訴事實之同一
      性（最高法院86年度臺上字第3764號判決要旨可資參照）
      。準此，檢察官如僅就其一部分犯罪事實提起公訴（即顯
      在事實），倘該起訴部分之顯在事實構成犯罪，即與未起
      訴之其餘有實質上一罪或裁判上一罪關係之起訴效力所及
      事實（即潛在事實）發生一部與全部之關係，法院自應就
      全部事實予以審理。經查，起訴書所載如附表1（除如附
      表1編號1- 95年12月21日部分、附表1編號2-95年11月27
      日部分及附表1編號1至8-96年3月18日部分外）所示之事
      實，業經本院依積極證據詳加認定如上，是本院亦應就如
      附表1編號1-95年12月21日部分、附表1編號2-95年11月27
      日部分及附表1編號1至8-96年3月18日部分加以審理，始
      稱適法，被告庚○○此部分所辯，亦不足採。
    6.至被告庚○○雖辯稱：其他類似案件未見藥師或負責醫療
      院所財務之醫師配偶遭起訴，何以本案竟起訴其配偶即擔
      任卑南診所藥師之被告戊○○，此為差別待遇，顯與平等
      原則有違，而本案亦應依判決先例拘束原則而為無罪之諭
      知云云。惟按憲法第7條所揭示之平等原則非指絕對、機
      械之形式上平等，而係保障人民在法律上地位之實質平等
      ，要求本質上相同之事物應為相同之處理，不得恣意為無
      正當理由之差別待遇；又判決先例拘束原則，係為維護法
      之安定性與可預測性，並遵守相同事件必須相同處理之形
      式上公平審判要求，從而法院受其曾經表示之法律見解之
      自我拘束，對於相同之案件事實，應給予相同之裁判結果
      。然在權力分立原則下，法院對於具體個案所表示之法律
      見解，如果沒有事實基礎之支撐，則其拘束力便失卻法理
      基礎，而質變為抽象法規，為符合相同案件相同處理之原
      則，自應由法院藉由事實精細區辨案件基礎事實案件之差
      異，逐步細緻化法律之解釋與操作、建立新的案件類型並
      保持法律見解之靈活發展適用原則（司法院大法官釋字第
      576號解釋林子儀、許宗力及楊仁壽大法官協同意見書可
      資參照）。次按刑事訴訟以直接審理為原則，事實審法院
      之審理犯罪事實，並不受他案刑事或民事確定判決拘束，
      而應就調查證據所得心證自為判斷，不得以他案刑事或民
      事確定判決所為之證據判斷或事實認定，逕援為判決基礎
      （最高法院56年臺上字第118號判例及98年度臺上字第
      5914號判決要旨可資參照）。準此，被告庚○○所舉臺灣
      屏東地方法院99年度交聲字第119號裁定、臺灣苗栗地方
      法院92年度訴字第115號、臺灣板橋地方法院89年度易字
      第2708號、96年度易字第3048號、臺灣雲林地方法院98年
      度訴字第392、470號、95年度訴字第881號、90年度易字
      第450號、89年度易字第814號、臺灣臺中地方法院97年度
      訴字第2299號、95年度訴字第1944號、臺灣南投地方法院
      97年度訴字第986號、臺灣臺北地方法院97年度易字第
      2324號、臺灣桃園地方法院90年度易字第2518號、臺灣高
      等法院92年度上易字第2511號、臺北高等行政法院98年度
      訴字第875、1512、1693號、99年度訴字第236號判決、臺
      灣南投地方法院檢察署98年度偵字第5011號聲請簡易判決
      處刑書及不起訴處分書乙節，均屬該案法官或檢察官對於
      卷證資料之評價及意見，亦核與本案情形不同，自不能任
      意比附援引。
（七）綜上各節勾稽以觀，被告四人明知如附表1所示病患均未
      在如附表1所示刷卡時間之當日前往卑南診所就診，猶刻
      意將該等不實診療事項登載在業務上所製作之病歷，並製
      作不實之中央健保局特約醫事服務機構門診醫療服務點數
      申報總表、醫療服務點數清單及醫療服務醫令清單等文書
      ，據以向中央健保局申報如附表1所示之醫療服務點數，
      致中央健保局東區分局不知情之成年承辦人員陷於錯誤，
      進而撥付健保給付等情，至為灼然。被告庚○○、戊○○
      及其等辯護人上開所辯，均屬臨訟卸責之詞，不足採信。
      本件事證明確，被告四人犯行洵堪認定，均應依法論科。
（八）至被告庚○○雖聲請傳喚證人樂丁香及潘美旭等人到庭
      作證，待證事實為被告庚○○確有對樂丁香及潘美旭等人
      為診療行為、證人乙○○、己○○及甲○○等人到庭作
      證，待證事實為證人乙○○是否違反醫師法第28條之密醫
      罪，證人己○○及甲○○是否涉犯刑法詐欺取財、偽造文
      書、偽證及包庇密醫等罪嫌、證人吳庚及翁岳生大法官
      到庭作證，待證事實為司法院大法官釋字第533號及第545
      號解釋之精神、證人中央健保局官員，以告發其等所涉
      偽證犯行，並聲請函詢行政院金融監督管理委員會證人
      壬○○投保意外險與醫療險之保險公司明細資料及理賠紀
      錄，以證明證人壬○○確曾於96年1月31日前往卑南診所
      就醫，並要求開立診斷書以申請保險給付、函查全國電
      腦公司可否複製或竄改電腦病歷、函詢中央健保局對卑
      南診所之訪查紀錄，以證明卑南診所一向守法、調取病
      患蕭建座於96年3月間之看診資料（含看診次數及看診診
      所）及在96年3月間前，所有在卑南診所每月就診超過6次
      民眾之資料、函詢中央健保局醫師醫治外傷而申請健保
      醫療費用，是否須檢附病患外傷照片？或在何種情形，始
      須檢附外傷照片？富帝芬貼片、益膚清是否為健保用藥？
      以證明證人乙○○、辛○○、壬○○所言不實、函詢本
      院蔡慧雯法官有無看過偵訊光碟、調閱臺灣臺東地方法
      院檢察署陳世錚檢察官過去偵辦案件之偵查影片、調取
      證人甲○○財務資料及其目前看診之病歷、調取證人己○○土地銀行存款資料，以證明證人己○○所言不實、
      函詢行政院衛生署及教育部藥師學習內容有無包括病歷主
      訴或理學之學習，以證明被告戊○○並未向中央健保局申
      報健保給付、調閱臺灣臺中地方法院檢察署蔡宗熙主任
      檢察官99年9月17日開庭錄影帶、調取被告乙○○執照
      登記資料。惟查，被告等人以如附表1所示不實診療紀錄
      詐領健保醫療給付等情，業經本院依積極證據詳加認定如
      上，而被告庚○○所聲請調查之上開事項，或係待證事實
      已臻明瞭，或係與待證事實無重要關係，核與本件犯罪之
      成立與否無涉，自均無調查之必要，附此敘明。
二、論罪科刑部分：
（一）按以錄音、錄影或電磁紀錄藉機器或電腦處理所顯示之聲
      音、影像或符號，足以表示其用意之證明者，依刑法第
      220條第2項規定，以文書論。文書之行使，常因文書之性
      質、內容不同而異，而近代社會對於錄音、錄影及電腦之
      使用，日趨普遍，並有漸以取代一般文書之趨勢，故現行
      刑法將錄音、錄影及電磁紀錄視為準文書，以因應實際需
      要，並使法律規定能與科技發展之狀況與時俱進。是就偽
      造之刑法第220條第2項之準文書而言，其內容因須藉由機
      器設備或電腦處理，始能顯示於外，而表示該文書內容及
      一定用意，故於行為人將偽造之準私文書藉由機器或電腦
      處理，對相對人顯示時，因其已有使用該偽造準文書之行
      為，該行為即達於行使偽造準私文書之程度（最高法院97
      年度臺上字第2335號判決可資參照）。經查，卑南診所為
      辦理全民健保特約之醫事服務機構，而被告四人先前分別
      係卑南診所實際負責人、支援醫師、藥師及護士，分別從
      事醫療、製作病歷紀錄、調劑處方、健保卡就醫掛號作業
      及申報全民健康保險醫療服務點數等業務，均為從事全民
      健康保險醫療業務之人，其等所製作之病歷、中央健保局
      特約醫事服務機構門診醫療服務點數申報總表、醫療服務
      點數清單及醫療服務醫令清單等文書，均屬執行業務所作
      成之文書（最高法院80年度臺上字第2198號判決參照）。
      而被告庚○○或戊○○將不實診療事項接續登載在業務上
      所製作之病歷電磁紀錄，列印在紙張為實體病歷，並委由
      不知情之常誠電腦股份有限公司成年承辦人員以電腦網路
      傳輸之方式，連結至中央健保局之網站，按月接續填載不
      實之中央健保局特約醫事服務機構門診醫療服務點數申報
      總表、醫療服務點數清單及醫療服務醫令清單等業務電磁
      紀錄（該電磁紀錄足以表示申報醫療給付費用之用意，自
      屬刑法第220條第2項所規定以文書論之準文書），再列印
      該等內容之醫療服務點數申報總表業務文書蓋用卑南診所
      負責醫師印章及診所印信後，據以向中央健保局東區分局
      申報如附表1所示之醫療服務點數而行使之，顯然對於上
      開（準）文書之內容均有所主張，自均有行使上開（準）
      文書之意思與行為，致中央健保局東區分局陷於錯誤，進
      而撥付醫療費用及藥費給付，足以生損害於中央健保局查
      核醫療費用給付之正確性與健保卡持卡人醫療紀錄之完整
      性。核其等所為，均係犯刑法第216條、第215條之行使業
      務上登載不實文書罪、同法第220條第2項、第216條、第
      215條之行使業務上登載不實準文書罪及同法第339條第1
      項之詐欺取財罪。又其等業務上登載不實（準）文書之低
      度行為，均為行使之高度行為所吸收，均不另論罪。又公
      訴意旨雖漏未引用刑法第220條第2項、第216條、第215條
      之行使業務上登載不實準文書罪，然該部分犯罪事實業於
      起訴書內載明，本院自得予以補充適用。再被告四人就如
      附表3編號1、2、4、5所示犯罪事實部分、被告庚○○、
      戊○○及乙○○三人就如附表3編號3所示犯罪事實部分，
      先後多次行使業務上登載不實（準）文書及詐欺取財之行
      為，均係於密切接近之時間及同一地點實行，侵害同一法
      益，各行為之獨立性極為薄弱，且自始係出於同一意圖為
      自己不法所有之目的，以相同模式為之，依一般社會健全
      觀念，在時間差距上，難以強行分離，應視為數個舉動之
      接續施行，包括於一行為予以評價，均為接續犯，應僅依
      每月犯行各論以一行使業務上登載不實（準）文書及詐欺
      取財罪。
（二）復按正犯與幫助犯之區別，應以行為人彼此間之主觀犯意
      及客觀犯行為標準，凡以自己犯罪之意思而參與犯罪，無
      論其所參與者是否犯罪構成要件之行為，均為正犯，其以
      幫助他人犯罪之意思而參與犯罪，其所參與者，苟係犯罪
      構成要件之行為，亦為正犯，必以幫助他人犯罪之意思而
      參與犯罪，其所參與者又為犯罪構成要件以外之行為，始
      為幫助犯（最高法院25年上字第2253號及27年上字第1333
      號判例意旨可資參照）。再按刑法上所謂幫助他人犯罪，
      係指就他人之犯罪加以助力，使其易於實行之積極或消極
      行為而言。如在正犯實行前，曾有幫助行為，其後復參與
      犯罪構成要件之行為者，即已加入犯罪之實行，其前之低
      度行為應為後之高度行為所吸收，仍成立共同正犯，不得
      以從犯論（最高法院24年上字第3279號判例足資參照）。
      經查，被告乙○○及辛○○二人均明知健保卡係病患前往
      醫事服務機構就醫時應繳驗之文件，該憑證之使用目的在
      於確認保險對象之資格，醫事服務機構並得據以向中央健
      保局申報各項醫療費用，而其等亦明知如附表1所示病患
      均未在如附表1所示刷卡時間之當日前往卑南診所就診，
      猶提供己有及他人所有之健保卡進行刷卡掛號作業，以供
      被告庚○○等人在業務上所製作之病歷及申領健保給付文
      書為不實記載，進而向中央健保局申領不實醫療服務點數
      ，揆諸上開判例意旨，被告四人就如附表3編號1、2、4、
      5所示犯罪事實部分、被告庚○○、戊○○及乙○○三人
      就如附表3編號3所示犯罪事實部分，分別有事前同謀及事
      中參與之行為，彼此間均有犯意聯絡及行為分擔，自應各
      論以共同正犯。至公訴意旨雖認被告乙○○及辛○○二人
      均係犯幫助詐欺取財罪，容有未洽，惟按刑事訴訟法第
      300條所謂變更法條，係指罪名之變更，若罪名相同，僅
      行為態樣有正犯及幫助犯之分者，即毋庸引用刑事訴訟法
      第300條變更檢察官起訴之法條（最高法院97年度臺上字
      第702號判決及司法院（76）廳刑一字第1983號函可資參
      照），是本件僅為犯罪態樣不同，尚不生變更起訴法條之
      問題，附此敘明。又其等利用不知情之常誠電腦股份有限
      公司之成年承辦人員按月將上開不實診療紀錄透過電腦加
      總統計後，以電腦網路傳輸之方式，接續登載在業務上作
      成之中央健保局特約事服務機構門診醫療服務點數申報總
      表、醫療服務點數清單及醫療服務醫令清單等電磁紀錄，
      再列印該等內容之醫療服務點數申報總表業務文書蓋用卑
      南診所負責醫師印章及診所印信後，據以向中央健保局東
      區分局申報如附表1所示之醫療服務點數而行使之，以此
      詐術致中央健保局東區分局不知情之成年承辦人員陷於錯
      誤，進而撥付醫療費用給付部分，均為間接正犯。
（三）另按刑法第55條所定一行為而觸犯數罪名之想像競合犯，
      應從一重處斷，其規範意旨在於避免對於同一犯罪行為予
      以過度評價，所謂「同一行為」應指實行犯罪之行為完全
      或局部具有同一性而言（最高法院98年度臺上字第1912號
      判決要旨可資參照）。準此，在著手實行階段具有同一性
      之情形下，凡基於一個犯罪決意，實行數個犯罪構成要件
      之行為，彼此實行行為完全同一，或大部分同一，甚或局
      部同一，視個案情節，均可能得以評價為一個犯罪行為而
      論以想像競合犯。查被告等人為詐取中央健保局醫療費用
      給付，將不實之診療紀錄，以電腦網路傳輸之方式，接續
      登載在業務上作成之中央健保局特約事服務機構門診醫療
      服務點數申報總表、醫療服務點數清單及醫療服務醫令清
      單等電磁紀錄，再列印該等內容之醫療服務點數申報總表
      文書蓋用卑南診所負責醫師印章及診所印信後，據以向中
      央健保局東區分局申報如附表1所示之醫療服務點數而行
      使之，並著手於詐欺取財之行為，其行使業務上登載不實
      （準）文書與詐欺取財二罪間，行為殊屬局部同一，而有
      包含之關係，自應認屬同一行為。準此，被告等人先後於
      95年12月5日、96年1月3日、96年2月1日、96年3月1日、
      96年4月3日按月各以一利用病患之健保卡製作不實就診紀
      錄以詐取中央健保局醫療費用給付之行為觸犯上開二罪名
      ，為想像競合犯，均應依刑法第55條之規定，各從情節較
      重之詐欺取財罪處斷。至公訴意旨雖未敘及被告等人係以
      電腦網路傳輸之方式，連結至中央健保局之網站，接續填
      載不實之中央健保局特約醫事服務機構門診醫療服務點數
      申報總表、醫療服務點數清單及醫療服務醫令清單等業務
      電磁紀錄，再列印該等不實內容之醫療服務點數申報總表
      業務文書蓋用卑南診所負責醫師印章及診所印信後，據以
      向中央健保局東區分局申報如附表1所示之醫療服務點數
      之行為，然此部分事實與起訴詐欺取財部分，既有想像競
      合犯之裁判上一罪之關係，均為起訴效力所及，本院自應
      併予審究，併此敘明。
（四）再按刑法於94年2月2日經總統公布修正，並自95年7月1日
      起施行，基於刑罰公平原則之考量，杜絕僥倖之犯罪心理
      ，並避免易致鼓勵犯罪之誤解，修正後刑法刪除第56條連
      續犯及刑法分則有關常業犯之規定，將本應各自獨立評價
      之數罪，回歸本來就應賦予複數法律效果之原貌。準此，
      行為人反覆實行之犯罪行為茍係在刑法修正施行後者，因
      法律之修正已生阻斷連續犯之法律效果，除認應合於接續
      犯、繼續犯、集合犯等實質上一罪關係而以一罪論處外，
      基於一罪一罰之刑罰公平性，自應併合處罰。惟所謂「集
      合犯」，係指立法者所制定之犯罪構成要件中，依其本質
      、犯罪目的及社會常態觀之，本就預定有數個同種類之行
      為將反覆實行之犯罪而言，將各自實現犯罪構成要件之反
      覆多數行為，解釋為集合犯，而論以一罪。故是否屬於「
      集合犯」，在主觀上應視其是否出於行為人單一或概括之
      決意或目的，在客觀上則應依其犯罪構成要件類型斟酌法
      律規定之本來意涵、實現該犯罪目的之必要手段、社會生
      活經驗中該犯罪具有反覆或延續實行之常態及社會通念等
      因素，並秉持刑罰公平原則，綜合加以判斷。觀諸刑法第
      339條第1項詐欺取財罪之構成要件文義，實無從認定立法
      者本即預定該犯罪之本質，必有數個同種類行為而反覆或
      延續實行之集合犯行。且該等詐欺取財行為，常有單一或
      偶發性之情形，亦非絕對具有反覆、延續實行之特徵。而
      刑法刪除連續犯之前，茍有二次以上以不實診療紀錄據以
      向中央健保局申報醫療服務點數之複次行為，倘若非刑法
      第340條之常業犯，而係基於概括犯意反覆為之，則應論
      以刑法第339條第1項之連續犯，不認刑法第339條第1項之
      罪為集合犯。況以不實診療紀錄據以向中央健保局申報醫
      療服務點數之多次行為如與單次行為等同視之，均論以一
      罪，無異變相鼓勵詐欺取財行為，恐非社會通念所能接受
      。準此，就刑法修正施行後多次而詐領健保給付之犯行，
      除符合接續犯之要件（例如申報同一月份之健保醫療服務
      點數）外，應採一罪一罰原則，始符合立法本旨。查被告
      等人各次詐欺取財之行為，犯罪時間均係95年7月1日之後
      ，係於刑法修正刪除連續犯規定之後所犯，揆諸上開說明
      ，應以一罪一罰予以獨立評價。又被告等人按月申報卑南
      診所於95年11月至96年3月間之醫療服務點數，經中央健
      保局先後核付如附表1所示醫療服務點數，並將醫療費用
      給付核撥至卑南診所醫療費用指定匯款帳戶內，是被告四
      人所犯上開各罪間，犯意各別，行為互殊，均應予分論併
      罰，公訴意旨認應論以接續犯，尚有未洽。
（五）爰審酌被告四人刻意以不實就醫掛號紀錄，先後填寫不實
      內容之診療紀錄，據以向中央健保局申報醫療服務點數而
      行使之，侵蝕國家全民健保福利制度之財務根基，損害中
      央健保局查核醫療費用給付之正確性與健保卡持卡人醫療
      紀錄之完整性，且迄今尚未繳回詐得財物，惟念及被告乙○○及辛○○二人於犯後坦承犯行，態度良好，而被告戊○○、乙○○及辛○○三人均未曾因故意犯罪受有期徒刑
      以上刑之宣告，此有臺灣高等法院被告前案紀錄表附卷可
      稽，素行尚可，兼衡酌被告庚○○及戊○○先前分別係卑
      南診所之實際負責人、支援醫師及藥師，均係詐領健保給
      付之最終受益者，而被告乙○○及辛○○二人則為受僱護
      士，且均係被動配合犯案，其等所扮演之角色、工作分配
      及受益程度輕重有別、品性素行、犯罪動機、目的、手段
      、被告庚○○及戊○○二人犯後否認犯行之態度、生活狀
      況良好、智識程度（被告庚○○及戊○○均為大學畢業、
      被告乙○○為專科畢業、被告辛○○為高中畢業）、犯罪
      所得財物價值及所生之損害等一切情狀，分別量處如主文
      所示之刑。又被告四人所為本件犯行，其犯罪時間均係在
      96年4月24日以前，宣告刑均未逾有期徒刑1年6月，且無
      中華民國九十六年罪犯減刑條例所定不得減刑之情形，爰
      均依同條例第2條第1項第3款及第7條之規定，各減其宣告
      刑二分之一，諭知如主文所示減得之刑，並各定其應執行
      刑，併諭知易科罰金之折算標準。至公訴人雖就被告庚○○及戊○○二人具體求刑各應執行有期徒刑8月，惟經本
      院綜衡上開情狀，認以量處如主文所示之刑為適當，公訴
      人之求刑，尚屬過重，附此敘明。
（六）末按法院對於具備緩刑條件之刑事被告，認為以暫不執行
      刑罰為適當者，得宣告緩刑，為刑法第74條所明定，至於
      暫不執行刑罰之是否適當，則由法院就被告有無累犯之虞
      ，及能否由於刑罰之宣告而策其自新等一切情形，依其自
      由裁量定之，與犯罪情節是否可原，並無關係（最高法院
      29年上字第26號判例可資參照）；又法院對符合刑法第74
      條規定之被告，依其犯罪情節及犯後之態度，足信無再犯
      之虞，且有下列情形之一者，宜認為以暫不執行為適當，
      並予宣告緩刑：(一)初犯。(二)因過失犯罪。(三)激於義憤而犯
      罪。(四)非為私利而犯罪。(五)自首或自白犯罪，且態度誠懇
      或因而查獲其他共犯或重要物證。(六)犯罪後因向被害人或
      其家屬道歉，出具悔過書或給付合理賠償，經被害人或其
      家屬表示宥恕。(七)犯罪後入營服役。(八)現正就學中。(九)身
      罹疾病必須長期醫療，顯不適於受刑之執行。(十)如受刑之
      執行，將使其家庭生活陷於困境。(十一)依法得免除其刑，惟
      以宣告刑罰為適當。(十二)過境或暫時居留我國之外國人或居
      住國外之華僑，法院加強緩刑宣告實施要點第2點第1項可
      資參照。查被告乙○○及辛○○二人均未曾因故意犯罪受
      有期徒刑以上刑之宣告，此有臺灣高等法院被告前案紀錄
      表在卷可稽，其等僅因一時失慮，致罹刑典，犯後均已坦
      承犯行，知所悔悟，是其等經此次起訴審判後，當能知所
      警惕而無再犯之虞，本院因認所宣告之刑，以暫不執行為
      適當，爰均依刑法第74條第1項第1款之規定宣告緩刑2年
      ，以啟自新。
三、不另為無罪諭知部分：
（一）公訴意旨另以：被告四人（所涉行使業務上登載不實文書
      及詐欺取財部分，詳如上述）為提升診所業績，竟先後基
      於意圖為自己不法之所有及行使業務上登載不實文書之單
      一接續犯意聯絡，明知如附表2所示病患乙○○、壬○○
      、蕭宇宸、辛○○、丁○○、陳柏宇、陳品宏、陳書武及
      陳美貴等人均未於如附表2所示刷卡時間之當日前往卑南
      診所就診，各由被告乙○○及辛○○提供已有與不知情病
      患壬○○、蕭宇宸、丁○○、陳柏宇、陳品宏、陳書武及
      陳美貴等人之健保卡，各於如附表2所示刷卡時間，擅自
      進行健保卡就醫掛號作業，復由被告庚○○將不實診療內
      容接續登載在業務上所製作之病歷電磁紀錄，列印在紙張
      為實體病歷，再由被告乙○○或辛○○蓋用醫師甲○○及
      藥師戊○○職章於其上，剪貼至病患之診療紀錄單，虛偽
      表示該等病患分別罹患如附表2所示疾病，先後於如附表2
      所示刷卡時間之當日前往卑南診所看診之不實事項，據以
      向中央健保局東區分局申報如附表2所示醫療服務點數而
      行使之，先後向中央健保局東區分局訛稱：如附表2所示
      病患先後於如附表2所示刷卡時間之當日前往卑南診所就
      診而請領如附表2所示醫療服務點數云云，致中央健保局
      東區分局不知情之成年承辦人員陷於錯誤，先後核付如附
      表2所示醫療服務點數，進而將核付金額撥付至卑南診所
      醫療費用指定匯款帳戶內，足以生損害於中央健保局查核
      醫療費用給付之正確性與如附表2所示病患醫療紀錄之完
      整性，因認被告四人上開行為涉犯刑法第216條、第215
      條行使業務上登載不實文書罪嫌及同法第339條第1項之詐
      欺取財罪嫌云云。
（二）按犯罪事實應依證據認定之，無證據不得認定犯罪事實；
      又不能證明被告犯罪者，應諭知無罪之判決，刑事訴訟法
      第154條第2項、第301條第1項分別定有明文。而犯罪事實
      之認定，應憑真實之證據，倘證據是否真實尚欠明確，自
      難以擬制推測之方法，為其判斷之基礎；認定犯罪事實所
      憑之證據，雖不以直接證據為限，間接證據亦包括在內；
      然而無論直接或間接證據，其為訴訟上之證明，須於通常
      一般之人不致有所懷疑，而得確信其為真實之程度者，始
      得據為有罪之認定，倘其證明尚未達到此一程度，而有合
      理之懷疑存在時，即無從為有罪之認定（最高法院53年臺
      上字第656號及76年臺上字第4986號判例可資參照）。
（三）公訴意旨亦認被告四人上開行為涉有刑法第216條、第215
      條行使業務上登載不實文書罪嫌及同法第339條第1項之詐
      欺取財罪嫌，無非係以：如附表2所示犯罪事實，業據證
      人乙○○、壬○○、癸○○、辛○○、丁○○、甲○○及
      己○○於偵查中證述歷歷，並有乙○○、壬○○、蕭宇辰
      、癸○○、辛○○、丁○○、陳書武、陳美貴、陳柏宇、
      陳品宏等人之紙本病歷、卑南診所醫療服務點數申報總表
      、申報刷卡紀錄光碟、卑南診所醫療費用核減率、補付率
      查詢作業表及中央健保局東區分局98年3月17日健保東醫
      字第0987082082號函等件在卷可稽為其主要論據。訊據被
      告庚○○及戊○○二人固不否認分別於上揭時、地由被告
      庚○○將如附表2所示病患於如附表2所示刷卡時間之當日
      前往卑南診所就診等診療事項，分別接續登載在業務上所
      製作之電腦病歷檔案之電磁紀錄，列印在紙張為實體病歷
      ，再由被告乙○○或辛○○蓋用醫師甲○○及藥師戊○○
      職章於其上，剪貼至病患之病歷表，並委由常誠電腦股份
      有限公司之成年承辦人員分別於健保醫療給付費用總額結
      算期間之95年10月2日、95年11月1日、95年12月5日、96
      年1月3日、96年2月1日、96年3月1日、96年4月3日按月將
      該診療紀錄透過電腦加總統計後，均以電腦網路傳輸之方
      式，填載中央健保局特約醫事服務機構門診醫療服務點數
      申報總表、醫療服務點數清單及醫療服務醫令清單等業務
      電磁紀錄，再列印該等內容之醫療服務點數申報總表業務
      文書蓋用卑南診所負責醫師印章及診所印信後，據以向中
      央健保局東區分局申報如附表2所示醫療服務點數而行使
      之等事實，惟均堅詞否認有何公訴意旨所稱行使業務上登
      載不實文書及詐欺取財犯行，被告庚○○辯稱：（一）證
      人主張之健保卡就醫掛號次數與看診次數有所落差，實乃
      肇因於證人將病患未親自前往看診而委請他人代為領藥之
      情形誤認為盜刷健保卡之態樣，忽略醫療院所對於保險病
      人之處方用藥，得依病情需要，開給慢性病連續處方箋，
      倘經病患同意，自可委由代理人協助領取藥品，再交由病
      患使用；（二）證人乙○○、辛○○或其等親友經常前往
      卑南診所就診，自難苛求彼等對各次就診之時間及病因記
      憶深刻等語。經查：
    1.證人乙○○雖於97年9月30日偵查中證稱：其在任職卑南
      診所期間，負責保管其本人、其夫壬○○、其子蕭宇宸及
      其母癸○○等人之健保卡，如卑南診所生意清淡，被告戊○○會要求其提供己有或他人之健保卡處理就醫掛號作業
      以製造病患多次前往卑南診所看診假象，復由被告庚○○
      將不實診療事項登載在業務上所製作之電腦病歷檔案，列
      印在紙張為實體病歷，再由其將該病歷黏貼在診療紀錄單
      上歸檔，嗣經被告庚○○及戊○○二人向中央健保局東區
      分局申報醫療服務點數，然其家屬、卑南診所名義負責醫
      師甲○○及己○○均不知悉上開情事乙情（見他卷第80至
      82頁）；復於本院99年9月23日審理中具結證稱：其在歷
      次提供己有或他人之健保卡以製造病患多次前往卑南診所
      看診假象之時間，多數是在被告庚○○之看診時段，少數
      則係利用甲○○醫師看診時段未加注意之際，始由其處理
      健保卡就醫掛號作業，再由被告戊○○繕打病歷紀錄等節
      （見本院卷7第120頁背面至第121頁、第122頁背面）。然
      其於97年9月30日偵查中亦證稱：其本人、壬○○、蕭宇
      宸及癸○○等人均曾在卑南診所看診，如其親友無法親自
      前往卑南診所，則由其處理健保卡就醫掛號作業代為領藥
      等語（見他卷第81頁）；復於本院98年11月25日審理中具
      結證稱：其在任職卑南診所期間，負責保管其本人、其夫
      壬○○及其子蕭宇宸之健保卡，而其母癸○○則係需要拿
      藥時，亦委由其處理健保卡就醫掛號作業；其本人、壬○○、蕭宇宸、癸○○、辛○○之子陳品宏及陳柏宇均曾在
      卑南診所看診，而被告庚○○均未向其等收取掛號費；然
      其無法確認其本人、壬○○、蕭宇宸、癸○○、辛○○之
      子陳品宏及陳柏宇等人實際看診日期及次數，亦無法確認
      壬○○是否曾因感冒、腸胃炎、胃炎或十二指腸炎等症狀
      前往卑南診所就診，癸○○是否曾因感冒之症狀前往卑南
      診所就診，而其亦無法確認是否曾帶其子蕭宇宸前往卑南
      診所就診，惟其印象中壬○○曾因落枕、慢性鼻炎或鼻涕
      逆流等症狀前往卑南診所就診，蕭宇宸亦曾因感冒或拉肚
      子等症狀前往卑南診所就診，而癸○○曾因慢性肝炎、慢
      性鼻炎或頭痛等症狀多次前往卑南診所就診等語（見本院
      卷2第23頁至第25頁背面、第32至34頁、第35頁背面）；
      又證人乙○○於本院同日審理中雖亦證稱：其與壬○○、
      蕭宇宸、癸○○並無共同在卑南診所看診之情形等語（見
      本院卷2第24頁背面、第34頁）。惟經辯護人詢以其在卑
      南診所兼差期間，既未每日在卑南診所工作，如何確定其
      等有無共同前往卑南診所看診乙事，證人乙○○證稱：其
      印象中應該是沒有等語（見本院卷2第25頁）；復經受命
      法官詰以其如何確認其在卑南診所兼差及擔任護士正職期
      間，其家人並未共同前往卑南診所看診乙事，亦僅再次表
      示其家人並未一起前往就診，惟未就該問題具體說明（見
      本院卷2第34頁），是依證人乙○○所為上開證言觀之，
      僅足以說明被告戊○○曾要求其提供己有或他人之健保卡
      處理就醫掛號作業以製造病患多次前往卑南診所看診假象
      ，復由被告庚○○或戊○○將不實診療事項登載在業務上
      所製作之電腦病歷檔案，列印在紙張為實體病歷，再由其
      將該病歷黏貼在診療紀錄單上歸檔，嗣經卑南診所向中央
      健保局東區分局申報醫療服務點數。然稽之證人乙○○於
      偵查及本院審理中均無法具體指明歷次提供己有或他人之
      健保卡處理就醫掛號作業以製造病患多次前往卑南診所看
      診假象之日期及次數等攸關認定被告等行為罪數及所得金
      額之重要情節，自難認除證人乙○○始終指稱被告庚○○
      及戊○○二人究以何等方法詐取健保給付，而其本人未曾
      因眩暈、關節部位疼痛、便秘或慢性鼻炎等症狀前往卑南
      診所就診，且壬○○未曾因關節疼痛、手指開放性傷口或
      更換敷料及拆線之情形前往卑南診所就診，蕭宇宸亦未曾
      因慢性鼻炎之症狀前往卑南診所就診，而其本人、壬○○
      及蕭宇宸亦均未曾於96年3月18日前往卑南診所就診（業
      經本院依積極證據詳加認定如上）以外之指述，非無瑕疵
      可指，是否與事實相符或有記憶上之錯誤，已非無疑，尚
      難遽採。
    2.證人壬○○雖於97年2月18日偵查中證稱：其子蕭宇宸自
      95年11月20日起陸續因感冒或拉肚子等症狀前往卑南診所
      看診約3次，有時其子如未親自前往卑南診所實際看診，
      亦會委請其妻乙○○處理健保卡就醫掛號作業代為領藥，
      然蕭宇宸實際看診次數應少於紙本病歷上所載次數；而其
      本人與其子之健保卡均交由其妻乙○○保管，其曾聽聞其
      妻乙○○表示被告庚○○曾要求乙○○提供己有或他人之
      健保卡處理就醫掛號作業以製造病患多次前往卑南診所看
      診假象，藉以申請較多之醫療服務點數，亦曾聽聞被告庚○○表示曾將先前在嘉義朴子醫院看診所拍攝之受傷照片
      ，以卑南診所名義申報健保給付，其本人即為該次所使用
      之病患名義，被告庚○○並開立診斷證明書，然其實際上
      並未於96年1月30日因手部受傷而前往卑南診所看診，且
      實際前往卑南診所由被告庚○○看診次數不超過3次，1次
      是落枕，2次是感冒。此外，除首次帶其子蕭宇宸前往卑
      南診所看診，或在卑南診所巧遇癸○○亦前往該處就診外
      ，餘均無與蕭宇宸、乙○○或癸○○等人共同在卑南診所
      看診之紀錄。嗣經其思索盜刷健保卡之行為並不妥適，始
      向中央健保局東區分局申訴卑南診所疑有盜刷健保卡之情
      事乙節（見他卷第23至24頁）；復於97年9月30日偵查中
      具結證稱：其本人與其子蕭宇宸之健保卡均交由其妻乙○○保管，而其曾聽聞乙○○表示被告庚○○曾要求乙○○
      提供己有或他人之健保卡處理就醫掛號作業以製造病患多
      次前往卑南診所看診假象，始向中央健保局申訴卑南診所
      疑有盜刷健保卡之情事等情（見他卷第82頁）。然其於97
      年2月18日偵查中亦證稱：經其檢視紙本病歷上所載資料
      ，無法確認其本人及其子蕭宇宸實際前往卑南診所之看診
      日期，亦無法確認其妻乙○○在卑南診所之實際看診次數
      等語（見他卷第23至24頁）；復於97年9月30日偵查中證
      稱：其本人與其子之健保卡均交由乙○○保管，故其不清
      楚實際使用情形等語（見他卷第82頁）；再於本院98年11
      月25 日審理中具結證稱：其妻乙○○彼時係在卑南診所
      任職，其無法得知當其本人前往卑南診所就診之日，其妻
      乙○○是否亦於當日在該處就診，其僅得確認其並未與其
      他家人在相同時間在卑南診所看診等語明確（見本院卷2
      第68至69頁）。又其於本院同日審理中雖亦證稱：其本人
      與其子蕭宇宸雖曾前往卑南診所看診，然印象中均未由甲○○醫師看診，而其子蕭宇宸前往卑南診所實際看診之次
      數不超過3次，其本人實際前往卑南診所看診次數亦不超
      過3次，1次是落枕，2次是感冒云云（見本院卷2第68頁至
      第69頁背面）。惟經辯護人詰以為何經甲○○醫師檢視紙
      本病歷之主訴寫法，確認先後於95年12月23日、同年月29
      日及同年月31日均由其為壬○○看診乙事，證人壬○○表
      示可能係甲○○醫師記憶有誤，亦有可能係其本人記憶有
      誤，然因事隔久遠，已無法確定究竟有無前往卑南診所由
      甲○○醫師看診等語（見本院卷2第68頁背面至第69頁）
      ；復經辯護人詢以是否均由其本人帶其子其前往卑南診所
      看診乙事，證人壬○○證稱：其僅得就其實際帶其子前往
      卑南診所看診部分回答，然其無法確認其妻乙○○是否亦
      曾帶其子前往卑南診所看診等語（見本院卷2第69頁）。
      而依證人壬○○上開證詞以觀，其於偵查及本院審理中雖
      均證稱其實際前往卑南診所看診次數不超過3次，1次是落
      枕，2次是感冒，然無法確認實際就診之日期及次數等項
      。衡諸人之記憶有限，隨著時間經過，難免漸趨模糊，尤
      其對案發經過之細節更易淡忘，或係與平常事務結合而產
      生記憶干擾現象使然，此乃一般人之記憶不可避免之自然
      缺陷。況證人乙○○業經本院認定有如犯罪事實欄所載多
      次提供己有或他人之健保卡處理就醫掛號作業以製造病患
      多次前往卑南診所看診假象之行為，已如上述，而證人壬○○既未負責彙整卑南診所之診療紀錄或填載中央健保局
      特約醫事服務機構門診醫療服務點數申報總表、醫療服務
      點數清單及醫療服務醫令清單等文書，據以向中央健保局
      東區分局申報醫療服務點數，亦未親自保管其本人及其子
      蕭宇宸之健保卡，無法確知各次使用情形，且被告乙○○
      每次提供己有或他人之健保卡處理就醫掛號作業以製造病
      患多次前往卑南診所看診假象之時間均略有不同，是證人
      壬○○對於每次詐領健保給付之時間及金額等情節，因個
      人記憶力及表達能力之強弱、用字遣詞嚴謹程度之不同、
      所在位置、心理狀態鬆弛或緊張、觀察角度或距離之差異
      ，難免記憶有所疏誤，自難期待其對於該盜刷日期及次數
      等節均記憶無誤。反觀證人乙○○與甲○○彼時分別擔任
      卑南診所之護士及醫師，且證人乙○○並負責保管壬○○
      及蕭宇宸之健保卡，證人乙○○與甲○○經本院逐一提示
      證人壬○○及蕭宇宸紙本病歷供其等辨識後，分別確認蕭
      宇宸未曾因慢性鼻炎之症狀前往卑南診所就診，壬○○未
      曾因關節疼痛、手指開放性傷口或更換敷料及拆線之情形
      前往卑南診所就診，而壬○○及蕭宇宸均未於96年3月18
      日前往卑南診所就診，惟壬○○95年12月23日、同年月29
      日及同年月31日紙本病歷上所載之主訴寫法均為甲○○本
      人之慣用寫法等情以觀（見本院卷2第32至33頁、第60頁
      背面至第61頁），證人壬○○對於盜刷日期及次數等節之
      瞭解程度，自不若證人乙○○及甲○○，是此部分事實之
      認定，自應以證人乙○○及甲○○於本院審理中之證述較
      為可採；稽之證人壬○○於偵查及本院審理中均無法具體
      指明被告乙○○歷次提供己有或他人之健保卡處理就醫掛
      號作業以製造病患多次前往卑南診所看診假象之日期及次
      數等攸關認定被告等行為罪數及所得金額之重要情節，自
      難認除證人壬○○始終指稱其未曾因關節疼痛、手指開放
      性傷口或更換敷料及拆線等症狀前往卑南診所就診，亦未
      曾因蕭宇宸罹患慢性鼻炎而帶其子前往卑南診所就診，其
      等亦均未曾於96年3月18日前往卑南診所實際就診（業經
      本院依積極證據詳加認定如上）以外之指述，非無瑕疵可
      指，是否與事實相符或有記憶上之錯誤，已非無疑，尚難
      遽採。
    3.證人癸○○於97年2月18日偵查中證稱：其曾因猛爆性肝
      炎、慢性肝炎及慢性鼻炎等疾病前往卑南診所由庚○○、
      甲○○或己○○醫師實際看診十餘次，亦曾委由乙○○處
      理健保卡就醫掛號作業代為領取頭痛、慢性肝炎、慢性鼻
      炎等疾病之藥物十餘次，然其無法確認實際就診日期及次
      數等語（見他卷第20至22頁）；再於本院98年11月25日審
      理中證稱：其曾因慢性肝炎、慢性鼻炎、眩暈等疾病前往
      卑南診所由庚○○、甲○○或己○○醫師實際就診十餘次
      ，亦曾委由乙○○處理健保卡就醫掛號作業代為領取頭痛
      、慢性肝炎或慢性鼻炎等疾病之藥物十餘次等語（見本院
      卷2第72至77頁）。又其於偵查及本院審理中雖亦證稱：
      其均獨自前往卑南診所就診，並未同時與壬○○、蕭宇宸
      或乙○○其中任何一人在同一天去卑南診所看診云云（見
      他卷第22頁及本院卷2第73頁）。惟經辯護人詢以是否可
      以確認壬○○、蕭宇宸或乙○○均未於其看診當日在卑南
      診所就診乙事，證人癸○○證稱：其僅得就其看診當時並
      未與他人共同前往部分回答，然其無法確認壬○○、蕭宇
      宸或乙○○是否亦曾於其看診當日前往卑南診所看診等語
      （見本院卷2第73頁背面）；另其於本院審理中雖亦證稱
      ：其未曾因關節痛或腸胃炎等症狀前往卑南診所就診等語
      （見本院卷2第74頁）。惟經本院詰以為何其在調查中證
      稱其曾因關節痛或胃腸疾病等症狀前往卑南診所看診乙節
      ，證人癸○○證稱：其因有頭痛問題，意識不清楚，導致
      思緒混亂等語（見本院卷2第76頁背面至第77頁）。而依
      證人癸○○上開證詞以觀，其於偵查及本院審理中均證稱
      其實際前往卑南診所看診次數十餘次，亦曾委由乙○○處
      理健保卡就醫掛號作業代為領取頭痛、慢性肝炎或慢性鼻
      炎等疾病之藥物十餘次，然其已無法確認實際就診日期及
      次數。衡諸人之記憶有限，隨著時間經過，難免漸趨模糊
      ，尤其對案發經過之細節更易淡忘，或係與平常事務結合
      而產生記憶干擾現象使然，此乃一般人之記憶不可避免之
      自然缺陷。況特約醫院或診所對於保險病人之處方用藥，
      得依病情需要，開給慢性病連續處方箋，倘經病患同意，
      自可由其代理人協助領取藥品，再交由病患使用乙節，有
      行政院衛生署95年3月16日衛署藥字第0950010483號函可
      資參照（見本院審易卷第35頁），而證人癸○○既未負責
      彙整卑南診所之診療紀錄或填載中央健保局特約醫事服務
      機構門診醫療服務點數申報總表、醫療服務點數清單及醫
      療服務醫令清單等文書，據以向中央健保局東區分局申報
      醫療服務點數，亦時常委由乙○○處理健保卡就醫掛號作
      業代為領取頭痛、慢性肝炎或慢性鼻炎等疾病之藥物，是
      證人癸○○對於被告乙○○每次提供己有或他人之健保卡
      處理就醫掛號作業以製造病患多次前往卑南診所看診假象
      之時間及次數等情節，因個人記憶力及表達能力之強弱、
      用字遣詞嚴謹程度之不同、所在位置、心理狀態鬆弛或緊
      張、觀察角度或距離之差異，難免記憶有所疏誤，難以期
      待其對於該盜刷日期及次數等節均記憶無誤。稽之證人癸○○於偵查及本院審理中均無法具體指明被告乙○○歷次
      提供己有或他人之健保卡處理就醫掛號作業以製造病患多
      次前往卑南診所看診假象之日期及次數等攸關認定被告等
      行為罪數及所得金額之重要情節，先後所為之證述內容顯
      不相同，是其證詞非無瑕疵可指，是否與事實相符或有記
      憶上之錯誤，已非無疑，尚難僅以證人癸○○上開前後不
      一之證詞逕為不利被告等人之認定。
    4.證人辛○○雖於97年2月18日偵查中證稱：其在任職卑南
      診所期間，除陳書武自行保管健保卡外，其本人、丁○○
      、陳柏宇、陳品宏及陳美貴之健保卡均由其本人保管，且
      將其本人與丁○○之健保卡放在卑南診所，而有被他人盜
      刷之可能性。其本人、丁○○、陳柏宇、陳品宏、陳書武
      及陳美貴均曾在卑南診所由庚○○或甲○○醫師看診，然
      其無法確認其本人、丁○○、陳柏宇、陳品宏、陳書武及
      陳美貴等人實際看診次數及日期。其個人1個月平均3次，
      病症包括感冒、拉肚子、受傷，丁○○1個月平均2至3次
      ，陳柏宇、陳品宏實際就診次數1個月平均5至6次，陳美
      貴實際就診次數約5至6次，其餘均委由其處理健保卡就醫
      掛號作業代領藥物，症狀包括感冒、咳嗦、受傷、拉肚子
      、頭暈、便秘或扭傷；卑南診所係由被告戊○○負責向中
      央健保局申報醫療服務點數，惟其並未同意提供己有或他
      人之健保卡以製造病患多次前往卑南診所看診之假象云云
      （見他卷第34至37頁）。然其於97年9月29日偵查中具結
      證稱：其在任職卑南診所期間，負責保管其本人、其夫丁○○、其婆婆陳美貴、其子陳柏宇及陳品宏之健保卡，而
      其小叔陳書武則係需要拿藥時，亦委由其處理健保卡就醫
      掛號作業；其曾向被告庚○○轉述陳美貴及陳書武分別有
      酸痛或胃潰瘍等症狀而代領藥物；而丁○○、陳柏宇及陳
      品宏一起看診之情形約2至3次，其與丁○○、陳柏宇、陳
      品宏、陳書武及陳美貴等人亦曾共同前往卑南診所看診，
      而其與陳柏宇、陳品宏較常在卑南診所看診；被告庚○○
      會要求其提供己有或他人之健保卡處理就醫掛號作業以製
      造病患多次前往卑南診所看診假象，復由被告庚○○將不
      實治療事項登載於業務上所製作之電腦病歷檔案，列印在
      紙張為實體病歷，再由其將該病歷黏貼在診療紀錄單，嗣
      經卑南診所向中央健保局申請醫療服務點數，惟其家人及
      卑南診所名義負責醫師甲○○均不知悉上開情事等語（見
      他卷第71至73頁）；復於97年12月25日偵查中陳稱：其多
      次提供己有或親友之健保卡以製造病患多次前往卑南診所
      看診之假象，然其無法確認實際看診次數及日期等語（見
      偵卷第11至12頁）；再於本院98年11月25日審理中證稱：
      其在任職卑南診所期間，負責保管其本人、其夫丁○○、
      其婆婆陳美貴、其子陳柏宇及陳品宏之健保卡，而其小叔
      陳書武則係需要拿藥時，亦委由其處理健保卡就醫掛號作
      業，由其向醫師轉述症狀而領取藥物，症狀包括感冒及腸
      胃炎；其本人、丁○○、陳柏宇、陳品宏、陳書武、陳美
      貴及乙○○之子蕭宇宸均曾前往卑南診所由庚○○醫師實
      際看診，而卑南診所均未向其等收取掛號費；然其無法確
      認其本人、丁○○、陳柏宇、陳品宏、陳書武及陳美貴等
      人實際看診次數及日期，亦無法確認其本人、丁○○、陳
      柏宇及陳品宏曾因外傷前往卑南診所就診之實際次數，丁○○是否曾因慢性鼻炎或拉肚子等症狀前往卑南診所就診
      ，陳柏宇是否曾因便祕之症狀前往卑南診所就診，陳書武
      是否曾因關節疼痛之症狀前往卑南診所就診，陳美貴是否
      曾因外傷之情形前往卑南診所就診，惟其印象中陳美貴曾
      因抽血檢查、頭暈、感冒、酸痛或關節疼痛等症狀前往卑
      南診所就診，亦曾由其向被告庚○○轉述便秘等症狀而代
      為領取藥物，丁○○、陳書武實際就診次數約2至3次，陳
      柏宇及陳品宏就診次數較多，其中丁○○曾因感冒、中耳
      炎、酸痛或急性齒齦炎等症狀前往卑南診所就診，陳品宏
      曾因感冒、腸胃炎、便秘、厭食或外傷等症狀前往卑南診
      所就診，陳柏宇曾因感冒、腸胃炎、慢性鼻炎或外傷等症
      狀前往卑南診所就診，其先前擔心遭牽扯其中而語帶保留
      等語（見本院卷2第39至42、45至51頁、第54頁背面），
      是依證人辛○○所為上開證言觀之，僅足以說明被告庚○○曾要求其提供己有或他人之健保卡處理就醫掛號作業以
      製造病患多次前往卑南診所看診假象，復由被告庚○○將
      不實診療事項登載在業務上所製作之電腦病歷檔案，列印
      在紙張為實體病歷，再由其將該病歷黏貼在診療紀錄單，
      嗣經卑南診所向中央健保局申請醫療服務點數。然稽之證
      人辛○○於偵查及本院審理中均無法具體指明歷次提供己
      有或他人之健保卡處理就醫掛號作業以製造病患多次前往
      卑南診所看診假象之日期及次數等攸關認定被告等行為罪
      數及所得金額之重要情節，自難認除證人辛○○始終指稱
      被告庚○○及戊○○二人究以何等方法詐取健保給付，而
      其未曾因痛經、便祕或慢性鼻炎等症狀前往卑南診所就診
      ，丁○○亦未曾因便秘之症狀前往卑南診所就診，其本人
      、丁○○、陳柏宇、陳品宏及陳美貴均未曾於96年3月18
      日前往卑南診所實際就診（業經本院依積極證據詳加認定
      如上）以外之指述，非無瑕疵可指，是否與事實相符或有
      記憶上之錯誤，已非無疑，尚難遽採。
    5.證人丁○○雖於97年2月18日偵查中證稱：其曾因中耳炎
      、感冒發燒、手割傷、拉肚子等症狀前往卑南診所由庚○○或甲○○醫師看診，如未前往卑南診所實際看診，亦會
      委由辛○○處理健保卡就醫掛號作業代為領取藥物，實際
      就診次數1個月多則4次，少則2次，不至於1個月6至7次，
      而其僅曾與陳柏宇、陳品宏、辛○○同時在卑南診所看診
      ，未曾與陳美貴或陳書武同時在卑南診所看診，是其實際
      看診次數應少於紙本病歷所載次數；而其本人之健保卡均
      交由其妻辛○○保管，然其並未同意提供己有健保卡以製
      造多次前往卑南診所看診之假象云云（見他卷第37頁）；
      復於97年9月29日偵查中證稱：其曾前往卑南診所就診，
      如未前往卑南診所實際看診，亦會委由其妻辛○○處理健
      保卡就醫掛號作業代為領取藥物，而其本人之健保卡均交
      由其妻辛○○保管，其曾聽聞辛○○表示懷疑有人盜刷其
      等放置在卑南診所之健保卡云云（見他卷第69至71頁）；
      然其於本院98年12月9日審理中證稱：其本人、陳柏宇及
      陳品宏均曾前往卑南診所實際就診，未曾與陳美貴或陳書
      武同時在卑南診所看診，惟其無法確認是否曾委請辛○○
      轉述症狀而代為領取藥物或是否曾因外傷而在卑南診所就
      診，印象中陳品宏及陳柏宇均曾因外傷前往卑南診所實際
      就診，其本人僅因感冒前往卑南診所就診等語（見本院卷
      2第165至169頁）。又其於本院同日審理中雖亦證稱：其
      本人未曾因摩擦或擦傷、腸胃炎、手指開放性傷口、關節
      疼痛、急性齒齦炎、便秘、上肢多處開放性傷口或慢性鼻
      炎等症狀前往卑南診所看診等語（見本院卷2第167頁）。
      惟其經本院詢以由何人保管其健保卡乙事，證人丁○○證
      稱：其本人之健保卡交由辛○○保管等語明確（見本院卷
      2第166頁背面）。而依證人丁○○上開證詞以觀，其於偵
      查及本院審理中雖均證稱其很少前往卑南診所看診，然其
      無法確認實際就診日期及次數等項。衡諸人之記憶有限，
      隨著時間經過，難免漸趨模糊，尤其對案發經過之細節更
      易淡忘，或係與平常事務結合而產生記憶干擾現象使然，
      此乃一般人之記憶不可避免之自然缺陷。況證人辛○○業
      經本院認定有如犯罪事實欄所載多次提供己有或他人之健
      保卡處理就醫掛號作業以製造病患多次前往卑南診所看診
      假象之行為，已如上述，而證人丁○○既未負責彙整卑南
      診所之診療紀錄或填載中央健保局特約醫事服務機構門診
      醫療服務點數申報總表、醫療服務點數清單及醫療服務醫
      令清單等文書，據以向中央健保局東區分局申報醫療服務
      點數，亦未親自保管其本人、其子陳柏宇及陳品宏之健保
      卡，無法確知各次使用情形，且被告辛○○每次提供己有
      或他人之健保卡處理就醫掛號作業以製造病患多次前往卑
      南診所看診假象之時間均略有不同，是證人丁○○對於每
      次詐領健保給付之時間及金額等情節，因個人記憶力及表
      達能力之強弱、用字遣詞嚴謹程度之不同、所在位置、心
      理狀態鬆弛或緊張、觀察角度或距離之差異，難免記憶有
      所疏誤，自難期待其對於該盜刷日期及次數等節均記憶無
      誤。反觀證人辛○○與甲○○彼時分別擔任卑南診所之護
      士及醫師，且證人辛○○並負責保管丁○○、陳美貴、陳
      柏宇及陳品宏之健保卡，證人辛○○與甲○○經本院逐一
      提示證人丁○○、陳美貴、陳柏宇及陳品宏紙本病歷供其
      等辨識後，分別確認丁○○未曾因便祕前往卑南診所就診
      ，而辛○○、丁○○、陳美貴、陳柏宇及陳品宏均未於96
      年3月18日前往卑南診所就診等情以觀，證人丁○○對於
      盜刷健保卡之時間及次數等節之瞭解程度，自不若證人辛○○及甲○○，是此部分事實之認定，自應以證人辛○○
      及甲○○於本院審理中之證述較為可採；稽之證人丁○○
      於偵查及本院審理中均無法具體指明被告辛○○歷次提供
      己有或他人之健保卡處理就醫掛號作業以製造病患多次前
      往卑南診所看診假象之日期及次數等攸關認定被告等行為
      罪數及所得金額之重要情節，自難認除證人丁○○始終指
      稱其未曾因便祕之症狀前往卑南診所就診，亦未曾於96年
      3 月18日前往卑南診所實際就診（業經本院依積極證據詳
      加認定如上）以外之指述，非無瑕疵可指，是否與事實相
      符或有記憶上之錯誤，已非無疑，尚難遽採。
    6.被告四人歷次盜刷健保卡以製造病患多次前往卑南診所看
      診假象之實際筆數及撥付金額均詳如附表1所示，業經本
      院依積極證據詳加認定如上，至公訴意旨執以指摘被告四
      人如附表2所示部分之證據，未見有何足以擔保證人乙○○、辛○○及甲○○除於本院審理中具結證稱人乙○○、
      、壬○○、蕭宇宸、辛○○、丁○○、陳柏宇、陳品宏及
      陳美貴均未曾於如附表1所示刷卡時間之當日前往卑南診
      所就診以外之證述內容確有相當真實性與記憶可靠性，達
      於通常一般之人均不致有所懷疑之程度，而得確信被告四
      人犯罪，則被告四人是否有詐領如附表2所示醫療服務點
      數之行為，均容有合理之懷疑存在。此外，復查無其他積
      極證據足認被告四人有何公訴意旨所指如附表2所示之犯
      罪情事，揆諸首揭說明，既不能證明被告四人有如附表1
      所示犯罪事實部分以外之犯行，本應就此部分犯行為無罪
      之諭知，惟公訴意旨認此部分犯行與如附表1所示犯罪事
      實論罪科刑之部分，有接續犯之實質上一罪關係，爰不另
      為無罪之諭知。
據上論斷，應依刑事訴訟法第299條第1項前段，刑法第28條、第
216條、第215條、第220條第2項、第339條第1項、第55條、第51
條第5款、第6款、第41條第1項前段，刑法施行法第1條之1第1項
、第2項前段，中華民國九十六年罪犯減刑條例第2條第1項第3款
、第7條、第9條、第10條，判決如主文。
本案經檢察官丙○○到庭執行職務。
中    華    民    國    99    年    10    月    14    日
                  刑事第二庭  審判長法  官  陳弘能
                                    法  官  簡大倫
                                    法  官  彭凱璐
以上正本證明與原本無異。
如不服本判決應於收受送達後10日內向本院提出上訴書狀，並應
敘述具體理由；其未敘述上訴理由者，應於上訴期間屆滿後20日
內向本院補提理由書（均須按他造當事人之人數附繕本）。「切
勿逕送上級法院」。告訴人或被害人對於本判決如有不服，請書
具不服之理由狀，請求檢察官上訴者，其上訴期間之計算係以檢
察官收受判決正本之日期為準。
                                    書記官  姚佳華
中    華    民    國    99    年    10    月    14    日
附錄本案論罪科刑法條：
中華民國刑法第215條
從事業務之人，明知為不實之事項，而登載於其業務上作成之文
書，足以生損害於公眾或他人者，處3 年以下有期徒刑、拘役或
5百元以下罰金。
中華民國刑法第216 條
行使第210條至第215條之文書者，依偽造、變造文書或登載不實
事項或使登載不實事項之規定處斷。
中華民國刑法第220條
在紙上或物品上之文字、符號、圖畫、照像，依習慣或特約，足
以為表示其用意之證明者，關於本章及本章以外各罪，以文書論
。
錄音、錄影或電磁紀錄，藉機器或電腦之處理所顯示之聲音、影
像或符號，足以為表示其用意之證明者，亦同。
中華民國刑法第339條
意圖為自己或第三人不法之所有，以詐術使人將本人或第三人之
物交付者，處5年以下有期徒刑、拘役或科或併科1千元以下罰金
。
以前項方法得財產上不法之利益或使第三人得之者，亦同。
前二項之未遂犯罰之。
    附表1：
   ┌──┬────┬────────────────┬──────────────┬────┬────┐
   │編號│就診病患│刷卡時間（民國）                │診療內容                    │虛報點數│撥付金額│
   ├──┼────┼────────────────┼──────────────┼────┼────┤
   │ 1  │乙○○  │95年12月11日晚上7時17分12秒     │關節痛，多處部位            │  375   │  356.50│
   │    │        ├────────────────┼──────────────┼────┼────│
   │    │        │95年12月14日上午10時47分20秒    │眩暈                        │  375   │  356.50│
   │    │        ├────────────────┼──────────────┼────┼────│
   │    │        │95年12月21日上午9時13分52秒     │便秘                        │  375   │  356.50│
   │    │        ├────────────────┼──────────────┼────┼────│
   │    │        │96年1月15日下午5時55分10秒      │關節痛，多處部位            │  375   │  356.50│
   │    │        ├────────────────┼──────────────┼────┼────│
   │    │        │96年2月8日下午3時4分51秒        │關節痛，多處部位            │  375   │  346.41│
   │    │        ├────────────────┼──────────────┼────┼────│
   │    │        │96年3月14日下午4時54分12秒      │慢性鼻炎                    │  319   │  294.68│
   │    │        ├────────────────┼──────────────┼────┼────│
   │    │        │96年3月18日晚上8時37分38秒      │眩暈                        │  375   │  346.41│
   ├──┼────┼────────────────┼──────────────┼────┼────┤
   │ 2  │壬○○  │95年11月27日下午2時51分12秒     │關節痛，多處部位            │  375   │  356.50│
   │    │        ├────────────────┼──────────────┼────┼────│
   │    │        │96年1月15日下午5時55分26秒      │關節痛，多處部位            │  375   │  356.50│
   │    │        ├────────────────┼──────────────┼────┼────│
   │    │        │96年1月18日下午3時28分18秒      │關節痛，多處部位            │  375   │  356.50│
   │    │        ├────────────────┼──────────────┼────┼────│
   │    │        │96年1月22日下午4時1分35秒       │手指開放性傷口，未提及併發症│  3,769 │3,583.07│
   │    │        ├────────────────┼──────────────┼────┼────│
   │    │        │96年1月25日上午9時29分40秒      │更換敷料及拆線              │  217   │  206.30│
   │    │        ├────────────────┼──────────────┼────┼────│
   │    │        │96年2月5日下午3時12分10秒       │關節痛，多處部位            │  375   │  346.41│
   │    │        ├────────────────┼──────────────┼────┼────│
   │    │        │96年2月12日下午4時57分12秒      │手指開放性傷口，未提及併發症│  2,072 │  544.09│
   │    │        │（因中央健保局東區分局認定依據病│                            │        │        │
   │    │        │歷記載及病況不足以支持實施該項診│                            │        │        │
   │    │        │療而遭核減1483點）              │                            │        │        │
   │    │        ├────────────────┼──────────────┼────┼────│
   │    │        │96年3月18日晚上8時37分13秒      │關節痛，多處部位            │  375   │  346.41│
   ├──┼────┼────────────────┼──────────────┼────┼────┤
   │ 3  │蕭宇宸  │96年3月14日下午4時53分55秒      │慢性鼻炎                    │  389   │  359.34│
   │    │        ├────────────────┼──────────────┼────┼────│
   │    │        │96年3月18日晚上8時37分57秒      │其他非傳染性胃腸炎及大腸炎  │  435   │  401.84│
   ├──┼────┼────────────────┼──────────────┼────┼────┤
   │ 4  │辛○○  │95年11月16日上午10時29分47秒    │痛經症                      │  375   │  356.50│
   │    │        ├────────────────┼──────────────┼────┼────│
   │    │        │95年12月14日下午4時31分54秒     │便秘                        │  375   │  356.50│
   │    │        ├────────────────┼──────────────┼────┼────│
   │    │        │96年2月26日下午3時36分44秒      │慢性鼻炎                    │  319   │  294.68│
   │    │        ├────────────────┼──────────────┼────┼────│
   │    │        │96年3月12日下午3時14分45秒      │慢性鼻炎                    │  319   │  294.68│
   │    │        ├────────────────┼──────────────┼────┼────│
   │    │        │96年3月18日晚上8時37分24秒      │便秘                        │  375   │  346.41│
   ├──┼────┼────────────────┼──────────────┼────┼────┤
   │ 5  │丁○○  │95年12月19日上午11時53分10秒    │便秘                        │  375   │  356.50│
   │    │        ├────────────────┼──────────────┼────┼────│
   │    │        │96年3月18日晚上8時38分4秒       │關節痛，多處部位            │  375   │  346.41│
   ├──┼────┼────────────────┼──────────────┼────┼────┤
   │ 6  │陳柏宇  │96年3月18日晚上8時38分27秒      │急性上呼吸道感染            │  385   │  355.65│
   ├──┼────┼────────────────┼──────────────┼────┼────┤
   │ 7  │陳品宏  │96年3月18日晚上8時37分2秒       │厭食                        │  435   │  401.84│
   ├──┼────┼────────────────┼──────────────┼────┼────┤
   │ 8  │陳美貴  │96年3月18日晚上8時36分23秒      │關節痛，多處部位            │  425   │  392.60│
   └──┴────┴────────────────┴──────────────┴────┴────┘
    附表2：
   ┌──┬───┬────────────────┬─────────────────────┬────┬────┐
   │編號│病患  │刷卡時間（民國）                │診療內容                                  │虛報點數│撥付金額│
   ├──┼───┼────────────────┼─────────────────────┼────┼────┤
   │ 1  │乙○○│95年12月25日晚上7時2分12秒      │其他非傳染性胃腸炎及大腸炎                │  375   │  356.50│
   │    │      ├────────────────┼─────────────────────┼────┼────┤
   │    │      │96年1月3日下午4時11分21秒       │急性上呼吸道感染                          │  375   │  356.50│
   │    │      ├────────────────┼─────────────────────┼────┼────┤
   │    │      │96年1月10日下午3時8分4秒        │急性上呼吸道感染                          │  375   │  356.50│
   │    │      ├────────────────┼─────────────────────┼────┼────┤
   │    │      │96年1月18日下午3時27分43秒      │磨損或擦傷，多處及未明示位置者，未提及感染│  590   │  560.90│
   │    │      ├────────────────┼─────────────────────┼────┼────┤
   │    │      │96年1月22日下午4時2分7秒        │急性上呼吸道感染                          │  375   │  356.50│
   │    │      ├────────────────┼─────────────────────┼────┼────┤
   │    │      │96年2月1日上午10時2分42秒       │急性上呼吸道感染                          │  375   │  346.41│
   │    │      ├────────────────┼─────────────────────┼────┼────┤
   │    │      │96年2月5日下午3時11分17秒       │頭痛                                      │  375   │  346.41│
   │    │      ├────────────────┼─────────────────────┼────┼────┤
   │    │      │96年2月12日下午4時56分54秒      │急性上呼吸道感染                          │  375   │  346.41│
   │    │      ├────────────────┼─────────────────────┼────┼────┤
   │    │      │96年2月15日上午9時28分57秒      │其他非傳染性胃腸炎及大腸炎                │  375   │  346.41│
   │    │      ├────────────────┼─────────────────────┼────┼────┤
   │    │      │96年2月21日上午9時11分57秒      │頭痛                                      │  375   │  346.41│
   │    │      ├────────────────┼─────────────────────┼────┼────┤
   │    │      │96年3月5日下午2時54分28秒       │急性上呼吸道感染                          │  375   │  346.41│
   │    │      ├────────────────┼─────────────────────┼────┼────┤
   │    │      │96年3月8日晚上6時58分41秒       │其他非傳染性胃腸炎及大腸炎                │  375   │  346.41│
   ├──┼───┼────────────────┼─────────────────────┼────┼────┤
   │ 2  │壬○○│95年11月30日上午8時38分14秒     │急性上呼吸道感染                          │  375   │  356.50│
   │    │      ├────────────────┼─────────────────────┼────┼────┤
   │    │      │95年12月20日上午8時43分37秒     │其他非傳染性胃腸炎及大腸炎                │  375   │  356.50│
   │    │      ├────────────────┼─────────────────────┼────┼────┤
   │    │      │96年1月3日下午4時8分18秒        │急性上呼吸道感染                          │  375   │  356.50│
   │    │      ├────────────────┼─────────────────────┼────┼────┤
   │    │      │96年1月10日下午3時8分38秒       │急性上呼吸道感染                          │  375   │  356.50│
   │    │      ├────────────────┼─────────────────────┼────┼────┤
   │    │      │96年2月1日上午10時3分27秒       │急性上呼吸道感染                          │  375   │  346.41│
   │    │      ├────────────────┼─────────────────────┼────┼────┤
   │    │      │96年2月8日下午3時5分13秒        │急性上呼吸道感染                          │  375   │  346.41│
   │    │      ├────────────────┼─────────────────────┼────┼────┤
   │    │      │96年2月15日上午9時29分16秒      │其他非傳染性胃腸炎及大腸炎                │  375   │  346.41│
   │    │      ├────────────────┼─────────────────────┼────┼────┤
   │    │      │96年2月21日上午9時11分37秒      │急性上呼吸道感染                          │  375   │  346.41│
   │    │      ├────────────────┼─────────────────────┼────┼────┤
   │    │      │96年3月5日下午2時53分51秒       │其他非傳染性胃腸炎及大腸炎                │  375   │  346.41│
   │    │      ├────────────────┼─────────────────────┼────┼────┤
   │    │      │96年3月8日晚上6時57分57秒       │急性上呼吸道感染                          │  375   │  346.41│
   │    │      ├────────────────┼─────────────────────┼────┼────┤
   │    │      │96年3月14日下午4時54分31秒      │慢性鼻炎                                  │  319   │  294.68│
   ├──┼───┼────────────────┼─────────────────────┼────┼────┤
   │ 3  │蕭宇宸│95年11月30日上午8時39分5秒      │急性上呼吸道感染                          │  435   │  413.54│
   │    │      ├────────────────┼─────────────────────┼────┼────┤
   │    │      │95年12月11日晚上7時16分27秒     │急性上呼吸道感染                          │  435   │  413.54│
   │    │      ├────────────────┼─────────────────────┼────┼────┤
   │    │      │95年12月14日上午10時46分4秒     │急性上呼吸道感染                          │  435   │  413.54│
   │    │      ├────────────────┼─────────────────────┼────┼────┤
   │    │      │95年12月25日晚上7時3分19秒      │其他非傳染性胃腸炎及大腸炎                │  435   │  413.54│
   │    │      ├────────────────┼─────────────────────┼────┼────┤
   │    │      │96年1月2日下午3時49分44秒       │急性上呼吸道感染                          │  435   │  413.54│
   │    │      ├────────────────┼─────────────────────┼────┼────┤
   │    │      │96年1月25日上午9時45分40秒      │急性上呼吸道感染                          │  435   │  413.54│
   │    │      ├────────────────┼─────────────────────┼────┼────┤
   │    │      │96年2月1日上午10時3分7秒        │急性上呼吸道感染                          │  435   │  401.84│
   │    │      ├────────────────┼─────────────────────┼────┼────┤
   │    │      │96年2月5日下午3時11分45秒       │急性上呼吸道感染                          │  435   │  401.84│
   │    │      ├────────────────┼─────────────────────┼────┼────┤
   │    │      │96年2月8日下午3時5分33秒        │急性上呼吸道感染                          │  435   │  401.84│
   │    │      ├────────────────┼─────────────────────┼────┼────┤
   │    │      │96年3月5日下午2時54分7秒        │急性上呼吸道感染                          │  435   │  401.84│
   │    │      ├────────────────┼─────────────────────┼────┼────┤
   │    │      │96年3月8日晚上6時59分1秒        │急性上呼吸道感染                          │  435   │  401.84│
   ├──┼───┼────────────────┼─────────────────────┼────┼────┤
   │ 4  │塗竹香│95年12月20日上午8時44分36秒     │慢性持續性肝炎                            │  579   │  550.44│
   │    │      ├────────────────┼─────────────────────┼────┼────┤
   │    │      │96年1月2日下午3時19分51秒       │其他非傳染性胃腸炎及大腸炎                │  375   │  356.50│
   │    │      ├────────────────┼─────────────────────┼────┼────┤
   │    │      │96年1月15日下午5時56分14秒      │慢性鼻炎                                  │  319   │  303.26│
   │    │      ├────────────────┼─────────────────────┼────┼────┤
   │    │      │96年1月22日下午4時8分49秒       │急性上呼吸道感染                          │  375   │  356.50│
   │    │      ├────────────────┼─────────────────────┼────┼────┤
   │    │      │96年2月1日上午10時3分58秒       │急性上呼吸道感染                          │  375   │  346.41│
   │    │      ├────────────────┼─────────────────────┼────┼────┤
   │    │      │96年2月5日下午3時9分45秒        │急性上呼吸道感染                          │  375   │  346.41│
   │    │      ├────────────────┼─────────────────────┼────┼────┤
   │    │      │96年2月15日上午9時37分7秒       │慢性持續性肝炎                            │  409   │  377.82│
   │    │      ├────────────────┼─────────────────────┼────┼────┤
   │    │      │96年3月5日下午2時50分10秒       │急性上呼吸道感染                          │  375   │  346.41│
   │    │      ├────────────────┼─────────────────────┼────┼────┤
   │    │      │96年3月8日晚上7時4分49秒        │頭痛                                      │  375   │  346.41│
   ├──┼───┼────────────────┼─────────────────────┼────┼────┤
   │ 5  │辛○○│95年10月2日下午3時19分24秒      │手指開放性傷口，未提及併發症              │  669   │  636.00│
   │    │      ├────────────────┼─────────────────────┼────┼────┤
   │    │      │95年10月9日下午3時49分30秒      │手指開放性傷口，未提及併發症              │  669   │  636.00│
   │    │      ├────────────────┼─────────────────────┼────┼────┤
   │    │      │95年10月16日下午3時3分8秒       │皮膚及皮下組織之其他特定局部感染          │  375   │  356.50│
   │    │      ├────────────────┼─────────────────────┼────┼────┤
   │    │      │95年10月19日上午9時9分40秒      │急性上呼吸道感染                          │  375   │  356.50│
   │    │      ├────────────────┼─────────────────────┼────┼────┤
   │    │      │95年10月26日下午4時39分38秒     │其他非傳染性胃腸炎及大腸炎                │  375   │  356.50│
   │    │      ├────────────────┼─────────────────────┼────┼────┤
   │    │      │95年11月1日上午10時40分21秒     │急性上呼吸道感染                          │  375   │  356.50│
   │    │      ├────────────────┼─────────────────────┼────┼────┤
   │    │      │95年11月6日下午3時50分44秒      │急性上呼吸道感染                          │  375   │  356.50│
   │    │      ├────────────────┼─────────────────────┼────┼────┤
   │    │      │95年11月9日下午3時10分38秒      │關節痛，多處部位                          │  375   │  356.50│
   │    │      ├────────────────┼─────────────────────┼────┼────┤
   │    │      │95年11月13日下午5時23分3秒      │急性上呼吸道感染                          │  375   │  356.50│
   │    │      ├────────────────┼─────────────────────┼────┼────┤
   │    │      │95年11月23日下午3時14分7秒      │急性上呼吸道感染                          │  375   │  356.50│
   │    │      ├────────────────┼─────────────────────┼────┼────┤
   │    │      │95年12月5日下午3時24分50秒      │急性上呼吸道感染                          │  375   │  356.50│
   │    │      ├────────────────┼─────────────────────┼────┼────┤
   │    │      │95年12月11日下午5時48分8秒      │其他非傳染性胃腸炎及大腸炎                │  375   │  356.50│
   │    │      ├────────────────┼─────────────────────┼────┼────┤
   │    │      │95年12月19日上午11時53分35秒    │急性上呼吸道感染                          │  375   │  356.50│
   │    │      ├────────────────┼─────────────────────┼────┼────┤
   │    │      │95年12月25日下午4時46分25秒     │其他非傳染性胃腸炎及大腸炎                │  375   │  356.50│
   │    │      ├────────────────┼─────────────────────┼────┼────┤
   │    │      │95年12月28日下午4時1分9秒       │急性上呼吸道感染                          │  375   │  356.50│
   │    │      ├────────────────┼─────────────────────┼────┼────┤
   │    │      │96年1月2日下午2時59分22秒       │急性上呼吸道感染                          │  375   │  346.41│
   │    │      ├────────────────┼─────────────────────┼────┼────┤
   │    │      │96年1月15日下午3時4分11秒       │急性上呼吸道感染                          │  375   │  346.41│
   │    │      ├────────────────┼─────────────────────┼────┼────┤
   │    │      │96年1月18日下午3時43分35秒      │關節痛，多處部位                          │  375   │  346.41│
   │    │      ├────────────────┼─────────────────────┼────┼────┤
   │    │      │96年1月29日下午5時50分7秒       │磨損或擦傷，多處及未明示位置者，未提及感染│  607   │  560.72│
   │    │      ├────────────────┼─────────────────────┼────┼────┤
   │    │      │96年2月1日下午3時48分53秒       │其他非傳染性胃腸炎及大腸炎                │  375   │  346.41│
   │    │      ├────────────────┼─────────────────────┼────┼────┤
   │    │      │96年2月6日上午11時12分47秒      │急性上呼吸道感染                          │  375   │  346.41│
   │    │      ├────────────────┼─────────────────────┼────┼────┤
   │    │      │96年2月12日下午4時49分12秒      │更換敷料及拆線                            │  304   │  280.82│
   │    │      ├────────────────┼─────────────────────┼────┼────┤
   │    │      │96年3月6日晚上6時34分27秒       │其他非傳染性胃腸炎及大腸炎                │  375   │  346.41│
   │    │      ├────────────────┼─────────────────────┼────┼────┤
   │    │      │96年3月15日晚上8時44分54秒      │眩暈                                      │  375   │  346.41│
   ├──┼───┼────────────────┼─────────────────────┼────┼────┤
   │ 6  │丁○○│95年9月26日上午9時53分24秒      │急性上呼吸道感染                          │  375   │  354.42│
   │    │      ├────────────────┼─────────────────────┼────┼────┤
   │    │      │95年10月2日下午3時17分52秒      │磨損或擦傷，多處及未明是位置者，未提及感染│  669   │  636.00│
   │    │      ├────────────────┼─────────────────────┼────┼────┤
   │    │      │95年10月5日上午8時39分23秒      │其他非傳染性胃腸炎及大腸炎                │  357   │  356.50│
   │    │      ├────────────────┼─────────────────────┼────┼────┤
   │    │      │95年10月9日下午3時49分8秒       │手指開放性傷口，未提及併發症              │  661   │  628.39│
   │    │      ├────────────────┼─────────────────────┼────┼────┤
   │    │      │95年10月16日下午3時4分1秒       │其他非傳染性胃腸炎及大腸炎                │  375   │  356.50│
   │    │      ├────────────────┼─────────────────────┼────┼────┤
   │    │      │95年10月19日上午9時5分35秒      │急性上呼吸道感染                          │  375   │  356.50│
   │    │      ├────────────────┼─────────────────────┼────┼────┤
   │    │      │95年10月23日下午5時36分14秒     │急性上呼吸道感染                          │  375   │  356.50│
   │    │      ├────────────────┼─────────────────────┼────┼────┤
   │    │      │95年11月1日上午10時40分50秒     │關節痛，多處部位                          │  375   │  356.50│
   │    │      ├────────────────┼─────────────────────┼────┼────┤
   │    │      │95年11月6日下午3時51分24秒      │關節痛，多處部位                          │  375   │  356.50│
   │    │      ├────────────────┼─────────────────────┼────┼────┤
   │    │      │95年11月9日下午3時11分5秒       │急性上呼吸道感染                          │  375   │  356.50│
   │    │      ├────────────────┼─────────────────────┼────┼────┤
   │    │      │95年11月13日下午5時23分51秒     │急性上呼吸道感染                          │  375   │  356.50│
   │    │      ├────────────────┼─────────────────────┼────┼────┤
   │    │      │95年11月16日上午10時30分14秒    │急性齒齦炎                                │  375   │  356.50│
   │    │      ├────────────────┼─────────────────────┼────┼────┤
   │    │      │95年11月23日下午3時13分22秒     │急性上呼吸道感染                          │  375   │  356.50│
   │    │      ├────────────────┼─────────────────────┼────┼────┤
   │    │      │95年12月5日下午3時25分15秒      │手指開放性傷口，未提及併發症              │  665   │  632.20│
   │    │      ├────────────────┼─────────────────────┼────┼────┤
   │    │      │95年12月11日下午5時48分32秒     │其他非傳染性胃腸炎及大腸炎                │  375   │  356.50│
   │    │      ├────────────────┼─────────────────────┼────┼────┤
   │    │      │95年12月14日下午4時32分17秒     │急性上呼吸道感染                          │  375   │  356.50│
   │    │      ├────────────────┼─────────────────────┼────┼────┤
   │    │      │95年12月28日下午4時1分44秒      │關節痛，多處部位                          │  375   │  356.50│
   │    │      ├────────────────┼─────────────────────┼────┼────┤
   │    │      │96年1月9日上午8時49分41秒       │其他非傳染性胃腸炎及大腸炎                │  375   │  346.41│
   │    │      ├────────────────┼─────────────────────┼────┼────┤
   │    │      │96年1月15日下午3時3分47秒       │急性上呼吸道感染                          │  375   │  346.41│
   │    │      ├────────────────┼─────────────────────┼────┼────┤
   │    │      │96年1月18日下午3時43分6秒       │關節痛，多處部位                          │  375   │  346.41│
   │    │      ├────────────────┼─────────────────────┼────┼────┤
   │    │      │96年1月23日下午4時19分36秒      │關節痛，多處部位                          │  375   │  346.41│
   │    │      ├────────────────┼─────────────────────┼────┼────┤
   │    │      │96年1月29日下午5時49分45秒      │上肢多處開放性傷口，未提及併發症          │  560   │  517.30│
   │    │      ├────────────────┼─────────────────────┼────┼────┤
   │    │      │96年2月1日下午3時46分28秒       │急性上呼吸道感染                          │  375   │  346.41│
   │    │      ├────────────────┼─────────────────────┼────┼────┤
   │    │      │96年2月6日上午11時12分6秒       │其他非傳染性胃腸炎及大腸炎                │  375   │  346.41│
   │    │      ├────────────────┼─────────────────────┼────┼────┤
   │    │      │96年2月12日下午4時49分40秒      │上肢多處開放性傷口，未提及併發症          │  2,073 │1,914.95│
   │    │      ├────────────────┼─────────────────────┼────┼────┤
   │    │      │96年2月20日下午3時47分16秒      │急性上呼吸道感染                          │  375   │  346.41│
   │    │      ├────────────────┼─────────────────────┼────┼────┤
   │    │      │96年2月26日下午3時36分9秒       │慢性鼻炎                                  │  319   │  294.68│
   │    │      ├────────────────┼─────────────────────┼────┼────┤
   │    │      │96年2月28日晚上7時19分1秒       │其他非傳染性胃腸炎及大腸炎                │  375   │  346.41│
   │    │      ├────────────────┼─────────────────────┼────┼────┤
   │    │      │96年3月6日晚上6時33分9秒        │關節痛，多處部位                          │  375   │  346.41│
   │    │      ├────────────────┼─────────────────────┼────┼────┤
   │    │      │96年3月12日下午3時15分36秒      │慢性鼻炎                                  │  319   │  294.68│
   │    │      ├────────────────┼─────────────────────┼────┼────┤
   │    │      │96年3月15日晚上8時45分35秒      │其他非傳染性胃腸炎及大腸炎                │  375   │  346.41│
   ├──┼───┼────────────────┼─────────────────────┼────┼────┤
   │ 7  │陳柏宇│95年9月26日上午9時51分52秒      │急性上呼吸道感染                          │  385   │  363.87│
   │    │      ├────────────────┼─────────────────────┼────┼────┤
   │    │      │95年10月2日下午3時14分46秒      │手指開放性傷口，未提及併發症              │  654   │  621.74│
   │    │      ├────────────────┼─────────────────────┼────┼────┤
   │    │      │95年10月5日上午8時39分56秒      │其他非傳染性胃腸炎及大腸炎                │  385   │  366.01│
   │    │      ├────────────────┼─────────────────────┼────┼────┤
   │    │      │95年10月9日下午3時48分42秒      │磨損或擦傷，多處及未明示位置者，未提及感染│  654   │  621.74│
   │    │      ├────────────────┼─────────────────────┼────┼────┤
   │    │      │95年10月16日下午3時5分12秒      │急性上呼吸道感染                          │  385   │  366.01│
   │    │      ├────────────────┼─────────────────────┼────┼────┤
   │    │      │95年10月19日上午9時7分20秒      │頷之開放性傷口，未提及併發症              │  654   │  621.74│
   │    │      ├────────────────┼─────────────────────┼────┼────┤
   │    │      │95年10月23日下午5時35分37秒     │急性上呼吸道感染                          │  385   │  366.01│
   │    │      ├────────────────┼─────────────────────┼────┼────┤
   │    │      │95年11月1日上午10時41分19秒     │急性上呼吸道感染                          │  385   │  366.01│
   │    │      ├────────────────┼─────────────────────┼────┼────┤
   │    │      │95年11月6日下午3時52分4秒       │急性上呼吸道感染                          │  385   │  366.01│
   │    │      ├────────────────┼─────────────────────┼────┼────┤
   │    │      │95年11月9日下午3時11分31秒      │急性上呼吸道感染                          │  385   │  366.01│
   │    │      ├────────────────┼─────────────────────┼────┼────┤
   │    │      │95年11月13日下午5時24分14秒     │肘、前臂及腕磨損或擦傷，未提及感染        │  583   │  554.24│
   │    │      ├────────────────┼─────────────────────┼────┼────┤
   │    │      │95年11月16日上午10時30分38秒    │更換敷料及拆線                            │  280   │  266.19│
   │    │      ├────────────────┼─────────────────────┼────┼────┤
   │    │      │95年11月23日下午3時12分25秒     │急性上呼吸道感染                          │  385   │  366.01│
   │    │      ├────────────────┼─────────────────────┼────┼────┤
   │    │      │95年12月11日下午5時48分57秒     │其他非傳染性胃腸炎及大腸炎                │  385   │  366.01│
   │    │      ├────────────────┼─────────────────────┼────┼────┤
   │    │      │95年12月14日下午4時32分45秒     │上肢多處開放性傷口，未提及併發症          │  620   │  589.42│
   │    │      ├────────────────┼─────────────────────┼────┼────┤
   │    │      │95年12月19日上午11時54分39秒    │更換敷料及拆線                            │  280   │  266.19│
   │    │      ├────────────────┼─────────────────────┼────┼────┤
   │    │      │95年12月25日下午4時47分20秒     │急性上呼吸道感染                          │  385   │  366.01│
   │    │      ├────────────────┼─────────────────────┼────┼────┤
   │    │      │95年12月28日下午4時2分23秒      │急性上呼吸道感染                          │  385   │  366.01│
   │    │      ├────────────────┼─────────────────────┼────┼────┤
   │    │      │96年1月2日下午3時00分12秒       │急性上呼吸道感染                          │  385   │  355.65│
   │    │      ├────────────────┼─────────────────────┼────┼────┤
   │    │      │96年1月9日上午8時48分29秒       │其他非傳染性胃腸炎及大腸炎                │  385   │  355.65│
   │    │      ├────────────────┼─────────────────────┼────┼────┤
   │    │      │96年1月15日下午3時5分1秒        │急性上呼吸道感染                          │  385   │  355.65│
   │    │      ├────────────────┼─────────────────────┼────┼────┤
   │    │      │96年1月18日下午3時42分22秒      │急性上呼吸道感染                          │  385   │  355.65│
   │    │      ├────────────────┼─────────────────────┼────┼────┤
   │    │      │96年1月23日下午4時18分24秒      │其他非傳染性胃腸炎及大腸炎                │  385   │  355.65│
   │    │      ├────────────────┼─────────────────────┼────┼────┤
   │    │      │96年1月29日下午5時49分4秒       │臉部之開放性傷口，伴有併發症              │  1,816 │1,677.55│
   │    │      ├────────────────┼─────────────────────┼────┼────┤
   │    │      │96年2月1日下午3時49分15秒       │其他非傳染性胃腸炎及大腸炎                │  385   │  355.65│
   │    │      ├────────────────┼─────────────────────┼────┼────┤
   │    │      │96年2月6日上午11時13分32秒      │下肢多處部位之開放性傷口，未提及併發症    │  582   │  537.63│
   │    │      ├────────────────┼─────────────────────┼────┼────┤
   │    │      │96年2月12日下午4時50分8秒       │急性上呼吸道感染                          │  385   │  355.65│
   │    │      ├────────────────┼─────────────────────┼────┼────┤
   │    │      │96年2月20日下午3時47分41秒      │磨損或擦傷，多處及未明示位置者，未提及感染│  590   │  545.02│
   │    │      ├────────────────┼─────────────────────┼────┼────┤
   │    │      │96年3月6日晚上6時33分36秒       │急性上呼吸道感染                          │  385   │  355.65│
   │    │      ├────────────────┼─────────────────────┼────┼────┤
   │    │      │96年3月12日下午3時12分34秒      │慢性鼻炎                                  │  319   │  294.68│
   │    │      ├────────────────┼─────────────────────┼────┼────┤
   │    │      │96年3月15日晚上8時45分17秒      │便秘                                      │  385   │  355.65│
   ├──┼───┼────────────────┼─────────────────────┼────┼────┤
   │ 8  │陳品宏│95年9月26日上午9時52分40秒      │急性上呼吸道感染                          │  435   │  411.13│
   │    │      ├────────────────┼─────────────────────┼────┼────┤
   │    │      │95年10月2日下午3時18分55秒      │急性上呼吸道感染                          │  435   │  413.54│
   │    │      ├────────────────┼─────────────────────┼────┼────┤
   │    │      │95年10月16日下午3時2分42秒      │急性上呼吸道感染                          │  435   │  413.54│
   │    │      ├────────────────┼─────────────────────┼────┼────┤
   │    │      │95年10月19日上午9時8分36秒      │上肢多處開放性傷口，未提及併發症          │  704   │  669.27│
   │    │      ├────────────────┼─────────────────────┼────┼────┤
   │    │      │95年10月26日下午4時39分6秒      │其他非傳染性胃腸炎及大腸炎                │  435   │  413.54│
   │    │      ├────────────────┼─────────────────────┼────┼────┤
   │    │      │95年11月6日下午3時50分20秒      │其他非傳染性胃腸炎及大腸炎                │  435   │  413.54│
   │    │      ├────────────────┼─────────────────────┼────┼────┤
   │    │      │95年11月9日下午3時10分4秒       │急性上呼吸道感染                          │  435   │  413.54│
   │    │      ├────────────────┼─────────────────────┼────┼────┤
   │    │      │95年11月13日下午5時22分40秒     │急性上呼吸道感染                          │  435   │  413.54│
   │    │      ├────────────────┼─────────────────────┼────┼────┤
   │    │      │95年11月16日上午10時29分24秒    │厭食                                      │  435   │  413.54│
   │    │      ├────────────────┼─────────────────────┼────┼────┤
   │    │      │95年11月21日上午10時9分47秒     │急性上呼吸道感染                          │  410   │  389.77│
   │    │      ├────────────────┼─────────────────────┼────┼────┤
   │    │      │95年11月23日下午3時14分32秒     │便秘                                      │  435   │  413.54│
   │    │      ├────────────────┼─────────────────────┼────┼────┤
   │    │      │95年12月5日下午3時24分24秒      │急性上呼吸道感染                          │  435   │  413.54│
   │    │      ├────────────────┼─────────────────────┼────┼────┤
   │    │      │95年12月11日下午5時47分43秒     │其他非傳染性胃腸炎及大腸炎                │  435   │  413.54│
   │    │      ├────────────────┼─────────────────────┼────┼────┤
   │    │      │95年12月14日下午4時31分29秒     │急性上呼吸道感染                          │  435   │  413.54│
   │    │      ├────────────────┼─────────────────────┼────┼────┤
   │    │      │95年12月19日上午11時54分00秒    │其他非傳染性胃腸炎及大腸炎                │  435   │  413.54│
   │    │      ├────────────────┼─────────────────────┼────┼────┤
   │    │      │95年12月28日下午4時00分14秒     │便秘                                      │  435   │  413.54│
   │    │      ├────────────────┼─────────────────────┼────┼────┤
   │    │      │96年1月2日下午2時58分58秒       │急性上呼吸道感染                          │  435   │  401.84│
   │    │      ├────────────────┼─────────────────────┼────┼────┤
   │    │      │96年1月9日上午8時48分53秒       │磨損或擦傷，多處及未明示位置者，未提及感染│  600   │  554.26│
   │    │      ├────────────────┼─────────────────────┼────┼────┤
   │    │      │96年1月15日下午3時4分33秒       │急性上呼吸道感染                          │  435   │  401.84│
   │    │      ├────────────────┼─────────────────────┼────┼────┤
   │    │      │96年1月18日下午3時42分1秒       │急性上呼吸道感染                          │  435   │  401.84│
   │    │      ├────────────────┼─────────────────────┼────┼────┤
   │    │      │96年1月23日下午4時20分43秒      │急性上呼吸道感染                          │  435   │  401.84│
   │    │      ├────────────────┼─────────────────────┼────┼────┤
   │    │      │96年1月29日下午5時45分58秒      │臉部之開放性傷口，未提及併發症            │  1,866 │1,723.73│
   │    │      ├────────────────┼─────────────────────┼────┼────┤
   │    │      │96年2月1日下午3時48分31秒       │急性上呼吸道感染                          │  435   │  401.84│
   │    │      ├────────────────┼─────────────────────┼────┼────┤
   │    │      │96年2月6日上午11時13分10秒      │便秘                                      │  435   │  401.84│
   │    │      ├────────────────┼─────────────────────┼────┼────┤
   │    │      │96年2月12日下午4時48分49秒      │急性上呼吸道感染                          │  435   │  401.84│
   │    │      ├────────────────┼─────────────────────┼────┼────┤
   │    │      │96年2月20日下午3時46分4秒       │急性上呼吸道感染                          │  435   │  401.84│
   │    │      ├────────────────┼─────────────────────┼────┼────┤
   │    │      │96年2月26日下午3時37分8秒       │慢性鼻炎                                  │  389   │  359.34│
   │    │      ├────────────────┼─────────────────────┼────┼────┤
   │    │      │96年2月28日晚上7時17分55秒      │其他非傳染性胃腸炎及大腸炎                │  435   │  401.84│
   │    │      ├────────────────┼─────────────────────┼────┼────┤
   │    │      │96年3月6日晚上6時33分59秒       │厭食                                      │  435   │  401.84│
   │    │      ├────────────────┼─────────────────────┼────┼────┤
   │    │      │96年3月12日下午3時13分55秒      │急性上呼吸道感染                          │  435   │  401.84│
   │    │      ├────────────────┼─────────────────────┼────┼────┤
   │    │      │96年3月15日晚上8時44分30秒      │便秘                                      │  435   │  401.84│
   ├──┼───┼────────────────┼─────────────────────┼────┼────┤
   │ 9  │陳美貴│95年9月26日上午9時26分50秒      │急性上呼吸道感染                          │  425   │  401.68│
   │    │      ├────────────────┼─────────────────────┼────┼────┤
   │    │      │95年10月9日下午3時47分36秒      │磨損或擦傷，多處及未明示位置者，未提及感染│  719   │  683.53│
   │    │      ├────────────────┼─────────────────────┼────┼────┤
   │    │      │95年10月23日下午5時35分5秒      │急性上呼吸當感染                          │  425   │  404.03│
   │    │      ├────────────────┼─────────────────────┼────┼────┤
   │    │      │95年11月6日下午3時47分26秒      │急性上呼吸道感染                          │  425   │  404.03│
   │    │      ├────────────────┼─────────────────────┼────┼────┤
   │    │      │95年11月16日上午10時32分50秒    │其他非傳染性胃腸炎及大腸炎                │  425   │  404.03│
   │    │      ├────────────────┼─────────────────────┼────┼────┤
   │    │      │95年11月21日上午10時7分13秒     │急性上呼吸道感染                          │  400   │  380.27│
   │    │      ├────────────────┼─────────────────────┼────┼────┤
   │    │      │95年11月23日下午3時17分50秒     │眩暈                                      │  425   │  404.03│
   │    │      ├────────────────┼─────────────────────┼────┼────┤
   │    │      │95年12月5日下午3時23分19秒      │急性上呼吸道感染                          │  425   │  404.03│
   │    │      ├────────────────┼─────────────────────┼────┼────┤
   │    │      │95年12月11日下午5時46分12秒     │關節痛，多處部位                          │  425   │  404.03│
   │    │      ├────────────────┼─────────────────────┼────┼────┤
   │    │      │95年12月14日下午4時34分28秒     │便秘                                      │  425   │  404.03│
   │    │      ├────────────────┼─────────────────────┼────┼────┤
   │    │      │95年12月19日上午11時51分9秒     │其他非傳染性胃腸炎及大腸炎                │  425   │  404.03│
   │    │      ├────────────────┼─────────────────────┼────┼────┤
   │    │      │95年12月25日下午4時45分6秒      │急性上呼吸道感染                          │  425   │  404.03│
   │    │      ├────────────────┼─────────────────────┼────┼────┤
   │    │      │95年12月28日下午3時59分40秒     │其他非傳染性胃腸炎及大腸炎                │  425   │  404.03│
   │    │      ├────────────────┼─────────────────────┼────┼────┤
   │    │      │96年1月2日下午2時56分36秒       │急性上呼吸道感染                          │  425   │  392.60│
   │    │      ├────────────────┼─────────────────────┼────┼────┤
   │    │      │96年1月9日上午8時47分16秒       │其他非傳染性胃腸炎及大腸炎                │  425   │  392.60│
   │    │      ├────────────────┼─────────────────────┼────┼────┤
   │    │      │96年1月15日下午3時1分53秒       │急性上呼吸道感染                          │  425   │  392.60│
   │    │      ├────────────────┼─────────────────────┼────┼────┤
   │    │      │96年11月18日下午3時39分18秒     │眩暈                                      │  425   │  392.60│
   │    │      ├────────────────┼─────────────────────┼────┼────┤
   │    │      │96年1月23日下午4時16分54秒      │急性上呼吸道感染                          │  425   │  392.60│
   │    │      ├────────────────┼─────────────────────┼────┼────┤
   │    │      │96年1月29日下午5時48分26秒      │關節痛，多處部位                          │  425   │  392.60│
   │    │      ├────────────────┼─────────────────────┼────┼────┤
   │    │      │96年2月1日下午3時46分50秒       │急性上呼吸道感染                          │  425   │  392.60│
   │    │      ├────────────────┼─────────────────────┼────┼────┤
   │    │      │96年2月6日上午11時11分22秒      │關節痛，多處部位                          │  425   │  392.60│
   │    │      ├────────────────┼─────────────────────┼────┼────┤
   │    │      │96年2月12日下午4時47分57秒      │關節痛，多處部位                          │  425   │  392.60│
   │    │      ├────────────────┼─────────────────────┼────┼────┤
   │    │      │96年2月20日下午3時45分24秒      │急性上呼吸道感染                          │  425   │  392.60│
   │    │      ├────────────────┼─────────────────────┼────┼────┤
   │    │      │96年2月26日下午3時34分41秒      │其他非傳染性胃腸炎及大腸炎                │  425   │  392.60│
   │    │      ├────────────────┼─────────────────────┼────┼────┤
   │    │      │96年2月28日晚上7時16分43秒      │眩暈                                      │  425   │  392.60│
   │    │      ├────────────────┼─────────────────────┼────┼────┤
   │    │      │96年3月12日下午3時11分12秒      │慢性鼻炎                                  │  389   │  359.34│
   │    │      ├────────────────┼─────────────────────┼────┼────┤
   │    │      │96年3月15日晚上8時43分56秒      │眩暈                                      │  425   │  392.60│
   ├──┼───┼────────────────┼─────────────────────┼────┼────┤
   │ 10 │陳書武│95年9月26日上午9時29分44秒      │急性上呼吸道感染                          │  375   │  354.42│
   │    │      ├────────────────┼─────────────────────┼────┼────┤
   │    │      │95年10月16日下午3時4分32秒      │其他非傳染性胃腸炎及大腸炎                │  375   │  356.50│
   │    │      ├────────────────┼─────────────────────┼────┼────┤
   │    │      │95年10月19日上午9時5分57秒      │急性上呼吸道感染                          │  375   │  356.50│
   │    │      ├────────────────┼─────────────────────┼────┼────┤
   │    │      │95年11月16日上午10時30分59秒    │關節痛，多處部位                          │  375   │  356.50│
   │    │      ├────────────────┼─────────────────────┼────┼────┤
   │    │      │95年11月21日上午10時6分52秒     │急性上呼吸道感染                          │  350   │  332.73│
   │    │      ├────────────────┼─────────────────────┼────┼────┤
   │    │      │95年11月23日下午3時13分2秒      │關節痛，多處部位                          │  375   │  356.50│
   │    │      ├────────────────┼─────────────────────┼────┼────┤
   │    │      │96年1月9日上午8時50分3秒        │其他非傳染性胃腸炎及大腸炎                │  375   │  346.41│
   │    │      ├────────────────┼─────────────────────┼────┼────┤
   │    │      │96年1月15日下午3時5分30秒       │急性上呼吸道感染                          │  375   │  346.41│
   └──┴───┴────────────────┴─────────────────────┴────┴────┘
    附表3：
   ┌──┬────┬────┬────────────────┬──────────────┬────┬────┬────────────────────────────────┐
   │編號│健保月份│就診病患│刷卡時間（民國）                │病歷填載診療內容            │虛報點數│撥付金額│罪名及宣告刑                                                    │
   ├──┼────┼────┼────────────────┼──────────────┼────┼────┼────────────────────────────────┤
   │ 1  │95年11月│壬○○  │95年11月27日下午2時51分12秒     │關節痛，多處部位            │  375   │  356.50│庚○○、戊○○共同意圖為自己不法之所有，以詐術使人將本人之物交付│
   │    │        ├────┼────────────────┼──────────────┼────┼────┤，各處有期徒刑貳月，如易科罰金，均以新臺幣壹仟元折算壹日，各減為│
   │    │        │辛○○  │95年11月16日上午10時29分47秒    │痛經症                      │  375   │  356.50│有期徒刑壹月，如易科罰金，均以新臺幣壹仟元折算壹日。            │
   │    │        │        │                                │                            │        │        │乙○○、辛○○共同圖為自己不法之所有，以詐術使人將本人之物交付，│
   │    │        │        │                                │                            │        │        │各處拘役貳拾日，如易科罰金，均以新臺幣壹仟元折算壹日，各減為拘役│
   │    │        │        │                                │                            │        │        │拾日，如易科罰金，均以新臺幣壹仟元折算壹日。                    │
   ├──┼────┼────┼────────────────┼──────────────┼────┼────┼────────────────────────────────┤
   │ 2  │95年12月│乙○○  │95年12月11日晚上7時17分12秒     │關節痛，多處部位            │  375   │  356.50│庚○○、戊○○共同意圖為自己不法之所有，以詐術使人將本人之物交付│
   │    │        │        ├────────────────┼──────────────┼────┼────┤，各處有期徒刑貳月，如易科罰金，均以新臺幣壹仟元折算壹日，各減為│
   │    │        │        │95年12月14日上午10時47分20秒    │眩暈                        │  375   │  356.50│有期徒刑壹月，如易科罰金，均以新臺幣壹仟元折算壹日。            │
   │    │        │        ├────────────────┼──────────────┼────┼────┤乙○○、辛○○共同圖為自己不法之所有，以詐術使人將本人之物交付，│
   │    │        │        │95年12月21日上午9時13分52秒     │便秘                        │  375   │  356.50│各處拘役貳拾日，如易科罰金，均以新臺幣壹仟元折算壹日，各減為拘役│
   │    │        ├────┼────────────────┼──────────────┼────┼────┤拾日，如易科罰金，均以新臺幣壹仟元折算壹日。                    │
   │    │        │辛○○  │95年12月14日下午4時31分54秒     │便秘                        │  375   │  356.50│                                                                │
   │    │        ├────┼────────────────┼──────────────┼────┼────┤                                                                │
   │    │        │丁○○  │95年12月19日上午11時53分10秒    │便秘                        │  375   │  356.50│                                                                │
   ├──┼────┼────┼────────────────┼──────────────┼────┼────┼────────────────────────────────┤
   │ 3  │96年1月 │乙○○  │96年1月15日下午5時55分10秒      │關節痛，多處部位            │  375   │  356.50│庚○○、戊○○共同意圖為自己不法之所有，以詐術使人將本人之物交付│
   │    │        ├────┼────────────────┼──────────────┼────┼────┤，各處有期徒刑月，如易科罰金，均以新臺幣壹仟元折算壹日，各減為│
   │    │        │壬○○  │96年1月15日下午5時55分26秒      │關節痛，多處部位            │  375   │  356.50│有期徒刑壹月又拾伍日，如易科罰金，均以新臺幣壹仟元折算壹日。    │
   │    │        │        ├────────────────┼──────────────┼────┼────┤乙○○共同圖為自己不法之所有，以詐術使人將本人之物交付，處拘役│
   │    │        │        │96年1月18日下午3時28分18秒      │關節痛，多處部位            │  375   │  356.50│拾日，如易科罰金，以新臺幣壹仟元折算壹日，減為拘役拾伍日，如易科│
   │    │        │        ├────────────────┼──────────────┼────┼────┤罰金，以新臺幣壹仟元折算壹日。                                  │
   │    │        │        │96年1月22日下午4時1分35秒       │手指開放性傷口，未提及併發症│ 3,769  │3,583.07│                                                                │
   │    │        │        ├────────────────┼──────────────┼────┼────┤                                                                │
   │    │        │        │96年1月25日上午9時29分40秒      │更換敷料及拆線              │  217   │  206.30│                                                                │
   ├──┼────┼────┼────────────────┼──────────────┼────┼────┼────────────────────────────────┤
   │ 4  │96年2月 │乙○○  │96年2月8日下午3時4分51秒        │關節痛，多處部位            │  375   │  346.41│庚○○、戊○○共同意圖為自己不法之所有，以詐術使人將本人之物交付│
   │    │        ├────┼────────────────┼──────────────┼────┼────┤，各處有期徒刑月，如易科罰金，均以新臺幣壹仟元折算壹日，各減為│
   │    │        │壬○○  │96年2月5日下午3時12分10秒       │關節痛，多處部位            │  375   │  346.41│有期徒刑壹月又拾伍日，如易科罰金，均以新臺幣壹仟元折算壹日。    │
   │    │        │        ├────────────────┼──────────────┼────┼────┤乙○○、辛○○共同圖為自己不法之所有，以詐術使人將本人之物交付，│
   │    │        │        │96年2月12日下午4時57分12秒      │手指開放性傷口，未提及併發症│  2,072 │  544.09│各處拘役肆拾日，如易科罰金，均以新臺幣壹仟元折算壹日，各減為拘役│
   │    │        ├────┼────────────────┼──────────────┼────┼────┤貳拾日，如易科罰金，均以新臺幣壹仟元折算壹日。                  │
   │    │        │辛○○  │96年2月26日下午3時36分44秒      │慢性鼻炎                    │  319   │  294.68│                                                                │
   ├──┼────┼────┼────────────────┼──────────────┼────┼────┼────────────────────────────────┤
   │ 5  │96年3月 │乙○○  │96年3月14日下午4時54分12秒      │慢性鼻炎                    │  319   │  294.68│庚○○、戊○○共同意圖為自己不法之所有，以詐術使人將本人之物交付│
   │    │        │        ├────────────────┼──────────────┼────┼────┤，各處有期徒刑月，如易科罰金，均以新臺幣壹仟元折算壹日，各減為│
   │    │        │        │96年3月18日晚上8時37分38秒      │眩暈                        │  375   │  346.41│有期徒刑壹月又拾伍日，如易科罰金，均以新臺幣壹仟元折算壹日。    │
   │    │        ├────┼────────────────┼──────────────┼────┼────┤乙○○、辛○○共同圖為自己不法之所有，以詐術使人將本人之物交付，│
   │    │        │壬○○  │96年3月18日晚上8時37分13秒      │關節痛，多處部位            │  375   │  346.41│各處拘役伍拾日，如易科罰金，均以新臺幣壹仟元折算壹日，各減為拘役│
   │    │        ├────┼────────────────┼──────────────┼────┼────┤貳拾伍日，如易科罰金，均以新臺幣壹仟元折算壹日。                │
   │    │        │蕭宇宸  │96年3月14日下午4時53分55秒      │慢性鼻炎                    │  389   │  359.34│                                                                │
   │    │        │        ├────────────────┼──────────────┼────┼────┤                                                                │
   │    │        │        │96年3月18日晚上8時37分57秒      │其他非傳染性胃腸炎及大腸炎  │  435   │  401.84│                                                                │
   │    │        ├────┼────────────────┼──────────────┼────┼────┤                                                                │
   │    │        │辛○○  │96年3月12日下午3時14分45秒      │慢性鼻炎                    │  319   │  294.68│                                                                │
   │    │        │        ├────────────────┼──────────────┼────┼────┤                                                                │
   │    │        │        │96年3月18日晚上8時37分24秒      │便秘                        │  375   │  346.41│                                                                │
   │    │        ├────┼────────────────┼──────────────┼────┼────┤                                                                │
   │    │        │丁○○  │96年3月18日晚上8時38分4秒       │關節痛，多處部位            │  375   │  346.41│                                                                │
   │    │        ├────┼────────────────┼──────────────┼────┼────┤                                                                │
   │    │        │陳柏宇  │96年3月18日晚上8時38分27秒      │急性上呼吸道感染            │  385   │  355.65│                                                                │
   │    │        ├────┼────────────────┼──────────────┼────┼────┤                                                                │
   │    │        │陳品宏  │96年3月18日晚上8時37分2秒       │厭食                        │  435   │  401.84│                                                                │
   │    │        ├────┼────────────────┼──────────────┼────┼────┤                                                                │
   │    │        │陳美貴  │96年3月18日晚上8時36分23秒      │關節痛，多處部位            │  425   │  392.60│                                                                │
   └──┴────┴────┴────────────────┴──────────────┴────┴────┴────────────────────────────────┘


司法院資訊處製作；財團法人民間司法改革基金會備份。
